臺灣臺南地方法院刑事判決
109年度訴字第796號
                                     109年度訴字第1485號
公  訴  人  臺灣臺南地方檢察署檢察官
被      告  謝雯萱


選任辯護人  趙培皓律師
被      告  陳盈臻


選任辯護人  施裕琛律師
上列被告因詐欺案件，經檢察官提起公訴（108年度偵字第15171
號、108年度偵字第19954號、109年度偵字第1210號、109年度偵
字第3881號），及追加起訴（109年度偵字第13177號），移送併
辦（109年度偵字第13177號），本院判決如下：
    主  文
謝雯萱犯如附表三編號1至105、148、附表四編號1、2、4、6至4
7所示各罪，各處如附表五編號1至105、148、附表六編號1、2、
4、6至47主文欄所示之刑。應執行有期徒刑柒年肆月。
陳盈臻犯如附表三編號7、32、35、41、56、59、77、79、88、9
9、102、104、106至166、附表四編號48至50所示各罪，各處如
附表五編號7、32、35、41、56、59、77、79、88、99、102、10
4、106至166、附表六編號48至50主文欄所示之刑。應執行有期
徒刑伍年陸月。
扣案如附表七編號2、6所示之物均沒收。
謝雯萱被訴如附表四編號3所示之罪（即追加起訴書附表二編號3
所示被害人王綉珍部分）公訴不受理。
    事  實
一、謝雯萱、陳盈臻依其等社會生活經驗及智識程度，應可預見
    具「牟利性」、「持續性」之有結構性詐騙集團盛行，詐騙
    集團可能利用他人提供之金融機構帳戶作為詐欺取財供被害
    人匯款使用；或指示集團成員持金融機構帳戶提款卡提領被
    害人款項後，產生遮斷資金流動軌跡以逃避國家追訴、處罰
    之效果（即一般洗錢），仍基於該結果之發生並未違背其本
    意之不確定故意，謝雯萱於民國108年7月29日前某日，陳盈
    臻於108年8月14日前某日，分別在通訊軟體臉書社團看到「
    徴跑腿業務、兼職2〜4小時、時段彈性、無經驗可、日薪150
    0起」訊息，就與某年籍不詳綽號「Kai Wang」之成年人聯
    繫後，各自加入綽號「Kai Wang」、「Tim」、「李東」所
    屬，具「牟利性」、「持續性」之有結構性詐騙犯罪組織，
    分擔「取簿手」之工作，並各自與「Kai Wang」、「Tim」
    、「李東」及上述詐騙集團成員，基於三人以上共同詐欺取
    財、掩飾隱匿詐欺犯罪所得而洗錢之犯意聯絡，各自於接獲
    「Tim」、「李東」、「Kai Wang」以通訊軟體LINE傳送之
    領取包裹資料後，謝雯萱於附表一編號1至128所示時間，前
    往附表一編號1至128所示之超商；陳盈臻於附表一編號129
    至192所示時間，前往附表一編號129至192所示之超商，分
    別領取含有如附表三編號1至166、附表四編號1、2、4、6至
    50「匯款或存款至何帳戶」欄所示帳戶存摺及提款卡之包裹
    （謝雯萱領取如附表二編號1至189所示之帳戶，陳盈臻領取
    如附表二編號190至262所示之帳戶），謝雯萱、陳盈臻領取
    該等包裹後，先依指示拆封包裹，將包裹內的存摺和金融卡
    拍照上傳給「Tim」、「李東」，再依指示將指定的存摺、
    金融卡以空軍一號貨運寄到指定地點，交予詐騙集團成員。
    嗣謝雯萱、陳盈臻所屬之詐欺集團成員取得如附表三編號1
    至166、附表四編號1、2、4、6至50「匯款或存款至何帳戶
    」欄所示之帳戶資料後，再由該詐騙集團內不詳成員，於附
    表三編號1至166、附表四編號1、2、4、6至50所示時間，使
    用附表三編號1至166、附表四編號1、2、4、6至50所示之方
    式，對附表三編號1至166、附表四編號1、2、4、6至50所示
    之被害人施以詐術，致前揭被害人陷於錯誤，依指示分別匯
    款如附表三編號1至166、附表四編號1、2、4、6至50所示金
    額至該等編號「匯款或存款至何帳戶」欄所示帳戶內。再由
    詐騙集團車手依指示，持用各該編號所示之收款帳戶存摺或
    提款卡，於不詳時間、地點提領各該編號所示金額上繳，而
    以此方式製造金流斷點，掩飾、隱匿詐欺犯罪所得之去向及
    所在。
二、案經附表三所示之人訴由高雄市政府警察局刑事警察大隊、
    臺南市政府警察局刑事警察大隊移送臺灣臺南地方檢察署檢
    察官偵查起訴、臺南市政府警察局第三分局報告臺灣臺南地
    方檢察署檢察官偵查追加起訴。
    理  由
壹、證據能力部分
一、組織犯罪防制條例第12條第1項中段規定：「訊問證人之筆
    錄，以在檢察官或法官面前作成，並經踐行刑事訴訟法所定
    訊問證人之程序者為限，始得採為證據。」本案關於下列如
    附表五、六證據欄所載之證人於警詢之陳述，既非在檢察官
    或法官面前作成，依上開規定，自不得採為被告謝雯萱、陳
    盈臻犯組織犯罪防制條例罪名之證據。
二、下列援為證明本案除參與犯罪組織之犯罪事實之證據，就被
    告謝雯萱、陳盈臻以外之人於審判外之言詞陳述歸屬傳聞證
    據部分，既據檢察官、被告謝雯萱、陳盈臻及其等辯護人於
    本院審理時均同意有證據能力（見本院第796號卷三第199至
    204頁），探究該等供述證據製作之情境，誠無違法取證及
    證明力明顯過低之瑕疵，依刑事訴訟法第159條之5第1項規
    定，故均有證據能力。
貳、認定事實所憑之證據及理由
一、被告謝雯萱、陳盈臻固均承認有分別於附表一所示時間、地
    點，領取內有附表三、附表四編號1、2、4、6至50「匯款或
    存款至何帳戶」欄所示之帳戶資料之包裹後，再依指示拆封
    包裹，將包裹內的存摺和金融卡拍照上傳給「Tim」、「李
    東」，再依指示將指定的存摺、金融卡以空軍一號貨運寄到
    指定地點等事實，另被告謝雯萱、陳盈臻均承認幫助詐欺罪
    ，惟於審理時均否認有參與犯罪組織、一般洗錢及三人以上
    共同犯詐欺取財之犯行，謝雯萱辯稱：我只是應徵領取、轉
    寄包裹之工作，不知道寄給誰，不知道「Kai　Wang」是詐
    欺集團成員，不清楚對方到底幾人等語；陳盈臻辯稱：我是
    去找工作，在臉書上看到，發現與謝雯萱的工作是同一份，
    是我自己去應徵的，LINE也是自己加的。偵查中承認加重詐
    欺、組織犯罪條例等罪，是因為當時有可能被羈押，所以想
    說認罪的話，就可能會判輕一點。謝雯萱之前跟我說她有跟
    貸款公司借錢過，對方也是向她要存摺及提款卡，但後來是
    安全回來。對方也是跟我說是貸款公司，是收抵押品的，所
    以我才認為現在大家都是這樣做等語。
二、辯護人為被告辯護如下：
(一)被告謝雯萱部分：
　⑴被告謝雯萱看到「Kai Wang」在臉書上的求才留言後，將之
    截圖貼在其與「Kai Wang」之LINE對話框中，並詢問「請問
    這個是做什麼的？」，「Kai Wang」則回應「我們是做貸款
    的，需要徵求數名跑腿業務幫我們跑外務，分類客戶文件抵
    押物品證件，然後再寄出給相應的公司部門」、「公司會安
    排客戶的件，寄到跑腿業務的區域超商，再由你們去收件，
    收完後把客戶文件一一上傳給我們公司，分配完以後會再跟
    你們說要分配到哪裡去」。被告謝雯萱為應徵此工作，並應
    「Kai Wang」之要求，將其個人之身分證正反面、銀行存摺
    等涉及其個人隱私之文件資料拍照上傳給「Kai Wang」，謝
    雯萱甚至詢問對方「那穿著有什麼要求嗎？」。被告謝雯萱
    確係因為應徵工作，誤信自己從事貸款公司的跑腿業務工作
    ，方致本案發生。
　⑵被告謝雯萱與陳盈臻收取、寄送之資料中，均未含有人頭帳
    戶之密碼，此令被告謝雯萱認為第三人無法擅自使用其收取
    、轉寄之提款卡取款，故被告謝雯萱方未生警覺其行為與詐
    騙集團有關。
　⑶被告謝雯萱主觀上是在從事貸款公司跑腿業務，並無取得詐
    騙款項或使詐欺結果發生之意思，對於所從事的工作是詐騙
    集團收簿手毫無認識，自無詐欺或參與犯罪組織之主觀犯意
    ，亦無洗錢之認識。請為被告謝雯萱無罪之判決。
　⑷「Kai Wang」、「Tim」及「李東」等名字，均為網路上之化
    名，究竟係屬1人所用或為同屬不同之人，依卷內資料無法
    釐清證明。且原係由「Tim」聯絡謝雯萱收取、轉寄金融卡
    或存摺之事，後「Tim」告以：「Tim」為名之LINE帳號要給
    他人使用，原使用「Tim」帳號之人再改以「李東」LINE帳
    號加謝雯萱LINE好友，繼續聯絡謝雯萱收取、轉寄金融卡或
    存摺之事。據此，使用「Tim」及「李東」LINE帳號者應為
    同一人。
　⑸被告謝雯萱客觀上之行為係收取、寄送人頭帳戶存摺、提款
    卡之行為，均非詐欺罪之構成要件行為，反而類似於人頭帳
    戶之所有人直接將其帳戶或提款卡交由詐騙集團成員以換取
    對價之行為。而實務上，均認出售人頭帳戶之人僅成立詐欺
    罪之幫助犯，就此，如認被告謝雯萱成立本案詐欺取財之罪
    ，亦應僅成立詐欺取財罪之幫助犯，而非正犯，方無過度評
    價之虞。
　⑹如認被告謝雯萱成立犯罪，請准依刑法第59條規定減輕其刑
    ：本案有與被告謝雯萱、陳盈臻和解之被害人，被告2人均
    依和解約定，按期給付和解款項予各被害人。謹提供至111
    年4月止給付當事人和解金額轉帳證明供參。被告謝雯萱雖
    否認詐欺及洗錢等犯行，但自始承認其所從事之一切客觀行
    為。於訴訟中與被害人等和解後，均努力工作給付和解金給
    各被害人，可認其犯後態度良好，其薪資並須分擔家用，亦
    須照顧其祖母、帶祖母就醫。可認被告並無再犯之虞，請准
    予緩刑或得易科罰金之刑。
(二)被告陳盈臻部分：
  ⑴陳盈臻於文藻大學就學二年後，在加油站打工認識謝雯萱，
    並與謝雯萱一起在文具工廠工作，後來謝雯萱說本案是做貸
    款審核相關工作，收入不錯，所以陳盈臻才一起做，陳盈臻
    僅有兩個工作經驗，所以無法判斷應徵工作的正常情形為何
    。
　⑵陳盈臻領收包裹只有9次，總獲利1萬3000元，陳盈臻不知道
    其是「收簿手」，對於一個僅有短期工作經驗的人，可能沒
    有辦法很快有警覺。陳盈臻領取別人的包裹，但上面名字並
    非自己的部分，可能認為頂多係幫助竊盜、幫助侵佔、幫助
    偽造文書等犯罪行為，是否可聯想到可能與詐欺相關？實屬
    可疑，這個社會很複雜，不能說覺得怪就不去工作，這樣可
    能會工作到處碰壁，請審酌被告陳盈臻當時的生活、工作、
    求學背景，沒有警覺與詐欺罪相關。
　⑶洗錢防制法之構成要件，係對於特定犯罪所得隱匿、掩飾來
    源及去向等。被告2人在收寄這些存摺時，還沒有發生欺騙
    被害人、錢也還沒匯入，且陳盈臻收、寄行為只有9次，陳
    盈臻當時雖然覺得奇怪，但是無法連結是哪一種犯罪的構成
    要件。
　⑷「Kai Wang」、「Tim」、「李東」若為不同人才可能構成加
    重詐欺，詐騙集團怕被查緝而可能有很多名字，依罪疑為輕
    ，應該只能當作一人。　　
三、當事人皆無爭執而可先予認定之事實：
(一)被告謝雯萱、陳盈臻分別於附表一所示時間、地點領取內有
    附表三編號1至166、附表四編號1、2、4、6至50「匯款或存
    款至何帳戶」欄所示之帳戶資料之包裹後，再依指示拆封包
    裹，將包裹內的存摺和金融卡拍照上傳給「Tim」、「李東
    」，再依指示將指定的存摺、金融卡以空軍一號貨運寄到指
    定地點等事實，業據被告謝雯萱、陳盈臻2人供承不諱，且
    有7-11便利超商安富、和順門市貨態查詢系統單2紙（警一
    卷第71至72頁）、7-11便利超商安富、和順門市監視錄影器
    影像翻拍照片10張（警一卷第74至78頁）、7-11便利超商怡
    安門市監視錄影器影像翻拍照片7張（警二卷第21至24頁）
    、7-11便利超商怡安門市貨態查詢系統單1紙（警二卷第25
    頁）、7-11便利超商長和門市監視錄影器影像翻拍照片15張
    （警三卷一第22至25反頁）、7-11便利超商長和門市貨態查
    詢系統單1紙（警三卷一第25-1頁）、7-11便利超商安立門
    市監視錄影器影像翻拍照片8張（警三卷一第26至27反頁）
    、7-11便利超商安立門市貨態查詢系統單1紙（警三卷一第2
    7-1頁）、陳盈臻提出之LINE暱稱「Kai Wang」、「李東」
    、「Tim」通訊軟體個人資訊、FACEBOOK社團貼文截圖10張
    （警二卷第57至60頁）、陳盈臻與LINE暱稱「Kai Wang」、
    「李東」通訊軟體對話紀錄截圖141張（警三卷一第67頁至8
    4反頁）、謝雯萱與LINE暱稱「Kai Wang」、「Tim」、「李
    東」通訊軟體對話紀錄截圖279張（偵一卷第283至352頁）
    、本院108年度聲搜字第916號搜索票2紙（謝雯萱、陳盈臻
    ）（警三卷一第91、96頁）、高雄市政府警察局刑事警察大
    隊搜索、扣押筆錄、扣押物品目錄表2份（警三卷一第92至9
    3頁、第97至98頁）、車號000-0000重機車行車軌跡紀錄1份
    （偵一卷第117至202頁）、門號0000000000、0000000000、
    0000000000行動電話通聯調閱查詢單1份（偵一卷第215易字
    217頁）、統一超商包裹取貨資料明細1份（偵五卷第53至78
    頁）可資佐證。
(二)另詐騙集團內不詳成員，於附表三編號1至166、附表四編號
    1、2、4、6至50所示時間，使用附表三編號1至166、附表四
    編號1、2、4、6至50所示之方式，對附表三編號1至166、附
    表四編號1、2、4、6至50所示之被害人施以詐術，致該等被
    害人陷於錯誤，依指示分別匯款附表三編號1至166、附表四
    編號1、2、4、6至50所示金額至附表三編號1至166、附表四
    編號1、2、4、6至50所示帳戶內，經提領一空等情，有如附
    表五、六各編號「證據」欄所列各項證據資料、中華郵政股
    份有限公司110年11月3日儲字第1100909587號函暨李岑阜帳
    戶變更資料及歷史交易清單1份（本院第796號卷二第303至3
    11頁；同追院卷一第377至385頁）、玉山銀行集中管理部11
    0年11月26日玉山個(集)字第1100115019號函暨吳政維之帳
    戶個人資料1份（本院第796號卷二第313至317頁）在卷可證
    （證據出處如附表五、六所示），且被告2人對上情均不爭
    執，以上客觀事實都可以認定。
三、被告謝雯萱、陳盈臻主觀上有不確定故意之理由：
(一)依當前社會合法提供包裹寄送服務業者眾多，其服務項目不
    僅快速、多元、周全，收費亦屬實惠，兼建有相當嚴謹之流
    程制度，據以保障寄、收件雙方當事人之權益，且該等業者
    亦有提供前往指定收件之服務，或與遍布大街小巷之便利商
    店存有合作關係，而利於一般大眾使用，茍非所欲領取之物
    品涉及不法，有意隱瞞身分及相關識別資料以規避稽查，衡
    情應無以高額報酬刻意委請專人四處代為領取包裹之必要。
    而依勞動部所公告案發時109年每月基本工資為2萬3800元，
    此乃眾所周知之事，依被告2人提出之臉書訊息為：「徴跑
    腿業務、兼職2〜4小時、時段彈性、無經驗可、日薪1500起
    」，換算為時薪，則為每小時375至700元，顯然高於基本工
    資甚多，另⑴被告謝雯萱於警詢時供稱：每日底薪為1500元
    、跑超過5個地方再另外加薪等語（警三卷第6頁），於偵查
    中自承：當天領5件才有1500元，(你之前是什麼工作？)UBE
    REAT。一天大概可以賺取1000多元，大概10幾單。(跟之前
    的工作比，不會覺得這次工作是在做違法的？)我有想過，
    但我需要錢，所以才繼續做。(就領包裹的部分是認加重詐
    欺、組織犯罪條例等罪？)我承認等語（偵二卷第318頁）。
    ⑵被告陳盈臻於警詢時自承：報酬計算是以單次分派的工作
    為主，看「李東」傳來的訊息有幾間、幾件就領多少，算單
    次1500元，如果當天還有新單就會再加一次1500元等語（警
    三卷第16頁反面），於偵查中自承：(你們領包裹有無什麼
    好處？)基本上是5件1500元，但有時一天拿不到5件，有時
    可以拿到更多，如果當天已經拿了5件，他們就會問我說是
    否能繼續跑，如果可以繼續跑的話，就會有第2份的1500元
    可以拿。如果當天不到5件例如只有3件的話，也是有1500元
    。(你之前的工作？)工廠。大夜月薪是26000元，周休二日
    ，周末休，一天要上12小時。(跟你之前的工作比，你不覺
    得領包裹這工作是在做違法的事？)我有想過有可能是違法
    的。(就領包裹的部分是認加重詐欺、組織犯罪條例等罪？)
    我承認等語（偵二卷第318頁）。被告2人領取包裹拆封後，
    將包裹內的存摺和金融卡拍照上傳再寄出，工作內容之酬勞
    ，相較於當時之每月基本工資，顯然並非相當，而有可疑。
    則依被告2人之知識、經驗，對於只要單純收受、交付包裹
    即可獲得與勞務顯不相當之報酬一節，已有警覺可能是違法
    的，對於領取包裹之工作、包裹內之存摺和金融卡可能涉及
    犯罪之事，已有所預見，然依據被告2人以上陳述，被告2人
    僅在意代領包裹可以收取可觀之報酬，縱使該工作是違法的
    ，仍在所不惜的去代領後寄出。
(二)被告謝雯萱、陳盈臻各自於接獲「Kai Wang」、「Tim」、
    「李東」以通訊軟體LINE傳送之如附表一所示之領取包裹之
    收件人、電話均非被告2人之姓名、電話，此有卷附陳盈臻
    與LINE暱稱「Kai Wang」、「李東」通訊軟體對話紀錄截圖
    141張、謝雯萱與LINE暱稱「Kai Wang」、「Tim」、「李東
    」通訊軟體對話紀錄截圖279張在卷可參，而被告謝雯萱、
    陳盈臻至附表一之超商領包裹時，需向超商店員講收件人之
    姓名或電話，業據被告2人於本院準備程序及審理時供述在
    卷（本院第796號卷二第106至107頁、本院第796號卷四第75
    至77頁）。如果是正當、合法的包裹，綽號「Kai Wang」、
    「Tim」、「李東」、被告2人何以不敢以自己的名義領取，
    而需使用他人名義領取？又透過便利商店領取包裹，就是因
    為到便利商店領取包裹，具有時間與地點上的便利性，除可
    不受時間限制，於包裹抵達時，隨時前往領取外，最大的優
    點，在於便利商店林立的臺灣地區，可選擇寄送至離自己居
    住或所在位置最近的便利商店，衡情應無委請他人代為領取
    、轉寄的必要。然本案詐騙集團成員「Kai Wang」、「Tim
    」、「李東」竟委託被告2人代為領取包裹，並同意支付報
    酬，被告2人應無不知其等代為領取內含存摺、提款卡的包
    裹，有涉及不法之可能。
(三)考量詐騙集團為避免所從事的詐欺取財犯行，遭到檢警機關
    追查與曝光，通常會將內部成員，區分為詐欺機房成員、車
    手成員、領取人頭帳戶包裹成員、受領車手上繳款項的水房
    ，而人頭帳戶的金融卡，乃詐騙集團領取受騙民眾款項所不
    可或缺的工具，倘若落入集團成員以外之人的手中，除了本
    案詐騙集團可能因此曝光而遭檢警機關破獲外，更造成詐騙
    集團成員難以運作，而蒙受損失，倘若未徵得被告2人同意
    ，願意加入本案詐騙集團，負責分擔至便利商店領取裝有人
    頭帳戶的包裹再轉寄，本案詐騙集團為降低犯行遭檢舉與破
    獲的風險，且避免節外生枝，衡情會指派集團其他成員，負
    責前往領取，而不會委由與集團毫無關係的人代為領取。是
    被告2人知悉其等所代領之包裹內是他人寄送之金融機構帳
    戶資料，竟因貪圖領取包裹之報酬，而同意接受委託領取內
    有金融機構帳戶資料之包裹，再依指示轉寄給不詳之人，其
    等已有預見領取、再轉寄之金融機構帳戶存摺、提款卡，可
    能作為詐欺取財供被害人匯款使用，而仍然為該行為，可堪
    認定。
四、被告謝雯萱、陳盈臻雖辯稱其等所為不成立以上罪名，並以
    前述情詞辯解。然查：
(一)組織犯罪防制條例所稱之犯罪組織，係指三人以上，以實施
    強暴、脅迫、詐欺、恐嚇為手段或最重本刑逾5年有期徒刑
    之罪，所組成具有持續性及牟利性之有結構性組織；而所稱
    有結構性組織，係指非為立即實施犯罪而隨意組成，不以具
    有名稱、規約、儀式、固定處所、成員持續參與或分工明確
    為必要，組織犯罪防制條例第2條第1、2項分別定有明文。
    本案被告2人所參與之組織，成員均係以詐騙他人金錢獲取
    不法所得為目的，分別負責撥打電話或上下聯繫、指派工作
    或擔任取簿手領取帳戶資料，或擔任車手收取贓款等行為。
    被告2人於本案既是擔任「取簿手」角色，顯然被告謝雯萱
    、陳盈臻所參與者，係透過縝密之計畫與分工，成員彼此相
    互配合，由三人以上所組成之於一定期間內以實施詐欺為手
    段而牟利之具有持續性及牟利性之有結構性犯罪組織，堪以
    認定。
(二)刑法第339條之4第1項第2款以「三人以上共同犯之」作為詐
    欺取財犯罪之加重處罰構成要件，無非係考量多人共同行使
    詐術手段，易使被害人陷於錯誤，其主觀惡性較單一個人行
    使詐術為重，有加重處罰之必要；且本款所謂「三人以上共
    同犯之」，不限於實施共同正犯，尚包含同謀共同正犯，此
    觀增訂此款之立法理由即明。本案被告謝雯萱、陳盈臻參與
    之詐騙集團，還有「Kai Wang」、「Tim」、「李東」、及
    負責以電話行騙，或收取贓款之車手等其他成員，已如前述
    ，足見該集團各犯罪階段均屬緊湊相連，並由三人以上縝密
    分工為之，相互為用，方能完成前揭詐欺犯罪。由此足認本
    件犯行係三人以上共同對附表三、附表四編號1、2、4、6至
    50所示被害人實行詐騙，應已該當刑法第339條之4第1項第2
    款之「三人以上共同犯之」構成要件，亦可認定。
(三)洗錢防制法於105年12月28日修正公布，並於106年6月28日
    生效施行。過去實務認為，行為人對犯特定犯罪所得之財物
    或利益作直接使用或消費之處分行為，或僅將自己犯罪所得
    財物交予其他共同正犯，祇屬犯罪後處分贓物之行為，非本
    條例所規範之洗錢行為，惟依新法規定，倘行為人意圖掩飾
    或隱匿特定犯罪所得來源，而將特定犯罪所得直接消費處分
    ，甚或交予其他共同正犯予以隱匿，而由共同正犯以虛假交
    易外觀掩飾不法金流移動，即難認僅單純犯罪後處分贓物之
    行為，應仍構成新法第2條第1或2款之洗錢行為（最高法院1
    08年度台上字第1744、2500號判決意旨參照）。刑法第339
    條之4第1項之加重詐欺取財罪為法定刑1年以上7年以下有期
    徒刑之罪，屬洗錢防制法第3條第1款所規定之特定犯罪。詐
    欺集團向被害人施用詐術後，為隱匿其詐欺所得財物之去向
    ，而令被害人將其款項轉入該集團所持有、使用之人頭帳戶
    ，並由該集團所屬之車手前往提領詐欺所得款項得逞，檢察
    官如能證明該帳戶內之資金係本案詐欺之特定犯罪所得，即
    已該當於新法第14條第1項之一般洗錢罪。本案被告謝雯萱
    、陳盈臻雖於上述詐騙集團中僅擔任「取簿手」角色，但其
    等所領取之帳戶存摺、提款卡，之後輾轉由集團中其他成員
    用於受騙者匯入被詐欺之款項，及提款上繳集團上游，被告
    2人對於「Kai Wang」、「Tim」、「李東」等人可能為詐欺
    集團成員，猶參與其中收領並轉交帳戶存摺、提款卡，並供
    集團成員使用於詐騙附表三、附表四編號1、2、4、6至50所
    示之人財物，對此可掩飾、隱匿犯罪所得之事實自有認知，
    不論該犯罪所得最後由何人取得，實際上被告2人收轉帳戶
    存摺、提款卡行為，已成為實施製造犯罪所得資金斷點之部
    分行為，使偵查機關難以再深入追查，並使其餘集團共犯得
    以經由直接消費、處分之虛假交易外觀掩飾不法金流移動，
    自無法將之定性為單純犯罪後處分贓物之行為，則被告2人
    與其他詐欺集團成員既係基於共同詐欺取財之犯意聯絡，而
    分擔犯罪行為之一部，其等縱使僅為領取帳戶資料之收簿手
    ，而非嗣後領取各該編號所示之人受騙款項之車手，然依責
    任共同原則，被告2人應對領取事實一所示之存摺、提款卡
    後之洗錢行為負其責任，被告2人與其他集團成員於本案所
    為已有掩飾、隱匿特定犯罪所得去向、所在，而移轉詐欺取
    財之特定犯罪所得之行為，應已構成洗錢防制法第2條第2款
    所稱之洗錢行為。　　
(四)被告2人自承：其等是在臉書社團看到「徴跑腿業務」訊息
    ，並留有LINE的ID，其等加該LINE的ID後，「Kai Wang」與
    其等聯絡，其後「Tim」、「李東」指示謝雯萱領包裹，「
    李東」指示陳盈臻領包裹，其等沒見過「Kai Wang」、「Ti
    m」、「李東」等語（偵卷第64頁），可知被告2人並未見過
    「Kai Wang」、「Tim」、「李東」，亦不知其等或所屬公
    司之真實名稱及業務，足見被告2人與「Kai Wang」、「Tim
    」、「李東」間，並無任何信任基礎可言，自難認被告2人
    有何確信犯罪事實不發生之合理根據。承上，被告2人既明
    知包裹內之物為金融帳戶等資料，仍聽從「Tim」、「李東
    」之指示至超商領取包裹後，轉寄至指定處所，使詐欺集團
    順利取得事實一所示帳戶之存摺、提款卡作為詐欺取財之工
    具，而遂行詐欺之行為，進而透過提領帳戶內之款項，並掩
    飾、隱匿犯罪所得之去向與所在，則被告2人依指示領取包
    裹後將包裹送交至指定處所，顯有參與詐欺集團詐騙附表三
    、三所示之人之金錢及洗錢行為之不確定故意。其等辯稱所
    為並不構成上述罪名，自不可採信。
五、綜以前開事證，被告2人所辯，無非卸責之詞，不足採信。
    是本案事證明確，被告2人犯行均堪認定，應予依法論科。
六、更正金額部分：
(一)追加起訴書附表二編號48「匯款或存款金額」欄固記載：「
    29999、3萬、3萬、3萬、2萬、1萬、2萬、1萬、3萬」，惟
    其中第2筆至第9筆之「3萬、3萬、3萬、2萬、1萬、2萬、1
    萬、3萬」並無單據，亦非匯款或存款入被告2人所領之帳戶
    ，該部分不能認定係被告陳盈臻共同詐欺所得，故更正金額
    為「29999」元（如附表四編號48所示）。
(二)追加起訴書附表二編號11、15、19、20、21、23、24至26、
    28、29、32、35、37、44、47、50「匯款或存款金額」欄之
    金額，經檢察官以109年度偵字第13177號補充理由書排除非
    被告2人收簿之帳號後，金額欄該排除帳戶匯入之金額即自
    動排除在起訴範圍，並經公訴檢察官當庭確認（本院第796
    號卷四第194至198頁），故均更正金額如附表四編號11、15
    、19、20、21、23、24至26、28、29、32、35、37、44、47
    、50所示，附此敘明。　　
參、論罪科刑部分：
一、倘行為人於參與詐欺犯罪組織之行為繼續中，先後多次為加
    重詐欺之行為，因參與犯罪組織罪為繼續犯，犯罪一直繼續
    進行，直至犯罪組織解散，或其脫離犯罪組織時，其犯行始
    行終結。故該參與犯罪組織與其後之多次加重詐欺之行為皆
    有所重合，然因行為人僅為一參與犯罪組織行為，侵害一社
    會法益，屬單純一罪，應僅就「該案中」與參與犯罪組織罪
    時間較為密切之首次加重詐欺犯行論以參與犯罪組織罪及加
    重詐欺罪之想像競合犯，而其他之加重詐欺犯行，祗需單獨
    論罪科刑即可，無需再另論以參與犯罪組織罪，以避免重複
    評價。是如行為人於參與同一詐欺集團之多次加重詐欺行為
    ，因部分犯行發覺在後或偵查階段之先後不同，肇致起訴後
    分由不同之法官審理，為裨益法院審理範圍明確、便於事實
    認定，即應以數案中「最先繫屬於法院之案件」為準，以「
    該案件」中之「首次」加重詐欺犯行與參與犯罪組織罪論以
    想像競合。縱該首次犯行非屬事實上之首次，亦因參與犯罪
    組織之繼續行為，已為該案中之首次犯行所包攝，該參與犯
    罪組織行為之評價已獲滿足，自不再重複於他次詐欺犯行中
    再次論罪，俾免於過度評價及悖於一事不再理原則（最高法
    院109年度台上字第3945號判決意旨參照）。經查，依本院
    被告前案紀錄表所載各詐欺相關判決資料，可知被告2人前
    未因參與該犯罪組織而經論罪科刑，而本案如附表三編號15
    所示犯行，為被告謝雯萱「最先繫屬於法院之案件」之「首
    次」加重詐欺犯行，如附表三編號118所示犯行，為被告陳
    盈臻「最先繫屬於法院之案件」之「首次」加重詐欺犯行，
    依上述最高法院判決意旨，被告謝雯萱所為參與犯罪組織犯
    行，與該詐欺集團成員就附表三編號15所為加重詐欺取財及
    一般洗錢罪犯行；被告陳盈臻所為參與犯罪組織犯行，與該
    詐欺集團成員就附表三編號118所為加重詐欺取財及一般洗
    錢罪犯行，各有實行行為局部同一、目的單一之情形。
二、是核被告謝雯萱所為，就附表三編號15部分所為，係犯組織
    犯罪防制條例第3條第1項後段之參與犯罪組織罪、刑法第33
    9條之4第1項第2款之三人以上共同犯詐欺取財罪及洗錢防制
    法第14條第1項之一般洗錢罪；就附表三編號1至14、16至10
    5、148、附表四編號1、2、4、6至47所示部分所為，係犯刑
    法第339條之4第1項第2款之三人以上共同犯詐欺取財罪及洗
    錢防制法第14條第1項之一般洗錢罪。被告陳盈臻所為，就
    附表三編號118部分所為，係犯組織犯罪防制條例第3條第1
    項後段之參與犯罪組織罪、刑法第339條之4第1項第2款之三
    人以上共同犯詐欺取財罪及洗錢防制法第14條第1項之一般
    洗錢罪；就附表三編號7、32、35、41、56、59、77、79、8
    8、99、102、104、106至117、119至166、附表四編號48至5
    0所示部分所為，係犯刑法第339條之4第1項第2款之三人以
    上共同犯詐欺取財罪及洗錢防制法第14條第1項之一般洗錢
    罪。公訴意旨雖漏未論及被告2人亦構成洗錢防制法第14條
    第1項之洗錢罪，然因此部分犯行，與已起訴之被告2人所為
    三人以上共同詐欺取財犯行，為一行為觸犯數罪名之想像競
    合犯關係（詳如後述），故被告2人之洗錢犯行，應為本案
    起訴效力所及，且經本院於審理中告知此部分罪名，本院自
    得併予審究被告2人所犯之洗錢罪。
三、被告謝雯萱、陳盈臻各自與詐騙集團其他成員即「Kai Wang
    」、「Tim」、「李東」及所屬詐騙集團其他成員間，就上
    開犯行均有犯意聯絡及行為分擔，應論以共同正犯。
四、被告謝雯萱就附表三編號15部分，係以一行為觸犯上開3罪
    名，為想像競合犯，應依刑法第55條前段，從一重論以三人
    以上共同犯詐欺取財罪處斷；就附表三編號1至14、16至105
    、148、附表四編號1、2、4、6至47所示部分，均係以一行
    為觸犯上開2罪名，為想像競合犯，應依刑法第55條前段，
    均從一重論以三人以上共同犯詐欺取財罪處斷；被告陳盈臻
    就附表三編號118部分，係以一行為觸犯上開3罪名，為想像
    競合犯，應依刑法第55條前段，從一重論以三人以上共同犯
    詐欺取財罪處斷；就附表三編號7、32、35、41、56、59、7
    7、79、88、99、102、104、106至117、119至166、附表四
    編號48至50所示部分，均係以一行為觸犯上開2罪名，為想
    像競合犯，應依刑法第55條前段，均從一重論以三人以上共
    同犯詐欺取財罪處斷。
五、按犯洗錢防制法第14條之罪，在偵查或審判中自白者，減輕
    其刑，洗錢防制法第16條第2項定有明文。又想像競合犯係
    一行為觸犯數罪名，行為人犯罪行為侵害數法益皆成立犯罪
    ，僅因法律規定從一重處斷科刑，而成為科刑一罪而已，自
    應對行為人所犯各罪均予適度評價，始能對法益之侵害為正
    當之維護。因此法院於決定想像競合犯之處斷刑時，雖以其
    中最重罪名之法定刑作為裁量之準據，惟具體形成宣告刑時
    ，亦應將輕罪之刑罰合併評價。基此，除非輕罪中最輕本刑
    有較重於重罪之最輕本刑，而應適用刑法第55條但書規定重
    罪科刑之封鎖作用，須以輕罪之最輕本刑形成處斷刑之情形
    以外，則輕罪之減輕其刑事由若未形成處斷刑之外部性界限
    ，自得將之移入刑法第57條或第59條之科刑審酌事項內，列
    為是否酌量從輕量刑之考量因子。是法院倘依刑法第57條規
    定裁量宣告刑輕重時，一併具體審酌輕罪部分之量刑事由，
    應認其評價即已完足，尚無過度評價或評價不足之偏失（最
    高法院109年度台上字第3936號判決意旨參照）。查被告2人
    於偵查中就其所犯加重詐欺取財等罪自白犯罪，已如前述，
    檢察官起訴意旨雖漏列被告2人所犯法條包含洗錢防制法第1
    4條之一般洗錢罪，然被告於偵查中就參與詐欺集團擔任收
    簿手之犯罪事實，業已供認明確，應依洗錢防制法第16條第
    2項之規定減輕其刑，但因想像競合犯之關係而從一重之三
    人以上共同詐欺取財罪處斷，上開輕罪之減輕其刑事由未形
    成處斷刑之外部性界限，按上說明，此部分應於依刑法第57
    條之規定量刑時，審酌上開輕罪之減輕其刑事由，作為被告
    2人量刑之有利因子。
六、又被告謝雯萱與上開詐欺集團成員對附表三編號9、11、17
    、32、33、44、54、58、60、63、67、70、79。88、101、1
    04、附表四編號21、35、47所示之同一編號之被害人依指示
    匯款至人頭帳戶，不同而由被告謝雯萱不同或不同時間收取
    ，而違犯加重詐欺取財犯行，被告陳盈臻與上開詐欺集團成
    員對附表三編號32、59、88、108、110、116、119、122、1
    58所示之同一編號之被害人依指示匯款至不同仁頭帳戶，而
    由被告陳盈臻同時或不同時間收取，而違犯加重詐欺取財犯
    行，致使該等被害人依詐欺集團成員指示，多次轉帳至人頭
    帳戶，各係於密切接近之時、地實施，侵害同一被害人之財
    產法益，各行為之獨立性極為薄弱，且係出於同一詐欺取財
    之目的，依一般社會健全觀念，在時間差距上難以強行分開
    ，應視為數個舉動之接續施行，合為包括之一行為予以評價
    ，均屬接續犯。
七、另按詐欺取財罪雖係為保護個人之財產法益而設，關於行為
    人詐欺犯罪之罪數計算，原則上自應依遭受詐欺之被害人人
    數定之，就不同被害人所犯之詐欺取財行為，受侵害之財產
    監督權既歸屬各自之權利主體，則其罪數計算，應以受詐騙
    之被害人數決定其犯罪之罪數，被告謝雯萱就如附表三編號
    1至105、148、附表四編號1、2、4、6至47所示之行為（共
    計151罪），被告陳盈臻就如附表三編號7、32、35、41、56
    、59、77、79、88、99、102、104、147至166、附表四編號
    48至50所示之行為（共計76罪），各自對該等編號之被害人
    所犯三人以上共同詐欺取財罪，係分別侵害不同被害人之獨
    立財產監督權，被害法益並非單一，且各次行為之犯罪時間
    、地點均為可分，堪認犯意各別，行為互異，應予分論併罰
    。
八、本案無刑法第59條之適用：
(一)按刑法第59條規定之酌量減輕其刑，必須犯罪另有特殊之原
    因與環境，在客觀上足以引起一般同情，認為即使予以宣告
    法定最低度刑，猶嫌過重者，始有其適用（最高法院100年
    度台上字第744號判決意旨參照）。
(二)因近年詐欺集團犯罪猖獗，造成民眾財物損失，破壞社會信
    任，被告謝雯萱、陳盈臻擔任詐欺集團收簿手之工作，實屬
    非是，其等雖事後賠償如附表八所示19位被害人，然本案尚
    有195位被害人並未和解或賠償，就上開被告2人之犯罪情節
    而言，尚難認其等之犯罪情狀有何特殊之原因與環境，在客
    觀上顯然足以引起一般同情，縱使宣告法定最低刑猶嫌過重
    ，而有顯可憫恕之情事，是本案就被告2人所為，均應無刑
    法第59條規定之適用餘地，上開被告2人及其等辯護人之主
    張，洵無足採。　　
九、本院審酌被告謝雯萱、陳盈臻正值青年，不思循正當途徑獲
    取財物，竟為貪圖輕易獲得之金錢，無視近年來詐欺案件頻
    傳，行騙手段日趨集團化、組織化、態樣繁多且分工細膩，
    每每造成廣大民眾受騙，損失慘重，仍加入詐欺集團組織，
    擔任取簿手角色，惟考量被告2人於詐欺集團中所擔任之角
    色，相較於實際策劃布局、分配任務、施用詐術、終局保有
    詐欺所得之犯罪核心成員而言，均僅居於聽從指示、代替涉
    險之次要性角色，及被告謝雯萱之犯罪所得為34,500元，被
    告陳盈臻之犯罪所得為13,000元，被告謝雯萱造成如附表三
    編號1至105、148、附表四編號1、2、4、6至47所示各被害
    人受有該等編號所示財產損害；被告陳盈臻造成如附表三編
    號7、32、35、41、56、59、77、79、88、99、102、104、1
    47至166、附表四編號48至50所示各被害人受有如該等編號
    所示財產損害，並掩飾、隱匿詐欺犯罪所得去向，而增加檢
    警機關追查犯罪所得流向之困難，並助長詐騙犯行肆虐，對
    社會交易秩序、社會互信機制均有重大妨礙，犯後於偵查中
    坦承參與犯罪組織、加重詐欺（含一般洗錢罪）犯行，惟於
    審理時否認主觀犯意；業已與被害人洪錦絲、梁祐寶、曾柏
    凱、劉明達、劉豐綺、石澍糧、沈云涵、張育韶、劉碧純、
    蕭秋月均達成調解，有本院109年度南司刑移調字第179號調
    解筆錄1份在卷可稽，亦與被害人羅美珠、張雅恩、蔡郡純
    、李品嫻亦均成立調解，分有本院109年度附民字第354、31
    8、297、341號調解筆錄各1份在卷可參，與被害人鄭振寬成
    立和解，亦有本院111年度附民字第348號和解筆錄1份可證
    ，被告2人賠償19位被害人共計32萬4250元，有網路銀行轉
    帳資料附卷可稽（各自賠償金額如附表八所示），告訴人張
    海蘭、蔡郡純、劉明達、蕭秋月、沈云涵、李鴻鑫到庭表示
    對被告2人從輕量刑，告訴人陳信誠、張雅恩並具狀請求本
    院對被告2人從輕量刑，並參酌其餘告訴人鄭振寬、劉陳花
    、陳定良、簡志傑之代理人簡茂昌等人到庭陳述之意見，另
    告訴人廖詠芳、林秀香則提出刑事陳述意見狀，表示請重判
    詐騙之人；再者考量被告2人都無前科，有被告2人前案紀錄
    表可查，及被告謝雯萱自述大學肄業，現從事工地交通維護
    ，與祖母同住；陳盈臻自述大學肄業，目前沒有工作，已婚
    、在家待產、與夫同住等經濟、家庭、生活狀況等一切情狀
    ，就謝雯萱部分各量處如附表五編號1至105、148、附表六
    編號1、2、4、6至47所示主文欄所示之刑；及就陳盈臻部分
    各量處如附表五編號7、32、35、41、56、59、77、79、88
    、99、102、104、147至166、附表六編號48至50所示主文欄
    所示之刑。另考量被告2人本案各自所犯之犯行罪名相同、
    手法相類似，各罪之罪質、時空密接程度、方式態樣等並無
    太大差異，如以實質累加方式定應執行刑，則處罰之刑度顯
    將超過其行為之不法內涵，違反罪責原則，及考量因生命有
    限，刑罰對被告造成之痛苦程度，係隨刑度增加而生加乘效
    果，非以等比方式增加，是以隨罪數增加遞減刑罰方式，當
    足以評價被告行為不法性之法理（即多數犯罪責任遞減原則
    ），因而審酌本案侵害之法益個數、被害總額及其所獲報酬
    總額等因素，被告謝雯萱定如主文第一項所示之應執行刑，
    被告陳盈臻定如主文第二項所示之應執行刑。
十、沒收部分：
(一)按犯罪所得，屬於犯罪行為人者，沒收之；於全部或一部不
    能沒收或不宜執行沒收時，追徵其價額；犯罪所得已實際合
    法發還被害人者，不予宣告沒收或追徵；又宣告沒收或追徵
    ，有過苛之虞、欠缺刑法上之重要性、犯罪所得價值低微，
    或為維持受宣告人生活條件之必要者，得不宣告或酌減之，
    刑法第38條之1第1項前段、第3項、第5項、第38條之2第2項
    分別定有明文。經查，被告謝雯萱收取包裹後轉寄而取得34
    ,500元；被告陳盈臻收取包裹後轉寄取得13,000元乙節，業
    經被告2人於本院審理中自承在卷（詳本院第796號卷四第69
    、72頁），惟被告2人已於調解後賠償19位被害人共計32萬4
    250元，有前揭網路銀行轉帳資料附卷可參，上開賠償金額
    ，顯已逾其等犯罪所得，是倘於本判決再諭知沒收犯罪所得
    並追徵其價額，對被告2人顯然過苛，爰依刑法第38條之2第
    2項之規定，就本案被告謝雯萱之犯罪所得34,500元；陳盈
    臻之犯罪所得13,000元，不予宣告沒收或追徵。
(二)扣案如附表七編號2所示之IPhone8 Plus行動電話1支（含門
    號0000000000號SIM卡1枚）為被告謝雯萱所有，如附表七編
    號6所示之IPhone8 Plus行動電話1支（含門號0000000000號
    SIM卡1枚）為被告陳盈臻所有，供其等與「Kai Wang」、「
    Tim」、「李東」聯絡所用之物，業據被告2人供述在卷（詳
    本院第796號卷三第445至446頁），並有前揭行動電話內LIN
    E通訊軟體對話紀錄截圖在卷可參，爰依刑法第38條第2項前
    段規定宣告沒收。
(三)至扣案如附表七編號4至5所示之銀行存摺及提款卡，亦係被
    告陳盈臻依「李東」指示所領取，但未及交付本案詐欺集團
    之其他成員，固屬預備供本案詐欺集團犯罪所用之物，但因
    非屬被告2人所有，故不予宣告沒收。另扣案如附表七編號1
    、3所示之存摺各1本，固為被告2人所有，供本案領取報酬
    所用，惟該存摺並無一定之財產價值，並可透過掛失程序而
    使該等存摺失其功用，對上開物品諭知沒收，無法有效預防
    犯罪，均欠缺刑法上之重要性，亦皆非違禁物，依刑法第38
    條之2第2項之規定，均不予宣告沒收。
、按106年4月19日修正公布之組織犯罪防制條例第3條第3項規
    定：「犯第1項之罪者，應於刑之執行前，令入勞動場所，
    強制工作，其期間為3年。」就受處分人之人身自由所為限
    制，違反憲法比例原則及憲法明顯區隔原則之要求，與憲法
    第8條保障人身自由之意旨不符，應自本解釋公布之日起失
    其效力，業經司法院大法官釋字第812號解釋在案。則就參
    與犯罪組織者，得於刑之執行前，令入勞動場所，強制工作
    之規定，既經司法院大法官認定違憲，且自解釋公布之日起
    失其效力，本案自無從對被告2人宣告強制工作。
肆、臺灣臺南地方檢察署檢察官以109年度偵字第13177號號併辦意旨書就被告2人移送併辦部分，其中併辦意旨書所載附表二所示編號1至160所示之被害人，與本案如附表三編號1、3至8、10至12、14、16至108、110至158、160至166所列之被害人及犯罪事實均相同，為同一案件，本院自得併予審判。　　
伍、公訴不受理部分（謝雯萱被訴如追加起訴書附表二(即本判
    決附表四)編號3所示之罪）（即被害人王綉珍部分）
一、追加起訴意旨係以：被告謝雯萱於民國108年7月29日加入真
    實姓名年籍不詳綽號「Tim」、「李東」、「KaiWang」及其
    他真實姓名年籍不詳之人等至少3名以上成年人組成具有持
    續性、牟利性之有結構性詐欺集團，擔任詐欺集團內「收簿
    手」工作，負責收取人頭帳戶存摺、金融提款卡等資料，謝
    雯萱所屬之詐騙集團成員以不詳之方式，取得方楚欣申設之
    中國信託銀行仁德簡易分行000-000000000000號帳戶存摺及
    提款卡，以超商交貨便之方式寄出，復由謝雯萱接獲「Tim
    」、「李東」以通訊軟體LINE傳送之領取包裹資料後，於附
    表一所示時間，前往附表一所示之超商領取含有上開帳戶之
    存摺及提款卡的包裹，謝雯萱復將上開帳戶存摺及提款卡，
    使用空軍一號寄送至指定地點，交予詐騙集團成員。嗣謝雯
    萱所屬之詐欺集團成員復於附表四編號3所示時間，使用附
    表四編號3所示之方式對附表四編號3所示之王綉珍施以詐術
    ，致王綉珍陷於錯誤，依指示匯款13萬元至前揭方楚欣申設
    之中國信託銀行帳戶，復由詐騙集團成員提款之。因認被告
    謝雯萱涉犯刑法第339條之4第1項第2款三人以上共同犯詐欺
    取財罪嫌。
二、按已經提起公訴或自訴之案件，在同一法院重行起訴者，應
    諭知不受理之判決，刑事訴訟法第303條第2款定有明文。
三、經查：被告謝雯萱就本判決附表三編號2所為，前經檢察官
    就同一案件以108年度偵字第15171號、108年度偵字第19954
    號、109年度偵字第1210號、109年度偵字第3881號起訴書附
    表二編號2向本院提起公訴，由本院以109年度訴字第796號
    審理中等節，有上開起訴書及臺灣高等法院被告謝雯萱前案
    紀錄表在卷可憑，檢察官就與前案為事實上同一案件，重行
    以追加起訴書附表二（本判決附表四）編號3向本院追加起
    訴，揆諸前揭說明，此部分自應為不受理判決。
據上論斷，應依刑事訴訟法第299條第1項前段、第303條第2款，
組織犯罪防制條例第3條第1項後段，洗錢防制法第2條第2款、第
14條第1項，刑法第11條前段、第28條、第339條之4第1項第2款
、第55條前段、第51條第5款、第38條第2項前段、第38條之2第2
項，判決如主文。
本案經檢察官紀芊宇提起公訴、檢察官董詠勝追加起訴及移送併
案審理，經檢察官洪欣昇到庭執行職務。
中　　華　　民　　國　　111 　年　　6 　　月　　28　　日
                刑事第十三庭    審判長法  官  鄭彩鳳
                                      法  官  陳威龍
                                      法  官  王惠芬　
以上正本證明與原本無異。
如不服本判決應於收受本判決後20日內向本院提出上訴書狀，並
應敘述具體理由。其未敘述上訴理由者，應於上訴期間屆滿後20
日內向本院補提理由書狀（均須按他造當事人之人數附繕本）「
切勿逕送上級法院」。
      　　　　　　　　　　　　　　　　書記官　陳杰瑞
中　　華　　民　　國　　111 　年　　6 　　月　　29　　日
附錄論罪科刑法條：
組織犯罪防制條例第3條第1項（後段）
發起、主持、操縱或指揮犯罪組織者，處3年以上10年以下有期
徒刑，得併科新臺幣1億元以下罰金；參與者，處6月以上5年以
下有期徒刑，得併科新臺幣1千萬元以下罰金。但參與情節輕微
者，得減輕或免除其刑。
刑法第339條之4 第1項（第2款）
犯第339條詐欺罪而有下列情形之一者，處1年以上7年以下有期
徒刑，得併科1百萬元以下罰金：
一、冒用政府機關或公務員名義犯之。
二、三人以上共同犯之。
三、以廣播電視、電子通訊、網際網路或其他媒體等傳播工具，
    對公眾散布而犯之。
洗錢防制法第14條第1項
有第二條各款所列洗錢行為者，處7年以下有期徒刑，併科新臺
幣5百萬元以下罰金。


附表一（以下時間均為民國）
編號 領取時間(均108年) 領取地點 領取包裹交貨便代碼 1 7月29日 17時46分  長和門市 ○○市○○區○○○街00號 Z00000000000 2 7月29日 18時11分  府安門市 ○○市○○區○○里○○路○段00號61號 Z00000000000 3 7月29日  6時35分 怡安門市 ○○市○○區○○路○段00號之2   Z00000000000 4 7月29日  18時47分  和慶門市 ○○市○○區○○路○段000巷00000號 Z00000000000 5 8月1日  12時38分  富里門市 ○○市○○區○○里○○路○段000號155號156號 Z00000000000 6 8月1日  12時46分  祥安門市 ○○市○○區○○街00號   Z00000000000 7 8月1日  12時56分  逢安門市 ○○市○○區○○里○○街00號   Z00000000000 8 8月1日  12時56分  逢安門市 ○○市○○區○○里○○街00號   Z00000000000 9 8月1日  13時9分  長溪門市 ○○市○○區○○里○○路○段000號 Z00000000000 10 8月3日  11時39分  新海佃門市 ○○市○○區○○路○段000號一樓  Z00000000000 11 8月3日  11時43分  安富門市 ○○市○○區○○街000號 Z00000000000 12 8月3日  11時56分  總安門市 ○○市○○區○○路○段0號 Z00000000000 13 8月4日  13時33分  加吉吉門市 ○○市○○區○○里○○路000號 Z00000000000 14 8月4日  13時48分  安立門市 ○○市○○區○○路○段000號   Z00000000000 15 8月4日  13時48分  安立門市 ○○市○○區○○路○段000號   Z00000000000 16 8月4日  13時59分  總頭寮門市 ○○市○○區○○路○段000號   Z00000000000 17 8月4日  13時59分  總頭寮門市 ○○市○○區○○路○段000號   Z00000000000 18 8月4日  14時11分  本興門市 ○○市○○區○○路○段000號   Z00000000000 19 8月4日  14時22分  安安門市 ○○市○○區○○路○段000000號  Z00000000000 20 8月5日  18時27分  安同門市 ○○市○○區○○路000號   Z00000000000 21 8月6日  11時35分  安新門市 ○○市○○區○○路○段000號1樓  Z00000000000 22 8月6日  11時35分  安新門市 ○○市○○區○○路○段000號1樓  Z00000000000 23 8月6日  12時2分  安富門市 ○○市○○區○○街000號   Z00000000000 24 8月6日  11時20分  安醫門市 ○○市○○區○○里00鄰○○路○段00號B1    Z00000000000 25 8月6日  11時46分  安學門市 ○○市○○區○○里00鄰○○路○段000號一樓 Z00000000000 26 8月7日  10時59分  安昌門市 ○○市○○區○○里○○街000號    Z00000000000 27 8月7日  10時55分  和順門市 ○○市○○區○○路○段000號   Z00000000000 28 8月7日  11時6分  長和門市 ○○市○○區○○○街00號 Z00000000000 29 8月7日  11時6分  長和門市 ○○市○○區○○○街00號 Z00000000000 30 8月7日  11時19分  府安門市 ○○市○○區○○里○○路○段00號61號   Z00000000000 31 8月7日  11時26分  鳳凰門市 ○○市○○區○○路○段000號    Z00000000000 32 8月8日  11時2分  府安門市 ○○市○○區○○里○○路○段00號61號   Z00000000000 33 8月10日  12時38分 和慶門市 ○○市○○區○○路○段000巷00000號 Z00000000000 34 8月8日  11時13分  長溪門市 ○○市○○區○○里○○路○段000號 Z00000000000 35 8月8日  10時37分  安醫門市 ○○市○○區○○里00鄰○○路○段00號B1      Z00000000000 36 8月11日  15時43分  安傑門市 ○○市○○區○○里○○路○段000號1樓      Z00000000000 37 8月9日  18時26分  新安順門市 ○○市○○區○○路○段0000號57號1樓 Z00000000000 38 8月9日  18時39分  淵安門市 ○○市○○區○○路○段000號   Z00000000000 39 8月9日  18時53分  城中門市 ○○市○○區○○路○段000號601號 Z00000000000 40 8月9日  19時10分  科工門市 ○○市○○區○○里○○路0號    Z00000000000 41 8月10日  12時38分  和慶門市 ○○市○○區○○路○段000巷00000號 Z00000000000 42 8月10日  12時28分  新安順門市 ○○市○○區○○路○段0000號57號 1樓        Z00000000000 43 8月10日  12時57分  新海佃門市 ○○市○○區○○路○段000號一樓 Z00000000000 44 8月10日  12時57分  新海佃門市 ○○市○○區○○路○段000號一樓 Z00000000000 45 8月10日  12時46分  新都安門市 ○○市○○區○○里○○路○段000 號1樓    Z00000000000 46 8月11日  13時49分  新都安門市 ○○市○○區○○里○○路○段000號1樓 Z00000000000 47 8月11日  13時49分  新都安門市 ○○市○○區○○里○○路○段000 號1樓    Z00000000000 48 8月11日  13時43分  新安順門市 ○○市○○區○○路○段0000號57號 1樓        Z00000000000 49 8月11日  13時32分  環安門市 ○○市○○區○○路○段00巷000號 Z00000000000 50 8月11日  13時32分  環安門市 ○○市○○區○○路○段00巷000號  Z00000000000 51 8月11日  13時7分  富里門市 ○○市○○區○○里○○路○段000號155號156號   Z00000000000 52 8月11日  13時16分  鳳凰門市 ○○市○○區○○路○段000號    Z00000000000 53 8月12日  11時42分  安昌門市 ○○市○○區○○里○○街000號   Z00000000000 54 8月12日  12時9分  本原門市 ○○市○○區○○路○段0號   Z00000000000 55 8月12日  12時9分  本原門市 ○○市○○區○○路○段0號   Z00000000000 56 8月12日  11時58分  加吉吉門市 ○○市○○區○○里○○路000號  Z00000000000 57 8月12日  11時49分  總安門市 ○○市○○區○○路○段0號   Z00000000000 58 8月12日  17時42分  九份子門市 ○○市○○區○○里○○○○道0號1樓 Z00000000000 59 8月12日  17時25分  安同門市 ○○市○○區○○路000號    Z00000000000 60 8月11日  13時32分  環安門市 ○○市○○區○○路○段00巷000號 Z00000000000 61 8月12日  17時29分  安中門市 ○○市○○區○○路○段000號    Z00000000000 62 8月12日  17時29分  安中門市 ○○市○○區○○路○段000號    Z00000000000 63 8月13日  14時0分  安北門市 ○○市○○區○○路○段000號552號 Z00000000000 64 8月13日  14時7分  安同門市 ○○市○○區○○路000號    Z00000000000 65 8月13日  13時52分  怡安門市 ○○市○○區○○路○段00號之2   Z00000000000 66 8月14日  11時18分  台江門市 ○○市○○區○○路○段000號1樓   Z00000000000 67 8月14日  11時18分  台江門市 ○○市○○區○○路○段000號1樓  Z00000000000 68 8月14日  11時25分  安立門市 ○○市○○區○○路○段000號    Z00000000000 69 8月14日  11時25分  安立門市 ○○市○○區○○路○段000號    Z00000000000 70 8月14日  18時4分  府安門市 ○○市○○區○○里○○路○段00號61號   Z00000000000 71 8月14日  11時57分  府安門市 ○○市○○區○○里○○路○段00號61號   Z00000000000 72 8月14日  11時38分  安學門市 ○○市○○區○○里00鄰○○路○段000號一樓    Z00000000000 73 8月14日  11時38分  安學門市 ○○市○○區○○里00鄰○○路○段000號一樓    Z00000000000 74 8月14日  12時19分  怡安門市 ○○市○○區○○路○段00號之2   Z00000000000 75 8月14日  12時25分  長溪門市 ○○市○○區○○里○○路○段000號 Z00000000000 76 8月15日  11時50分  國銨門市 ○○市○○區○○街000號113號    Z00000000000 77 8月15日  11時59分  祥安門市 ○○市○○區○○街00號        Z00000000000 78 8月15日  11時59分  祥安門市 ○○市○○區○○街00號        Z00000000000 79 8月15日  12時11分  淵安門市 ○○市○○區○○路○段000號    Z00000000000 80 8月15日  12時11分  淵安門市 ○○市○○區○○路○段000號    Z00000000000 81 8月15日  11時50分  國銨門市 ○○市○○區○○街000號113號   Z00000000000 82 8月15日  15時17分  怡安門市 ○○市○○區○○路○段00號之2   Z00000000000 83 8月15日  15時37分  逢安門市 ○○市○○區○○里○○街00號    Z00000000000 84 8月15日  15時37分  逢安門市 ○○市○○區○○里○○街00號    Z00000000000 85 8月15日  15時23分  長溪門市 ○○市○○區○○里○○路○段000號 Z00000000000 86 8月15日  15時55分  富里門市 ○○市○○區○○里○○路○段000號155號156號      Z00000000000 87 8月17日  13時30分  環安門市 ○○市○○區○○路○段00巷000號 Z00000000000 88 8月17日  13時30分  環安門市 ○○市○○區○○路○段00巷000號 Z00000000000 89 8月17日  13時51分  總頭寮門市 ○○市○○區○○路○段000號    Z00000000000 90 8月17日  13時38分  總安門市 ○○市○○區○○路○段0號   Z00000000000 91 8月17日  13時38分  總安門市 ○○市○○區○○路○段0號   Z00000000000 92 8月17日  13時45分  加吉吉門市 ○○市○○區○○里○○路000號   Z00000000000 93 8月17日  14時22分  安傑門市 ○○市○○區○○里○○路○段000號1樓      Z00000000000 94 8月17日  14時13分  九份子門市 ○○市○○區○○里○○○○道0號1樓 Z00000000000 95 8月17日  14時1分  台江門市 ○○市○○區○○路○段000號1樓  Z00000000000 96 8月18日  18時4分  府安門市 ○○市○○區○○里○○路○段00號61號 Z00000000000 97 8月18日  18時56分  科工門市 ○○市○○區○○里○○路0號    Z00000000000 98 8月18日  18時10分  鳳凰門市 ○○市○○區○○路○段000號      Z00000000000 99 8月18日  17時21分  安昌門市 ○○市○○區○○里○○街000號   Z00000000000 100 8月18日  17時51分  安北門市 ○○市○○區○○路○段000號552號 Z00000000000 101 8月20日  11時38分  淵中門市 ○○市○○區○○路○段000號437號 Z00000000000 102 8月20日  11時38分  淵中門市 ○○市○○區○○路○段000號437號 Z00000000000 103 8月20日  11時45分  逢安門市 ○○市○○區○○里○○街00號    Z00000000000 104 8月20日  12時3分  國銨門市 ○○市○○區○○街000號113號    Z00000000000 105 8月20日  11時54分  祥安門市 ○○市○○區○○街00號          Z00000000000 106 8月21日  18時33分  鳳凰門市 ○○市○○區○○路○段000號    Z00000000000 107 8月21日  18時59分  聖安門市 ○○市○○區○○路○段000號1樓   Z00000000000 108 8月21日  18時59分  聖安門市 ○○市○○區○○路○段000號1樓   Z00000000000 109 8月21日  18時19分  九份子門市 ○○市○○區○○里○○○○道0號1樓 Z00000000000 110 8月23日  13時6分  總頭寮門市 ○○市○○區○○路○段000號    Z00000000000 111 8月22日  18時33分  安北門市 ○○市○○區○○路○段000號552號 Z00000000000 112 8月22日  18時57分  本興門市 ○○市○○區○○路○段000號    Z00000000000 113 8月22日  18時37分  安中門市 ○○市○○區○○路○段000號      Z00000000000 114 8月22日  18時57分  本興門市 ○○市○○區○○路○段000號    Z00000000000 115 8月22日  18時48分  安立門市 ○○市○○區○○路○段000號    Z00000000000 116 8月26日  12時44分  安醫門市 ○○市○○區○○里00鄰○○路○段 00號B1        Z00000000000 117 8月24日  13時2分  加吉吉門市 ○○市○○區○○里○○路000號   Z00000000000 118 8月24日  13時15分  安新門市 ○○市○○區○○路○段000號1樓   Z00000000000 119 8月26日  12時44分  安醫門市 ○○市○○區○○里00鄰○○路○段00號B1 Z00000000000 120 8月24日  14時15分  安學門市 ○○市○○區○○里00鄰○○路○段000號一樓 Z00000000000 121 8月24日  13時48分  新都安門市 ○○市○○區○○里○○路○段000號1樓 Z00000000000 122 8月24日  13時33分  新同安門市 ○○市○○區○○里○○路○段000號 Z00000000000 123 8月24日  13時54分  鳳凰門市 ○○市○○區○○路○段000號    Z00000000000 124 8月24日  14時7分  本原門市 ○○市○○區○○路○段0號      Z00000000000 125 8月26日  18時28分  長和門市 ○○市○○區○○○街00號 Z00000000000 126 8月26日  18時52分  國銨門市 ○○市○○區○○街000號113號   Z00000000000 127 8月26日  19時4分  科工門市 ○○市○○區○○里○○路0號    Z00000000000 128 8月26日  18時38分  長溪門市 ○○市○○區○○里○○路○段000號 Z00000000000 129 8月14日  11時1分  和順門市 ○○市○○區○○路○段000號    Z00000000000 130 8月14日  12時9分  安富門市 ○○市○○區○○街000號          Z00000000000 131 8月18日  18時19分  安富門市 ○○市○○區○○街000號        Z00000000000 132 8月14日  11時51分  安北門市 ○○市○○區○○路○段000號552號 Z00000000000 133 8月15日  12時59分  城中門市 ○○市○○區○○路○段000號601號 Z00000000000 134 8月15日  12時59分  城中門市 ○○市○○區○○路○段000號601號 Z00000000000 135 8月15日  13時20分  長和門市 ○○市○○區○○○街00號 Z00000000000 136 8月18日  18時56分  科工門市 ○○市○○區○○里○○路0號    Z00000000000 137 8月15日  12時44分  科工門市 ○○市○○區○○里○○路0號    Z00000000000 138 8月15日  13時20分  長和門市 ○○市○○區○○○街00號 Z00000000000 139 8月16日  13時15分  新安順門市 ○○市○○區○○路○段0000號57號1樓            Z00000000000 140 8月16日  13時54分  淵中門市 ○○市○○區○○路○段000號437號 Z00000000000 141 8月16日  13時15分  新安順門市 ○○市○○區○○路○段0000號57號1樓 Z00000000000 142 8月18日  18時10分  鳳凰門市 ○○市○○區○○路○段000號      Z00000000000 143 8月16日  13時23分  新都安門市 ○○市○○區○○里○○路○段000號1樓              Z00000000000 144 8月16日  13時40分  新同安門市 ○○市○○區○○里○○路○段000號 Z00000000000 145 8月16日  13時40分  新同安門市 ○○市○○區○○里○○路○段000號 Z00000000000 146 8月18日  18時40分  安佃門市 ○○市○○區○○路○段000號      Z00000000000 147 8月18日  18時40分  安佃門市 ○○市○○區○○路○段000號      Z00000000000 148 8月18日  18時19分  安富門市 ○○市○○區○○街000號   Z00000000000 149 8月18日  18時19分  安富門市 ○○市○○區○○街000號   Z00000000000 150 8月18日  17時32分  安新門市 ○○市○○區○○路○段000號1樓   Z00000000000 151 8月19日  12時52分  和慶門市 ○○市○○區○○路○段000巷00000號    Z00000000000 152 8月19日  12時52分  和慶門市 ○○市○○區○○路○段000巷00000號    Z00000000000 153 8月19日  11時59分  和順門市 ○○市○○區○○路○段000號    Z00000000000 154 8月19日  13時4分  安富門市 ○○市○○區○○街000號   Z00000000000 155 8月19日  12時13分  怡安門市 ○○市○○區○○路○段00號之2   Z00000000000 156 8月18日  17時32分  安新門市 ○○市○○區○○路○段000號1樓   Z00000000000 157 8月19日  12時33分  本興門市 ○○市○○區○○路○段000號      Z00000000000 158 8月19日  13時11分  府安門市 ○○市○○區○○里○○路○段00號 61號          Z00000000000 159 8月21日  18時55分  城中門市 ○○市○○區○○路○段000號601號 Z00000000000 160 8月21日  18時55分  城中門市 ○○市○○區○○路○段000號601號 Z00000000000 161 8月21日  17時52分 新安順門市 ○○市○○區○○路○段00○0號57號1樓 Z00000000000 162 8月21日  18時16分  國銨門市 ○○市○○區○○街000號113號    Z00000000000 163 8月21日  18時27分  富里門市 ○○市○○區○○里○○路○段000 號155號156號      Z00000000000 164 8月21日  18時27分  富里門市 ○○市○○區○○里○○路○段000 號155號156號      Z00000000000 165 8月21日  17時52分  新安順門市 ○○市○○區○○路○段0000號57號 1樓      Z00000000000 166 (同 161) 8月21日  17時52分  新安順門市 ○○市○○區○○路○段0000號57號 1樓      Z00000000000 167 8月22日  14時46分  安佃門市 ○○市○○區○○路○段000號      Z00000000000 168 8月22日  15時2分  環安門市 ○○市○○區○○路○段00巷000號  Z00000000000 169 8月22日  14時31分  台江門市  臺南市○○區○○路○段000號1樓   Z00000000000 170 8月22日  14時31分  台江門市 ○○市○○區○○路○段000號1樓   Z00000000000 171 8月22日  14時38分  本原門市 ○○市○○區○○路○段0號      Z00000000000 172 8月24日  14時7分  本原門市 ○○市○○區○○路○段0號      Z00000000000 173 8月24日  13時54分  鳳凰門市 ○○市○○區○○路○段000號      Z00000000000 174 8月22日  14時25分  安同門市 ○○市○○區○○路000號        Z00000000000 175 8月22日  14時25分  安同門市 ○○市○○區○○路000號        Z00000000000 176 8月23日  12時31分  安昌門市 ○○市○○區○○里○○街000號   Z00000000000 177 8月23日  12時49分  安東門市 ○○市○○區○○路0段000號1樓 Z00000000000 178 8月23日  12時49分  安東門市 ○○市○○區○○路0段000號1樓 Z00000000000 179 8月23日  12時58分  安中門市 ○○市○○區○○路○段000號   Z00000000000 180 8月23日  13時25分  安安門市 ○○市○○區○○路○段000○00號  Z00000000000 181 8月23日  13時6分  總頭寮門市 ○○市○○區○○路○段000號    Z00000000000 182 8月23日  12時54分  安北門市 ○○市○○區○○路○段000號552號 Z00000000000 183 8月23日  12時37分  安南門市 ○○市○○區○○路○段000號    Z00000000000 184 8月26日  12時44分  安醫門市 ○○市○○區○○里00鄰○○路○段 00號B1            Z00000000000 185 8月26日  12時44分  安醫門市 ○○市○○區○○里00鄰○○路○段00號B1 Z00000000000 186 8月26日  13時7分  怡安門市 ○○市○○區○○路○段00號之2 Z00000000000 187 8月26日  13時42分  城中門市 ○○市○○區○○路○段000號601號 Z00000000000 188 8月26日  13時42分  城中門市 ○○市○○區○○路○段000號601號 Z00000000000 189 8月26日  13時21分  安新門市 ○○市○○區○○路○段000號1樓  Z00000000000 190 8月26日  12時51分  和順門市 ○○市○○區○○路○段000號    Z00000000000 191 8月26日  13時14分  安傑門市 ○○市○○區○○里○○路○段000號1樓    Z00000000000 192 8月26日  13時14分  安傑門市 ○○市○○區○○里○○路○段000號1樓    Z00000000000 



附表二：
編號 收簿手 帳號 警示 案數 所有人 1 謝雯萱 中國信託商銀000000000000 無 0 林順良 2 謝雯萱 中華郵政00000000000000 無 0 張丁太 3 謝雯萱 彰化銀行00000000000000 有 2 簡明君 4 謝雯萱 華南銀行000000000000 無 0 簡明君 5 謝雯萱 中華郵政00000000000000 無 0 黃崇閔 6 謝雯萱 台灣企銀00000000000 有 1 李俊昌 7 謝雯萱 第一銀行00000000000 無 0 林燕玲 8 謝雯萱 台中銀行000000000000 無 0 林燕玲 9 謝雯萱 國泰世華000000000000 有 2 方楚欣 10 謝雯萱 中信仁德簡易型分行000000000000 有 1 方楚欣 11 謝雯萱 玉山銀行0000000000000 無 0 蔡嘉鴻 12 謝雯萱 彰化銀行00000000000000 有 2 侯郁琳 13 謝雯萱 中華郵政00000000000000 無 0 徐慧倫 14 謝雯萱 渣打銀行00000000000000 無 0 劉華文 15 謝雯萱 中華郵政00000000000000 無 0 王志維 16 謝雯萱 永豐銀行00000000000000 有 4 王志維 17 謝雯萱 臺灣銀行000000000000 有 3 王志維 18 謝雯萱 土地銀行000000000000 有 3 陳慧玉 19 謝雯萱 臺灣銀行000000000000 有 2 劉奕嫻 20 謝雯萱 土地銀行000000000000 有 1 洪緯騰 21 謝雯萱 國泰世華000000000000 有 1 陳佳琪 22 謝雯萱 中華郵政00000000000000 有 3 楊詠智 23 謝雯萱 兆豐商銀00000000000 有 3 楊詠智 24 謝雯萱 中華郵政00000000000000 有 1 唐俊淇 25 謝雯萱 高雄銀行000000000000 有 1 黃峰志 26 謝雯萱 土地銀行000000000000 有 1 張鉯雯 27 謝雯萱 中國信託商銀000000000000 有 1 林士超 28 謝雯萱 中華郵政00000000000000 無 0 林士超 29 謝雯萱 中華郵政00000000000000 有 2 謝嘉倫 30 謝雯萱 玉山銀行0000000000000 有 2 謝嘉倫 31 謝雯萱 合作金庫0000000000000 有 3 謝嘉倫 32 謝雯萱 第一銀行00000000000 無 0 謝嘉倫 33 謝雯萱 合作金庫0000000000000 無 0 馬嘉璐 34 謝雯萱 中華郵政00000000000000 有 1 馬嘉璐 35 謝雯萱 中華郵政00000000000000 有 1 陳月卿 36 謝雯萱 台中銀行000000000000 有 4 藍靖睿 37 謝雯萱 中華郵政00000000000000 有 1 蔡僑生 38 謝雯萱 中華郵政00000000000000 有 2 陳彥章 39 謝雯萱 板信商銀00000000000000 有 1 林黃芯 40 謝雯萱 台灣企銀00000000000 無 0 林黃芯 41 謝雯萱 土地銀行00000000000 有 1 嚴升宏 42 謝雯萱 台新銀行卡00000000000000 有 1 嚴升宏 43 謝雯萱 中華郵政00000000000000 無 0 陳玉峰 44 謝雯萱 中華郵政00000000000000 有 1 汪楷倫 45 謝雯萱 中華郵政00000000000000 有 2 詹鈞皓 46 謝雯萱 第一銀行00000000000 無 0 蕭博文 47 謝雯萱 合作金庫0000000000000 有 1 蕭博文 48 謝雯萱 中華郵政00000000000000 有 1 白鴻毅 49 謝雯萱 合作金庫0000000000000 有 1 林家瑄 50 謝雯萱 太平區農會00000000000000 無 0 林莉芬 51 謝雯萱 第一銀行00000000000 無 0 朱雅文 52 謝雯萱 兆豐銀行00000000000 有 3 張紋婷 53 謝雯萱 中華郵政00000000000000 有 1 吳昕螢 54 謝雯萱 渣打銀行00000000000000 有 1 張賜賢 55 謝雯萱 中華郵政00000000000000 無 0 吳承遠 56 謝雯萱 永豐銀行00000000000000 無 0 賴鵬安 57 謝雯萱 第一銀行00000000000 有 1 張庭瑜 58 謝雯萱 中華郵政00000000000000 有 1 陳玉華 59 謝雯萱 聯邦銀行000000000000 有 2 賴延育 60 謝雯萱 上海商業00000000000000 有 1 林宗毅 61 謝雯萱 玉山銀行0000000000000 無 0 林宗毅 62 謝雯萱 合作金庫0000000000000 有 1 劉珮羽 63 謝雯萱 台灣企銀00000000000 有 1 劉珮羽 64 謝雯萱 第一銀行00000000000 無 0 呂少齊 65 謝雯萱 彰化銀行00000000000000 無 0 林冠仲 66 謝雯萱 合作金庫0000000000000 有 1 羅華文 67 謝雯萱 第一銀行00000000000 有 1 張柏翰 68 謝雯萱 臺灣銀行000000000000 有 1 月郁翔 69 謝雯萱 中華郵政00000000000000 無 0 蔡尚宏 70 謝雯萱 中信000000000000 無 0 林家瑄 71 謝雯萱 中華郵政00000000000000 有 1 潘昭成 72 謝雯萱 中華郵政00000000000000 有 1 呂嘉蓉 73 謝雯萱 合作金庫0000000000000 有 1 顏宏儒 74 謝雯萱 中華郵政00000000000000 無 0 顏宏儒 75 謝雯萱 中華郵政00000000000000 有 1 吳念芹 76 謝雯萱 台北富邦000000000000 有 1 呂承彥 77 謝雯萱 合作金庫0000000000000 無 0 蕭榮麒 78 謝雯萱 玉山銀行0000000000000 無 0 蕭榮麒 79 謝雯萱 中華郵政00000000000000 有 1 蕭榮麒 80 謝雯萱 彰化銀行00000000000000 有 1 蕭榮麒 81 謝雯萱 台灣企銀00000000000 無 0 蕭榮麒 82 謝雯萱 臺灣銀行000000000000 有 1 蕭榮麒 83 謝雯萱 土地銀行000000000000 有 2 黃美雲 84 謝雯萱 玉山銀行0000000000000 有 3 黃美雲 85 謝雯萱 中華郵政00000000000000 無 0 陳永紳 86 謝雯萱 中國信託000000000000 無 0 徐瑜苹 87 謝雯萱 國泰世華000000000000 有 1 徐瑜苹 88 謝雯萱 中華郵政00000000000000 無 0 徐瑜苹 89 謝雯萱 華南銀行000000000000 有 3 徐瑜苹 90 謝雯萱 渣打銀行00000000000000 有 1 徐瑜苹 91 謝雯萱 台灣企銀00000000000 有 1 許多佑 92 謝雯萱 彰化銀行00000000000000 有 1 蔡予加 93 謝雯萱 中華郵政00000000000000 有 3 李岑阜 94 謝雯萱 台灣企銀00000000000 無 0 沈柏均 95 謝雯萱 合作金庫0000000000000 無 0 蔡尚祐 96 謝雯萱 元大銀行00000000000000 有 1 陳歆 97 謝雯萱 中華郵政00000000000000 無 0 陳歆 98 謝雯萱 華南銀行000000000000 無 0 陳歆 99 謝雯萱 台北富邦000000000000 有 1 陳歆 100 謝雯萱 土地銀行000000000000 無 0 陳歆 101 謝雯萱 國泰世華000000000000 有 1 陳歆 102 謝雯萱 國泰世華000000000000 有 1 謝麗雲 103 謝雯萱 台新金控00000000000000 有 1 謝麗雲 104 謝雯萱 中華郵政00000000000000 無 0 陳啟宏 105 謝雯萱 玉山銀行0000000000000 有 1 郭偉宏 106 謝雯萱 上海商銀00000000000000 有 1 郭偉宏 107 謝雯萱 中華郵政00000000000000 無 0 郭偉宏 108 謝雯萱 華南銀行000000000000 無 0 郭偉宏 109 謝雯萱 板信商銀00000000000000 有 1 李弘翔 110 謝雯萱 合作金庫0000000000000 無 0 曾士軒 111 謝雯萱 臺灣銀行000000000000 有 1 曾士軒 112 謝雯萱 新光銀行0000000000000 有 1 陳衍璋 113 謝雯萱 台中銀行000000000000 有 2 陳雅婷 114 謝雯萱 中華郵政00000000000000 有 1 潘魏琪 115 謝雯萱 中國信託000000000000 有 2 張鉯雯 116 謝雯萱 中華郵政00000000000000 有 4 歐佩旼 117 謝雯萱 台新銀行00000000000000 有 1 趙焉竹 118 謝雯萱 彰化銀行00000000000000 有 2 趙焉竹 119 謝雯萱 玉山銀行0000000000000 無 0 趙焉竹 120 謝雯萱 聯邦銀行000000000000 有 1 趙焉竹 121 謝雯萱 新光銀行0000000000000 無 0 趙焉竹 122 謝雯萱 第一銀行00000000000 無 0 趙焉竹 123 謝雯萱 國泰世華000000000000 無 0 張加麗 124 謝雯萱 中國信託000000000000 有 1 周宜信 125 謝雯萱 玉山銀行0000000000000 有 1 周宜信 126 謝雯萱 中國信託000000000000 有 1 楊琮賢 127 謝雯萱 花蓮第一信用00000000000000 無 0 林汝玉 128 謝雯萱 第一銀行00000000000 有 1 蕭啟順 129 謝雯萱 中國信託000000000000 無 0 蕭啟順 130 謝雯萱 台灣企銀卡00000000000 無 0 王彤薇 131 謝雯萱 第一銀行卡00000000000 有 1 王彤薇 132 謝雯萱 台北富邦000000000000 無 0 王彤薇 133 謝雯萱 合作金庫0000000000000 有 1 王彤薇 134 謝雯萱 玉山銀行0000000000000 無 0 王彤薇 135 謝雯萱 中華郵政00000000000000 有 1 江姿儀 136 謝雯萱 中華郵政00000000000000 有 1 邱子瑋 137 謝雯萱 彰化銀行00000000000000 有 3 謝和霖 138 謝雯萱 中國信託000000000000 無 0 莊朝旭 139 謝雯萱 華南銀行000000000000 無 0 莊朝旭 140 謝雯萱 土地銀行000000000000 有 1 莊朝旭 141 謝雯萱 合作金庫0000000000000 有 1 蔡易昇 142 謝雯萱 合作金庫0000000000000 無 0 莊朝旭 143 謝雯萱 中華郵政00000000000000 有 2 林怡君 144 謝雯萱 臺灣銀行000000000000 有 3 許博淳 145 謝雯萱 高雄三信00000000000000 無 0 許博淳 146 謝雯萱 高雄銀行000000000000 有 2 許博淳 147 謝雯萱 台北富邦000000000000 有 3 許博淳 148 謝雯萱 台東中小企銀0000000000000 無 0 許博淳 149 謝雯萱 兆豐銀行00000000000 有 3 林俊旻 150 謝雯萱 第一銀行00000000000 無 0 吳政維 151 謝雯萱 玉山銀行0000000000000 有 1 吳政維 152 謝雯萱 合作金庫0000000000000 有 1 盧勇吉 153 謝雯萱 台北富邦000000000000 有 4 盧勇吉 154 謝雯萱 中華郵政00000000000000 有 1 黃筱雰 155 謝雯萱 臺灣銀行000000000000 有 1 黃筱雰 156 謝雯萱 中華郵政00000000000000 有 1 葉韋享 157 謝雯萱 國泰世華000000000000 無 0 王姝淇 158 謝雯萱 華南銀行000000000000 有 1 王姝淇 159 謝雯萱 中華郵政00000000000000 有 2 葉宜軒 160 謝雯萱 中華郵政00000000000000 有 1 鄧雅綺 161 謝雯萱 台灣企銀00000000000 無 0 李銀鳳 162 謝雯萱 中華郵政00000000000000 有 1 宋沛樺 163 謝雯萱 新光銀行0000000000000 無 0 徐鴻洋 164 謝雯萱 新光0000000000000 無 0 徐鴻洋 165 謝雯萱 兆豐銀行00000000000 無 0 徐鴻洋 166 謝雯萱 臺灣銀行000000000000 有 1 徐鴻洋 167 謝雯萱 玉山銀行0000000000000 有 2 林耀銘 168 謝雯萱 第一銀行00000000000 無 0 陳妙羚 169 謝雯萱 臺灣銀行000000000000 無 0 吳佳蓉 170 謝雯萱 上海商銀00000000000000 有 1 蔡千輝 171 謝雯萱 中華郵政00000000000000 有 1 劉淑芳 172 謝雯萱 二崙農會00000000000000 無 0 鍾芷柔 173 謝雯萱 中華郵政卡00000000000000 有 1 林仁傑 174 謝雯萱 中華郵政卡00000000000000 有 1 黃宇優 175 謝雯萱 中華郵政00000000000000 無 0 徐宛誼 176 謝雯萱 元大銀行00000000000000 有 3 段介元 177 謝雯萱 中華郵政00000000000000 無 0 段介元 178 謝雯萱 台灣企銀00000000000 有 1 戴達有 179 謝雯萱 中華郵政00000000000000 有 1 戴達有 180 謝雯萱 中華郵政00000000000000 無 0 袁維廷 181 謝雯萱 彰化銀行卡00000000000000 無 0 袁維廷 182 謝雯萱 凱基銀行卡000000000000 無 0 袁維廷 183 謝雯萱 土地銀行000000000000 無 0 袁維廷 184 謝雯萱 中國信託000000000000 有 2 魏儀雯 185 謝雯萱 玉山銀行0000000000000 有 2 魏儀雯 186 謝雯萱 京城銀行000000000000 有 3 謝淋峰 187 謝雯萱 中華郵政00000000000000 有 3 陳莉婷 188 謝雯萱 第一銀行00000000000 無 0 謝淋峰 189 謝雯萱 合作金庫0000000000000 無 0 劉士毅 190 陳盈臻 中國信託000000000000 無 0 林順良 191 陳盈臻 第一銀行00000000000 無 0 林毓旻 192 陳盈臻 聯邦銀行000000000000 有 1 袁振祥 193 陳盈臻 台中銀行000000000000 無 0 王彤薇 194 陳盈臻 渣打銀行00000000000000 無 0 王彤薇 195 陳盈臻 國泰世華000000000000 有 2 穆建綱 196 陳盈臻 第一銀行00000000000 無 0 李瑞堯 197 陳盈臻 台北富邦000000000000 無 0 李瑞堯 198 陳盈臻 國泰世華000000000000 有 1 李瑞堯 199 陳盈臻 上海商業00000000000000 有 1 李瑞堯 200 陳盈臻 板信銀行00000000000000 有 1 李瑞堯 201 陳盈臻 台新銀行00000000000000 有 1 陳俊杰 202 陳盈臻 新光0000000000000 有 1 陳妙羚 203 陳盈臻 臺灣銀行000000000000 有 3 王冠淳 204 陳盈臻 玉山0000000000000 無 0 鄭玟欣 205 陳盈臻 台新銀行(0000)00000000000000 無 0 鄭玟欣 206 陳盈臻 郵局(重複)00000000000000 無 0 吳承遠 207 陳盈臻 永豐銀行(000)00000000000000 有 3 簡峰家 208 陳盈臻 玉山0000000000000 有 2 姚嘉翔 209 陳盈臻 土地銀行000000000000 有 2 李家輝 210 陳盈臻 郵局00000000000000 無 0 劉佳婷 211 陳盈臻 安泰銀行00000000000000 無 0 廖哲佑 212 陳盈臻 郵局00000000000000 有 1 馬金龍 213 陳盈臻 台新銀行00000000000000 無 0 盧河山 214 陳盈臻 台灣企銀00000000000 無 0 邱湘琪 215 陳盈臻 郵局00000000000000 有 2 張宜晨 216 陳盈臻 華南銀行000000000000 有 2 羅佳瑋 217 陳盈臻 台灣企銀00000000000 無 0 羅佳瑋 218 陳盈臻 郵局00000000000000 有 2 胡先爵 219 陳盈臻 郵局00000000000000 有 1 楊美能 220 陳盈臻 彰化銀行00000000000000 無 0 楊美能 221 陳盈臻 土地銀行000000000000 有 2 李威德 222 陳盈臻 新光銀行(000-0000)0000000000000 無 0 閻勇仁 223 陳盈臻 郵局00000000000000 無 0 陳崇宇 224 陳盈臻 彰化銀行00000000000000 無 0 廖哲漢 225 陳盈臻 中國信托000000000000 無 0 廖哲漢 226 陳盈臻 郵局00000000000000 有 1 呂承翰 227 陳盈臻 新光銀行0000000000000 有 5 閻勇仁 228 陳盈臻 臺灣銀行000000000000 有 1 閻勇仁 229 陳盈臻 永豐銀行00000000000000 有 1 劉惠珍 230 陳盈臻 郵政00000000000000 有 2 王清吉 231 陳盈臻 台新銀行00000000000000 有 5 羅志豪 232 陳盈臻 合作金庫0000000000000 有 2 藍唯甄 233 陳盈臻 合作金庫0000000000000 有 1 陳龍泉 234 陳盈臻 郵局00000000000000 無 0 陳龍泉 235 陳盈臻 日盛銀行00000000000000 有 1 陳玉婷 236 陳盈臻 郵局00000000000000 有 3 李岑阜 237 陳盈臻 郵局00000000000000 無 0 鄭惟仁 238 陳盈臻 郵局00000000000000 有 1 呂志嘉 239 陳盈臻 土地銀行000000000000 有 5 林家瑄 240 陳盈臻 中國信託000000000000 有 3 江姿儀 241 陳盈臻 日盛銀行00000000000000 有 3 黃章雅 242 陳盈臻 第一銀行00000000000 有 2 宋捷 243 陳盈臻 中國信托000000000000 有 2 宋捷 244 陳盈臻 玉山銀行0000000000000 有 1 郭志嘉 245 陳盈臻 台灣企業銀行00000000000 無 0 連邵堯 246 陳盈臻 台北富邦000000000000 有 1 陳信憲 247 陳盈臻 台新銀行00000000000000 無 0 蔡景樺 248 陳盈臻 郵局00000000000000 無 0 樊俊賢 249 陳盈臻 郵局00000000000000 有 1 古晉安 250 陳盈臻 郵局00000000000000 有 2 連采容 251 陳盈臻 合作金庫0000000000000 有 3 徐珮珊 252 陳盈臻 彰化銀行00000000000000 有 4 葉怡蘭 253 陳盈臻 國泰世華000000000000 無 0 李銀鳳 254 陳盈臻 渣打銀行00000000000000 無 0 李國維 255 陳盈臻 玉山銀行0000000000000 有 1 吳政維 256 陳盈臻 兆豐銀行00000000000 有 3 黃聖文 257 陳盈臻 臺灣銀行000000000000 有 1 林順良 258 陳盈臻 嘉義市農會000-0000000000000 無 0 黃麗佳 259 陳盈臻 郵局00000000000000 有 3 陳宜柔 260 陳盈臻 國泰世華000000000000 有 2 戴君玲 261 陳盈臻 郵局00000000000000 無 0 丁文陽 262 陳盈臻 土地銀行000000000000 無 0 孫志華 


附表三：即起訴書附表二（以下時間均為民國，金額均為新臺幣）        編號 告訴人及被害人 接到詐騙電話時間  (以下均108年) 匯款或存款時間  (以下均108年) 匯款金額 或存款金額 匯款或存款至何帳戶 詐騙方式 被告手機通訊軟體對話翻拍照片編號 1 王夢蓮 8月14日17時09分 8月16日13時25分 50,000 000-00000000000000 佯稱親友，以借錢為由，向被害人詐騙。 125、126     (謝雯萱)    8月16日13時27分 40,000    2 王綉珍 8月11日19時19分 8月14日13時00分 130,000 000-000000000000 佯稱親友，以借錢為由，向被害人詐騙。 33     (謝雯萱) 3 朱承澔 8月29日17時15分 8月29日18時28分 99,987 000-000000000000 佯稱網路購物，操作設定錯誤，導致重複扣款，要求解除設定。 205     (謝雯萱) 4 江岳哲 8月19日08時59分 8月19日11時20分 100,000 000-000000000000 佯稱親友，以借錢為由，向被害人詐騙。 171     (謝雯萱) 5 江美珠 8月02日12時32分 8月12日13時24分 30,000 000-00000000000000 佯稱親友，以借錢為由，向被害人詐騙。 65     (謝雯萱)    8月13日08時11分 20,000    6 余惠婷 8月20日21時04分 8月20日22時19分 49,989 000-00000000000000 佯稱網路購物，操作設定錯誤，導致重複扣款，要求解除設定。 159     (謝雯萱) 7 吳宛玲 8月23日17時30分 8月23日20時21分 29,987 000-0000000000000  佯稱網購平台遭駭客入侵，導致交易訂單數量異常，指示被害人解除訂單，詐騙被害人。 349     (陳盈臻)    8月23日20時29分 29,987       8月23日20時46分 30,000       8月07日11時42分 30,000 000-00000000000000  186     (謝雯萱) 8 吳源泉 8月06日13時14分 8月7日20時00分 180,000 000-00000000000000 佯稱親友，以借錢為由，向被害人詐騙。 58     (謝雯萱) 9 呂黛華　 　 8月27日20時43分 29,985 000-000000000000   佯稱網路購物，操作設定錯誤，導致重複扣款，要求解除設定。　 244     (謝雯萱)    8月27日20時56分 30,000 000-000000000000   243     (謝雯萱)    8月27日21時00分 5,985       8月27日21時8分 20,000    10 李佩樺 8月08日17時04分 8月8日17時42分 29,989 000-00000000000000  佯稱網路購物，操作設定錯誤，導致重複扣款，要求解除設定。 17     (謝雯萱) 11 李苑芯 8月27日21時00分 8月27日21時56分 60,123 000-0000000000000 佯稱網路購物，操作設定錯誤，導致重複扣款，要求解除設定。 243     (謝雯萱)    8月27日21時58分 39,989 000-00000000000000  244     (謝雯萱)    8月29日16時26分 99,987 000-00000000000000    203     (謝雯萱)    8月29日16時30分 49,987       8月29日16時27分 99,988 000-000000000000  203     (謝雯萱)    8月29日16時31分 49,988    12 李明雄 8月11日12時28分 8月12日14時06分 150,000 000-00000000000000 佯稱親友，以借錢為由，向被害人詐騙。 105     (謝雯萱) 13 李采恩 8月02日時間不詳 8月7日15時2分 100,000 000-00000000000000 佯稱親友，以借錢為由，向被害人詐騙。 43     (謝雯萱) 14 李金英 8月18日12時00分 8月19日14時39分 30,000 000-00000000000000 佯稱親友，以借錢為由，向被害人詐騙。 138     (謝雯萱) 15 李秋涼 8月07日10時47分 8月07日11時00分 23,000 000-00000000000000 佯稱親友，以借錢為由，向被害人詐騙。 43     (謝雯萱)    8月16日11時03分 20,000    16 李美金 8月15日13時59分 8月16日15時20分 150,000 000-0000000000000  佯稱親友，以借錢為由，向被害人詐騙。 123     (謝雯萱) 17 李淑慧 8月27日18時58分 8月27日20時41分 29,987 000-000000000000   佯稱網路購物，操作設定錯誤，導致重複扣款，要求解除設定。 244     (謝雯萱)    8月27日20時56分 29,987       8月27日21時26分 29,987 000-00000000000000  244     (謝雯萱)    8月27日21時43分 29,972    18 杜悅蓁 8月08日20時許 8月12日10時51分 100,000 000-0000000000000 佯稱親友，以借錢為由，向被害人詐騙。 66     (謝雯萱) 19 邢銘華 8月20日11時08分 8月20日12時53分 230,000 000-0000000000000 佯稱親友，以借錢為由，向被害人詐騙。 171     (謝雯萱) 20 林芸萍 9月07日15時49分 9月07日18時12分 99,987 000-00000000000000 佯稱網路購物，操作設定錯誤，導致重複扣款，要求解除設定。 227     (謝雯萱) 21 林垣百 8月15日10時26分 8月15日10時26分 190,000 000-0000000000000 佯稱親友，以借錢為由，向被害人詐騙。 114     (謝雯萱) 22 林秋蓉 8月27日20時40分 8月27日21時05分 29,123 000-000000000000   佯稱網路購物，操作設定錯誤，導致重複扣款，要求解除設定。 244     (謝雯萱)    8月27日21時16分 20,985    23 林庭宇 8月23日14時許 8月27日16時40分 29,989 000-000000000000 佯稱網路購物，操作設定錯誤，導致重複扣款，要求解除設定。 160     (謝雯萱)    8月27日16時52分 30,000       8月27日16時55分 11,000       8月27日17時03分 23,456    24 林珮瓔 8月11日16時58分 8月14日10時20分 30,000 000-00000000000000 佯稱親友，以借錢為由，向被害人詐騙。 77     (謝雯萱) 25 林嘉喜 8月21日11時02分 8月21日11時47分 30,000 000-00000000000000 佯稱親友，以借錢為由，向被害人詐騙。 168     (謝雯萱) 26 林慧筑 8月29日19時20分 8月30日11時04分 30,000 000-00000000000000   佯稱親友，以借錢為由，向被害人詐騙。 231     (謝雯萱) 27 邱偉宸 8月26日19時30分 8月26日20時19分 30,000 000-00000000000000 佯稱網路購物，操作設定錯誤，導致重複扣款，要求解除設定。 194     (謝雯萱) 28 邱彩綿 8月12日10時00分 8月12日10時39分 105,000 000-00000000000000 佯稱親友，以借錢為由，向被害人詐騙。 69     (謝雯萱) 29 邱麗妃 8月13日10時30分 8月14日10時13分 220,000 000-0000000000000 佯稱親友，以借錢為由，向被害人詐騙。 95     (謝雯萱) 30 姜麗纓 8月23日16時25分 8月26日10時57分 30,000 000-00000000000000      佯稱親友，以借錢為由，向被害人詐騙。 169     (謝雯萱) 31 洪芳玲 8月13日10時19分 8月13日14時46分 30,000 000-0000000000000 佯稱親友，以借錢為由，向被害人詐騙。 66     (謝雯萱) 32 洪嘉苹 8月24日13時34分 8月24日15時05分 29,987 000-0000000000000000 佯稱網路購物，操作設定錯誤，導致重複扣款，要求解除設定。 195     (謝雯萱)    8月24日15時07分 29,987       8月24日15時49分 30,000       8月24日16時19分 30,000 000-000000000000  360     (陳盈臻)    8月24日16時37分 29,985       8月24日16時55分 30,000 000-0000000000000000  195     (謝雯萱)    8月24日17時19分 30,000 000-0000000000000000  358(檢察官已更正)     (陳盈臻)    8月24日17時27分 22,000 000-0000000000000000  215     (謝雯萱) 33 洪錦絲 8月22日10時30分 8月23日11時59分 200,000 000-000000000000 佯稱親友，以借錢為由，向被害人詐騙。 124     (謝雯萱)    8月26日12時19分 100,000 000-00000000000     232     (謝雯萱) 34 胡志國 8月17日16時55分 8月17日18時04分 13,976 000-00000000000 佯稱網路購物，操作設定錯誤，導致重複扣款，要求解除設定。 97     (謝雯萱) 35 胡維政 8月24日17時25分 8月24日18時14分 16,123 000-0000000000000000 佯稱網路購物，操作設定錯誤，導致重複扣款，要求解除設定。 195     (謝雯萱)    8月24日18時34分 3,210 000-00000000000000  358(檢察官已更正)     (陳盈臻) 36 范陸經 8月08日12時22分 8月08日13時30分 100,000 000-000000000000   佯稱親友，以借錢為由，向被害人詐騙。 64     (謝雯萱) 37 袁雅慧 袁秀琴 8月16日12時許 8月16日12時14分 50,000 000-00000000000000  佯稱親友，以借錢為由，向被害人詐騙。 151     (謝雯萱)    8月16日12時15分 30,000       8月16日14時17分 20,000    38 高玉女 8月12日10時58分 8月12日11時44分 200,000 000-00000000000000 佯稱親友，以借錢為由，向被害人詐騙。 87     (謝雯萱)    8月12日14時20分 150,000    39 高振鵬 8月17日19時43分 8月17日21時09分 49,981 000-00000000000000 佯稱網路購物，操作設定錯誤，導致重複扣款，要求解除設定。 127     (謝雯萱)    8月17日21時12分 49,983    40 張秋琴 8月16日16時52分 8月19日13時12分 10,000 000-00000000000000  佯稱親友，以借錢為由，向被害人詐騙。 134     (謝雯萱)    8月19日13時26分 140,000    　 張淑美 8月20日11時05分 8月23日10時許 50,000 000-00000000000000 佯稱親友，以借錢為由，向被害人詐騙。 324     (陳盈臻) 41   8月26日14時38分 50,000 000-00000000000  195、196     (謝雯萱) 42 梁祐寶 8月08日20時40分 8月08日21時17分 29,985 000-00000000000000 佯稱網路購物，操作設定錯誤，導致重複扣款，要求解除設定。 41     (謝雯萱)    8月08日21時19分 19,060       8月08日21時44分 10,910    43 莊菀婷 8月10日17時10分 8月12日15時13分 150,000 000-0000000000000 佯稱親友，以借錢為由，向被害人詐騙。 89     (謝雯萱) 44 莊雅雯 8月08日16時46分 8月08日17時51分 29,985 000-00000000000000  佯稱網路購物，操作設定錯誤，導致重複扣款，要求解除設定。 17     (謝雯萱)    8月08日18時50分 30,000 000-00000000000000  41     (謝雯萱)    8月08日19時12分 29,985    45 許力友 8月15日20時12分 8月15日21時13分 5,123 000-000000000000 佯稱網路購物，操作設定錯誤，導致重複扣款，要求解除設定。 106     (謝雯萱) 46 許秘決 8月15日16時許 8月16日12時57分 150,000 000-0000000000000 佯稱親友，以借錢為由，向被害人詐騙。 150、151     (謝雯萱) 47 郭妙珍 8月12日12時許 8月12日12時56分 190,000 000-0000000000000 佯稱親友，以借錢為由，向被害人詐騙。 66     (謝雯萱) 48 郭昀潔 8月09日21時00分 8月09日21時26分 19,985 000-000000000000 佯稱網路購物，操作設定錯誤，導致重複扣款，要求解除設定。 44     (謝雯萱) 49 郭洪寶來 8月25日15時41分 8月28日13時01分 30,000 000-00000000000 佯稱親友，以借錢為由，向被害人詐騙。 195、196     (謝雯萱) 50 郭美君 8月21日20時14分 8月23日11時15分 50,000 000-000000000000   佯稱親友，以借錢為由，向被害人詐騙。 169     (謝雯萱)    8月23日11時18分 50,000    51 陳元嬌 8月08日10時20分 8月08日11時24分 150,000 000-000000000000 佯稱親友，以借錢為由，向被害人詐騙。 44     (謝雯萱) 52 陳世民 8月27日16時33分 8月28日13時24分 80,000 000-00000000000000   佯稱親友，以借錢為由，向被害人詐騙。 231     (謝雯萱)    8月29日13時04分 30,000    53 陳安泓 8月21日10時30分 8月21日10時56分 248,000 000-0000000000000   佯稱親友，以借錢為由，向被害人詐騙。 183     (謝雯萱) 54 陳佳媚 8月23日20時04分 8月23日20時59分 39,504 000-00000000000000 佯稱網路購物，操作設定錯誤，導致重複扣款，要求解除設定。 185     (謝雯萱)    8月23日21時01分 9,480       8月23日21時04分 8,601       8月23日21時29分 30,015       8月23日21時39分 12,087 000-000000000000  194     (謝雯萱) 55 陳來成 8月19日14時04分 8月20日11時30分 90,000 000-000000000000 佯稱親友，以借錢為由，向被害人詐騙。 148     (謝雯萱) 56 陳信誠 8月20日16時34分 8月21日12時35分 200,000 000-000000000000 佯稱親友，以借錢為由，向被害人詐騙。 312     (陳盈臻)    8月21日15時04分 300,000 000-000000000000  159     (謝雯萱) 57 陳建廷 8月20日20時14分 8月20日21時24分 49,987 000-00000000000000 佯稱網路購物，操作設定錯誤，導致重複扣款，要求解除設定。 149     (謝雯萱) 58 陳柏羽 8月17日14時14分 8月17日17時35分 29,985 000-00000000000 佯稱網路購物，操作設定錯誤，導致重複扣款，要求解除設定。 97     (謝雯萱)    8月17日17時49分 13,985 000-000000000000    32     (謝雯萱) 59 陳若澄 8月24日21時20分 8月24日21時33分 99,987 000-0000000000000000 佯稱網路購物，操作設定錯誤，導致重複扣款，要求解除設定。 346     (陳盈臻)    8月25日00時02分 99,987 000-00000000000000  214     (謝雯萱)    8月27日16時44分 99,987 000-0000000000000000  391     (陳盈臻) 60 陳雪倍 8月09日17時30分 8月09日19時03分 9,985 000-000000000000 佯稱網路購物，操作設定錯誤，導致重複扣款，要求解除設定。 44     (謝雯萱)    8月09日18時38分 29,989 000-000000000000  57     (謝雯萱)    8月09日18時54分 30,000       8月09日18時57分 30,000    61 陳琬臻 8月22日20時47分 8月23日19時34分 9918 000-000000000000 佯稱網路購物，操作設定錯誤，導致重複扣款，要求解除設定。 160     (謝雯萱) 62 陳賢修 8月18日17時07分 8月19日00時19分 29989 000-0000000000000 佯稱網路購物，操作設定錯誤，導致重複扣款，要求解除設定。 136     (謝雯萱)    8月19日00時26分 29980       8月19日00時31分 27985    63 陳靜好 8月08日12時11分 8月12日10時57分 250000 000-00000000000000 佯稱親友，以借錢為由，向被害人詐騙。 70     (謝雯萱)    8月14日12時48分 100000 000-0000000000000  107     (謝雯萱) 64 陳靜怡 8月25日16時00分 8月26日 15998 000-00000000000000 佯稱網路購物，操作設定錯誤，導致重複扣款，要求解除設定。 158     (謝雯萱) 65 陸景和 8月14日11時00分 8月14日14時12分 150000 000-000000000000 佯稱親友，以借錢為由，向被害人詐騙。 45     (謝雯萱) 66 單定閎 8月13日12時30分 8月14日11時18分 100000 000-00000000000000  佯稱親友，以借錢為由，向被害人詐騙。 106     (謝雯萱) 67 彭孟慈 8月18日17時45分 8月18日19時46分 30000 000-000000000000 佯稱網路購物，操作設定錯誤，導致重複扣款，要求解除設定。 135     (謝雯萱)    8月18日19時55分 7912       8月18日8時03分 8000 000-00000000000  138     (謝雯萱)    8月18日20時13分 29985 000-0000000000000  136     (謝雯萱) 68 彭翊芸 8月28日09時53分 8月28日10時50分 30000 000-00000000000 佯稱親友，以借錢為由，向被害人詐騙。 195、196     (謝雯萱)    8月28日12時55分 15000    69 曾子竛 8月18日16時18分 8月20日12時35分 30000 000-000000000000 佯稱親友，以借錢為由，向被害人詐騙。 135     (謝雯萱) 70 曾柏凱 8月26日19時42分 8月26日21時34分 29988 000-00000000000000 佯稱網路購物，操作設定錯誤，導致重複扣款，要求解除設定。 232     (謝雯萱)    8月27日01時17分 30000 000-0000000000000  189     (謝雯萱)    8月27日01時25分 30000       8月27日01時27分 30000       8月27日01時30分 30000       8月27日01時32分 30000    71 曾慶財 8月13日11時30分 8月13日12時12分 100000 000-00000000000 佯稱親友，以借錢為由，向被害人詐騙。 114     (謝雯萱) 72 黃雅英 8月20日19時09分 8月20日21時22分 20985 000-000000000000 佯稱網路購物，操作設定錯誤，導致重複扣款，要求解除設定。 149     (謝雯萱) 73 楊明富 8月22日11時43分 8月23日10時36分 100000 000-00000000000000 佯稱親友，以借錢為由，向被害人詐騙。 194     (謝雯萱) 74 楊寶源 8月15日09時57分 8月15日11時40分 120000 000-000000000000 佯稱親友，以借錢為由，向被害人詐騙。 45     (謝雯萱) 75 葉素珠 8月26日18時27分 8月27日14時36分 120000 000-00000000000000 佯稱親友，以借錢為由，向被害人詐騙。 228     (謝雯萱) 76 詹秋霞 9月1日 9月02日00時42分 54985 000-000000000000 佯稱網路購物，操作設定錯誤，導致重複扣款，要求解除設定。 215     (謝雯萱) 77 雷雅雯 8月20日22時30分 　 　 8月23日20時02分 30000 000-00000000000000 佯稱網路購物，操作設定錯誤，導致重複扣款，要求解除設定。 　 　 349     (陳盈臻)    8月23日20時05分 9000       8月24日18時07分 29985 000-00000000000000  206     (謝雯萱) 78 廖民英 8月04日11時12分 8月12日10時54分 100000 000-0000000000000 佯稱親友，以借錢為由，向被害人詐騙。 66     (謝雯萱) 79 廖建成 8月21日12時許 8月23日10時52分 150000 000-00000000000000 佯稱親友，以借錢為由，向被害人詐騙。 185     (謝雯萱)    8月23日10時56分 10000 000-00000000000000  373     (陳盈臻)    8月23日11時43分 90000       8月27日12時38分 30000 000-0000000000000  374     (陳盈臻) 80 廖素滋 8月12日11時20分 8月12日13時01分 60000 000-00000000000000 佯稱親友，以借錢為由，向被害人詐騙。 57     (謝雯萱) 81 廖詠芳 8月24日20時05分 8月24日22時29分 29987 000-00000000000000 佯稱網路購物，操作設定錯誤，導致重複扣款，要求解除設定。 213     (謝雯萱)    8月24日22時32分 29987    82 趙文祥 8月18日10時許 8月19日11時許 220000 000-00000000000000 佯稱親友，以借錢為由，向被害人詐騙。 168     (謝雯萱) 83 劉明達 8月23日19時50分 8月23日20時45分 29989 000-00000000000000 佯稱網路購物，操作設定錯誤，導致重複扣款，要求解除設定。 186     (謝雯萱)    8月23日20時48分 6123       8月23日21時18分 23456    84 劉雪娥 8月06日11時許 8月08日14時50分 30000 000-00000000000000 佯稱親友，以借錢為由，向被害人詐騙。 43     (謝雯萱) 85 劉碧純 8月26日10時31分 8月16日11時54分 100000 000-00000000000000 佯稱親友，以借錢為由，向被害人詐騙。 204     (謝雯萱) 86 劉豐綺 8月27日21時許 8月27日21時53分 29985 000-0000000000000 佯稱網路購物，操作設定錯誤，導致重複扣款，要求解除設定。 243     (謝雯萱) 87 蔡沛涵 8月16日22時14分 8月16日21時50分 49989 000-000000000000 佯稱網路購物，操作設定錯誤，導致重複扣款，要求解除設定。 115     (謝雯萱)    8月16日21時52分 23006    88 蔡昀庭 8月24日10時20分 8月24日14時30分 49986 000-00000000000000 佯稱網路購物，操作設定錯誤，導致重複扣款，要求解除設定。 358(檢察官已更正)     (陳盈臻)    8月24日15時00分 49987       8月24日17時00分 9997       8月24日16時30分 89997 000-00000000000000  206     (謝雯萱)    8月24日15時20分 49988 000-0000000000000  215     (謝雯萱)    8月24日15時40分 46123       8月25日14時00分 37123 000-0000000000000  314     (陳盈臻) 89 蔡淑貞 8月20日10時許 8月20日11時50分 160000 000-00000000000000   佯稱親友，以借錢為由，向被害人詐騙。 147     (謝雯萱) 90 蔡燦煌 8月20日11時30分 8月20日14時00分 50000 000-00000000000000 佯稱親友，以借錢為由，向被害人詐騙。 168     (謝雯萱) 91 鄧志芬 8月11日14時00分 8月12日14時05分 50000 000-00000000000000 佯稱親友，以借錢為由，向被害人詐騙。 88     (謝雯萱) 92 鄭振寬 8月20日10時37分 8月21日13時00分 50000 000-000000000000  佯稱親友，以借錢為由，向被害人詐騙。 148     (謝雯萱) 93 鄭貴香 8月13日14時42分 8月14日13時06分 100000 000-000000000000 佯稱親友，以借錢為由，向被害人詐騙。 106     (謝雯萱) 94 蕭金柱 8月20日15時16分 8月21日11時08分 80000 000-000000000000  佯稱親友，以借錢為由，向被害人詐騙。 137     (謝雯萱) 95 蕭建男 8月12日10時01分 8月12日12時06分 30000 000-00000000000000 佯稱親友，以借錢為由，向被害人詐騙。 57     (謝雯萱) 96 蕭秋月 8月15日10時00分 8月26日11時30分 220000 000-0000000000000 佯稱親友，以借錢為由，向被害人詐騙。 196     (謝雯萱) 97 蕭詠瑜 8月06日20時03分 8月12日13時36分 50000 000-00000000000000 佯稱親友，以借錢為由，向被害人詐騙。 65     (謝雯萱) 98 蕭雅馨 8月18日21時25分 8月18日21時49分 49989 000-0000000000000 佯稱網路購物，操作設定錯誤，導致重複扣款，要求解除設定。 136     (謝雯萱)    8月18日22時14分 37123    99 薛明生 8月21日17時許 8月22日11時24分 180000 000-00000000000000 佯稱親友，以借錢為由，向被害人詐騙。 186     (謝雯萱)    8月23日13時57分 30000 000-000000000000  312     (陳盈臻) 100 謝明雄 8月11日11時16分 8月12日12時05分 100000 000-00000000000000 佯稱親友，以借錢為由，向被害人詐騙。 68     (謝雯萱) 101 謝麗娟 8月09日09時58分 8月13日11時30分 30000 000-0000000000000 佯稱親友，以借錢為由，向被害人詐騙。 66     (謝雯萱)    8月16日11時09分 50000 000-00000000000  97     (謝雯萱) 102 闕秀芸 8月20日18時28分 8月27日11時03分 50000 000-00000000000000   佯稱親友，以借錢為由，向被害人詐騙。 231     (謝雯萱)    8月27日11時38分 140000       8月28日11時24分 50000 000-0000000000000  389(檢察官已更正)     (陳盈臻) 103 顏珮鈞 8月25日16時47分 8月25日21時25分 8012 000-00000000000000      佯稱日前網路訂單，遭駭客入侵，導致交易訂單數量異常，指示被害人解除訂單，詐騙被害人。 169     (謝雯萱) 104 關惠文 8月27日16時44分 8月27日17時39分 49984 000-00000000000000 佯稱網路購物，操作設定錯誤，導致重複扣款，要求解除設定。 390     (陳盈臻) 　   8月27日18時22分 38052    　   8月27日21時05分 29987 000-00000000000000   243     (謝雯萱)    8月27日21時27分 21952 000-00000000000000  244     (謝雯萱) 105 鐘慧玫 8月11日17時許 8月12日12時59分 60000 000-00000000000000 佯稱親友，以借錢為由，向被害人詐騙。 88     (謝雯萱) 106 王定良 8月25日10時11分 8月27日13時17分 80000  000-000000000000 佯稱親友，以借錢為由，向被害人詐騙。 370     (陳盈臻) 107 包清河 8月24日10時許 8月26日14時14分 146000  000-0000000000000 佯稱親友，以借錢為由，向被害人詐騙。 374     (陳盈臻) 108 石澍糧 8月23日18時28分 8月23日19時16分 49996 000-00000000000000 佯稱網路購物，操作設定錯誤，導致重複扣款，要求解除設定。 315     (陳盈臻)    8月23日19時56分 9000       8月23日19時33分 29989 000-00000000000000  349     (陳盈臻) 109 任重 8月27日18時54分 8月28日11時56分 120000 000-000000000000 佯稱親友，以借錢為由，向被害人詐騙。 359     (陳盈臻) 110 何采甯 8月20日19時02分 8月20日20時43分 49987 000-000000000000 佯稱網路購物，操作設定錯誤，導致重複扣款，要求解除設定。 289     (陳盈臻)    8月20日20時43分 19987       8月20日時間不詳 9999 000-000000000000  301     (陳盈臻) 111 何碧微 8月27日17時許 8月28日09時59分 250000 000-00000000000000 佯稱親友，以借錢為由，向被害人詐騙。 374     (陳盈臻) 112 吳沛欣 8月23日20時30分 8月23日21時38分 12985 000-000000000000 佯稱網路購物，操作設定錯誤，導致重複扣款，要求解除設定。 331     (陳盈臻) 113 吳侑利 8月23日19時43分 8月23日20時26分 4123 000-00000000000000 佯稱網路購物，操作設定錯誤，導致重複扣款，要求解除設定。 349     (陳盈臻) 114 吳柏農 8月29日16時00分 8月29日16時10分 30000 000-0000000000000  以假網拍購物，誘騙被害人匯款。 347     (陳盈臻) 115 吳玲玲 8月26日18時22分 8月28日11時42分 20000 000-000000000000 佯稱親友，以借錢為由，向被害人詐騙。 359     (陳盈臻) 116 吳鳳麗 8月20日15時28分 8月21日11時08分 110000 000-00000000000000 佯稱親友，以借錢為由，向被害人詐騙。 314     (陳盈臻)    8月23日10時56分 30000 000-00000000000000  323     (陳盈臻) 117 李佳珍 8月26日19時16分 8月26日21時18分 29987 000-00000000000000 佯稱網路購物，操作設定錯誤，導致重複扣款，要求解除設定。 360     (陳盈臻) 118 李怡瑩 8月20日18時54分 8月20日20時03分 7123 000-000000000000 佯稱網路購物，操作設定錯誤，導致重複扣款，要求解除設定。 330     (陳盈臻) 119 李品嫺 8月24日16時30分 8月24日16時27分 26123 000-000000000000 佯稱網路購物，操作設定錯誤，導致重複扣款，要求解除設定。 360     (陳盈臻)    8月24日20時44分 99987 000-00000000000000  348     (陳盈臻)    8月25日14時46分 49987 000-0000000000000  314     (陳盈臻)    8月25日時間不詳 29987    120 李美珠 8月26日19時許 8月28日11時00分 100000 000-000000000000 佯稱親友，以借錢為由，向被害人詐騙。 391     (陳盈臻) 121 李國鐘 8月23日10時41分 8月23日12時46分 50000 000-000000000000 佯稱親友，以借錢為由，向被害人詐騙。 312     (陳盈臻) 122 李寶燕 8月20日11時25分 8月22日12時09分 280000 000-000000000000 佯稱親友，以借錢為由，向被害人詐騙。 302     (陳盈臻)    8月22日12時11分 290000 000-00000000000000  302     (陳盈臻) 123 汪筱君 8月23日18時35分 8月23日20時34分 49987 000-000000000000 佯稱網路購物，操作設定錯誤，導致重複扣款，要求解除設定。 331     (陳盈臻)    8月23日22時39分 49989    124 沈云涵 8月27日17時59分 8月27日17時59分 9999 000-00000000000 佯稱告訴人為AH高級會員，但需繳交會員費，要求依指示操作網路銀行而匯款至指定帳戶。 390     (陳盈臻) 125 周宏諺 8月23日19時許 8月23日22時05分 30000 000-0000000000000 佯稱網路購物，操作設定錯誤，導致重複扣款，要求解除設定。 350     (陳盈臻)    8月23日22時12分 30000       8月23日22時17分 30000       8月23日22時26分 30000       8月23日22時28分 27000    126 周依苓 8月26日18時44分 8月26日21時05分 10012 000-00000000000000 佯稱網路購物，操作設定錯誤，導致重複扣款，要求解除設定。 360     (陳盈臻) 127 林秀香 8月18日 8月20日10時02分 150000 000-00000000000000 佯稱親友，以借錢為由，向被害人詐騙。 303     (陳盈臻) 128 林芳如 8月24日14時許 8月24日14時51分 29985 000-00000000000000 佯稱網路購物，操作設定錯誤，導致重複扣款，要求解除設定。 330     (陳盈臻)    8月24日15時07分 29985    129 林彥志 8月30日17時42分 8月30日18時24分 43987 000-00000000000000 佯稱網路購物，操作設定錯誤，導致重複扣款，要求解除設定。 374     (陳盈臻) 130 林瑞琴 8月25日11時26分 8月27日14時00分 100000 000-000000000000 佯稱親友，以借錢為由，向被害人詐騙。 371     (陳盈臻) 131 段雯琪 8月29日16時41分 8月29日16時41分 30000 000-0000000000000  以假網拍購物，誘騙被害人匯款。 347     (陳盈臻) 132 洪吳彩雲 8月26日14時00分 8月26日16時46分 180000 000-00000000000000 佯稱親友，以借錢為由，向被害人詐騙。 359     (陳盈臻) 133 紀亞璇 8月25日16時30分 8月27日11時55分 50000 000-000000000000 佯稱親友，以借錢為由，向被害人詐騙。 359     (陳盈臻) 134 徐碧岑 8月26日21時09分 8月26日21時09分 18985 000-00000000000000 佯稱網路購物，操作設定錯誤，導致重複扣款，要求解除設定。 360     (陳盈臻) 135 翁欽隆 8月27日時間不詳 8月27日10時許 50000 000-0000000000000 佯稱親友，以借錢為由，向被害人詐騙。 374     (陳盈臻) 136 張文茂 8月27日11時12分 8月27日11時33分 200000 000-00000000000000 佯稱親友，以借錢為由，向被害人詐騙。 374     (陳盈臻) 137 張育韶 8月27日09時26分 8月27日11時07分 180000 000-00000000000000  佯稱親友，以借錢為由，向被害人詐騙。 331     (陳盈臻) 138 張雅恩 8月25日21時21分 8月25日22時25分 49987 000-0000000000000 佯稱網購平台遭駭客入侵，導致交易訂單數量異常，指示被害人解除訂單，詐騙被害人。 303     (陳盈臻)    8月25日22時28分 49985    139 許建國 8月26日11時07分 8月26日11時56分 160000 000-000000000000 假借親友出事勒索(詐財) 370     (陳盈臻)    8月27日15時43分 20000    140 許淑娟 8月29日16時39分 8月29日16時57分 20000 000-0000000000000  以假網拍購物，誘騙被害人匯款。 347     (陳盈臻) 141 許雪卿 8月29日16時14分 8月29日16時25分 15000 000-0000000000000  以假網拍購物，誘騙被害人匯款。 347     (陳盈臻) 142 連振裕 8月29日16時00分 8月29日16時29分 13000 000-0000000000000  以假網拍購物，誘騙被害人匯款。 347     (陳盈臻) 143 陳富麗 8月14日15時39分 8月22日09時51分 30000 000-00000000000000 佯稱親友，以借錢為由，向被害人詐騙。 314     (陳盈臻) 144 彭秋香 8月23日10時00分 8月23日11時16分 50000 000-00000000000000 佯稱親友，以借錢為由，向被害人詐騙。 314     (陳盈臻) 145 黃怡瑄 8月26日20時45分 8月26日22時06分 50000 000-00000000000000 佯稱網路購物，操作設定錯誤，導致重複扣款，要求解除設定。 358     (陳盈臻)    8月26日22時08分 50000    146 黃茂發 8月23日14時47分 8月26日13時20分 100000 000-000000000000 佯稱親友，以借錢為由，向被害人詐騙。 359     (陳盈臻) 147 黃家菱 8月26日16時48分 8月27日12時17分 40000 000-00000000000000 佯稱親友，以借錢為由，向被害人詐騙。 373     (陳盈臻) 148 楊仕鴻 8月24日15時48分 8月24日16時55分 49999 000-000000000000 佯稱網路購物，操作設定錯誤，導致重複扣款，要求解除設定。 195     (謝雯萱)    8月24日16時57分 2811 000-000000000000  360     (陳盈臻)    8月24日17時04分 19970       8月24日17時25分 6363    149 葉美君 8月24日20時18分 8月24日21時13分 29985 000-00000000000000 佯稱網路購物，操作設定錯誤，導致重複扣款，要求解除設定。 348     (陳盈臻)    8月24日21時32分 13000    150 董言祥 8月20日10時許 8月22日11時52分 100000 000-000000000000 佯稱親友，以借錢為由，向被害人詐騙。 315     (陳盈臻) 151 詹克成 8月26日15時46分 8月26日16時41分 150000 000-00000000000000 佯稱親友，以借錢為由，向被害人詐騙。 373     (陳盈臻) 152 詹素霞 8月22日10時11分 8月22日10時11分 80000 000-00000000000000 佯稱親友，以借錢為由，向被害人詐騙。 324     (陳盈臻) 153 廖守鈞 8月24日時間不詳 8月24日16時03分 19989 000-00000000000000 佯稱網路購物，操作設定錯誤，導致重複扣款，要求解除設定。 330     (陳盈臻) 154 劉玉國 8月11日20時26分 8月27日12時46分 20000 000-000000000000 佯稱親友，以借錢為由，向被害人詐騙。 359     (陳盈臻) 155 劉怡君 8月23日18時58分 8月23日20時15分 12123 000-00000000000000 佯稱網路購物，操作設定錯誤，導致重複扣款，要求解除設定。 349     (陳盈臻) 156 劉陳花 8月29日08時00分 8月29日10時35分 30000 000-000000000000 佯稱親友，以借錢為由，向被害人詐騙。 391     (陳盈臻) 157 蔡明璇 9月01日20時30分 9月01日22時47分 29987 000-000000000000 佯稱網路購物，操作設定錯誤，導致重複扣款，要求解除設定。 390     (陳盈臻)    9月01日22時50分 65997       9月02日00時19分 99987    158 蔡郡純 8月26日19時36分 8月27日17時17分 29985 000-00000000000000 佯稱網路購物，操作設定錯誤，導致重複扣款，要求解除設定。 391     (陳盈臻)    8月27日17時54分 21985 000-00000000000  390     (陳盈臻) 159 蕭仲欽 8月25日14時44分 8月25日15時46分 28123 000-0000000000000 佯稱網路購物，操作設定錯誤，導致重複扣款，要求解除設定。 314     (陳盈臻) 160 蕭建華 8月27日16時13分 8月27日16時49分 29989 000-00000000000   佯稱網路購物，操作設定錯誤，導致重複扣款，要求解除設定。 369     (陳盈臻) 161 謝少芳 8月25日19時12分 8月25日20時23分 49987 000-00000000000000 佯稱網路購物，操作設定錯誤，導致重複扣款，要求解除設定。 302     (陳盈臻)    8月25日20時27分 49989    162 謝宜佑 8月20日18時許 8月20日19時22分 28985 000-000000000000 佯稱網路購物，操作設定錯誤，導致重複扣款，要求解除設定。 330     (陳盈臻) 163 謝珮琪 8月23日17時44分 8月23日20時53分 11653 000-0000000000000  佯稱網路購物，操作設定錯誤，導致重複扣款，要求解除設定。 349     (陳盈臻)    8月23日20時55分 7123       8月23日21時01分 7689       8月23日21時05分 8310       8月23日21時07分 4758       8月23日21時11分 2018    164 簡于婷 8月27日17時34分 8月27日17時34分 22753 000-00000000000000 佯稱網路購物，操作設定錯誤，導致重複扣款，要求解除設定。 391     (陳盈臻) 165 簡志傑 8月27日17時33分 8月27日18時42分 37998 000-00000000000   佯稱網路購物，操作設定錯誤，導致重複扣款，要求解除設定。 369     (陳盈臻) 166 羅美珠 8月27日13時許 8月29日14時39分 150000 000-000000000000 佯稱親友，以借錢為由，向被害人詐騙。 347     (陳盈臻) 


　　　　　　　　
　　　　　　　　　　　　　　　　
附表四：即追加起訴書之附表二（以下時間均為民國，金額均為新臺幣）        編號 告訴人及被害人 接到詐騙電話時間  (以下均108年) 匯款或存款時間  (以下均108年) 匯款金額 或存款金額 匯款或存款至何帳戶 收簿明細編號 詐騙方式 1 廖碧綢 8月3日16時56分 8月6日10時36分 100,000元 台灣中小企銀大甲分行000-00000000000號(李俊昌) 6   (謝雯萱) 佯稱親友，以借錢為由，向被害人詐騙。 2 劉芷嫣 7月26日 8月15日10時12分 1,000元 國泰世華銀行彰美分行000-000000000000號(方楚欣) 9   (謝雯萱) 遭詐騙帳戶致帳戶內款項遭騙取。 3 王綉珍 8月11日19時19分 8月14日13時 130,000元 中國信託銀行仁德簡易分行000-000000000000號(方楚欣) 10   (謝雯萱) 佯稱親友，以借錢為由，向被害人詐騙。 4 李秋姿、李秋涼 8月7日10時47分 8月7日11時 23,000元 永豐銀行000-00000000000000號     （王志維） 16   (謝雯萱) 佯稱親友，以借錢為由，向被害人詐騙。    8月7日11時03分 20,000元 永豐銀行000-00000000000000號     （王志維） 16   (謝雯萱)  5 傅步雲(業經檢察官撤回起訴) 　 　 　 　 　 　 6 吳文愷 8月11日16時48分 8月11日17時36分 29,985元 土地銀行北港分行000-000000000000號     (陳慧玉) 18  (謝雯萱) 佯稱網路購物，操作設定錯誤，導致重複扣款，要求解除設定。 7 林殷吉 8月11日18時56分 8月11日20時10分 21,986元 土地銀行北港分行000-000000000000號     (陳慧玉) 18  (謝雯萱) 佯稱網路購物，操作設定錯誤，導致重複扣款，要求解除設定。 8 劉慶應 8月7日 8月8日14時08分 118,000元 土地銀行北港分行000-000000000000號     (陳慧玉) 18  (謝雯萱) 佯稱親友，以借錢為由，向被害人詐騙。 9 鍾美雲 8月8日11時 8月8日13時32分 50,000元 土地銀行000-000000000000號(洪緯騰) 20  (謝雯萱) 佯稱親友，以借錢為由，向被害人詐騙。    8月8日13時35分 50,000元 土地銀行000-000000000000號(洪緯騰) 20  (謝雯萱)  10 張麗書 8月12日13時 8月12日13時39分 12,000元 郵局000-00000000000000號(楊詠智) 22  (謝雯萱) 佯稱親友，以借錢為由，向被害人詐騙。 11 吳淑芬 8月7日11時 8月8日13時06分 100,000元 兆豐銀行宜蘭分行000-00000000000號     (楊詠智) 23  (謝雯萱) 佯稱親友，以借錢為由，向被害人詐騙。 12 葉天來 8月4日14時28分 8月9日11時58分 30,000元 兆豐銀行宜蘭分行000-00000000000號     (楊詠智) 23  (謝雯萱) 佯稱親友，以借錢為由，向被害人詐騙。    8月9日12時01分 30,000元 兆豐銀行宜蘭分行000-00000000000號     (楊詠智) 23  (謝雯萱)  13 黃克敏 8月8日10時36分 8月12日09時01分 50,000元 兆豐銀行宜蘭分行000-00000000000號     (楊詠智) 23  (謝雯萱) 佯稱親友，以借錢為由，向被害人詐騙。 14 蔡勝芳 8月11日21時 8月12日10時 280,000元 高雄銀行營業部分行000-000000000000號(黃峰志) 25  (謝雯萱) 佯稱親友，以借錢為由，向被害人詐騙。 15 鄭碧麗 8月7日10時 8月8日15時09分 300,000元 土地銀行頭份分行000-000000000000號     (張姒雯) 26  (謝雯萱) 　 16 邱家欣 8月13日17時 8月13日17時34分 29,989元     附表二寫3萬 台中銀行南陽分行000-000000000000號     (藍靖睿) 36  (謝雯萱) 佯稱網路購物，操作設定錯誤，導致重複扣款，要求解除設定。    8月13日17時41分 3,985元     附表二寫4千 台中銀行南陽分行000-000000000000號     (藍靖睿) 36  (謝雯萱) 　 17 張海蘭 8月11日13時 8月13日14時22分 30,000元 台中銀行南陽分行000-000000000000號     (藍靖睿) 36  (謝雯萱) 佯稱親友，以借錢為由，向被害人詐騙。 18 謝妍儒 8月13日21時13分 8月13日21時18分 14,985元 台中銀行南陽分行000-000000000000號     (藍靖睿) 36  (謝雯萱) 佯稱網路購物，操作設定錯誤，導致重複扣款，要求解除設定。 19 傅慧妃 8月11日 8月13日12時11分 20,000元 台中銀行南陽分行000-000000000000號     (藍靖睿) 36  (謝雯萱) 佯稱親友，以借錢為由，向被害人詐騙。 20 陳慧娟 8月13日 8月13日1時33分 210,000元 郵局000-00000000000000(陳彥章) 38(謝雯萱) 佯稱親友，以借錢為由，向被害人詐騙。 21 李鴻鑫 8月10日21時50分 8月12日12時23分 100,000元 第一銀行員林分行000-00000000000號     (張庭瑜) 57  (謝雯萱) 佯稱親友，以借錢為由，向被害人詐騙。    8月14日12時10分 100,000元 板信商銀000-00000000000000號(林黃芯) 39  (謝雯萱)     8月20日11時45分 80,000元 國泰世華銀行000-000000000000號(徐瑜萍) 87  (謝雯萱)  22 陳弘毅 8月12日13時34分 8月12日13時54分 80,000元 土地銀行北港分行000-000000000000號     (嚴升宏) 41  (謝雯萱) 佯稱親友，以借錢為由，向被害人詐騙。 23 陳稚 8月13日18時38分 8月13日19時49分  49,999元 郵局000-00000000000000號(白鴻毅) 48   (謝雯萱) 佯稱網路購物，操作設定錯誤，導致重複扣款，要求解除設定。    8月13日19時51分  49,999元 郵局000-00000000000000號(白鴻毅) 48   (謝雯萱)     8月13日19時42分 49,999元 郵局000-00000000000000號(白鴻毅) 48   (謝雯萱)  24 鄭克強 8月19日12時 8月21日15時38分 240,000元 郵局000-00000000000000號(吳昕螢) 53  (謝雯萱) 佯稱親友，以借錢為由，向被害人詐騙。 25 鍾順美 8月11日15時 8月13日12時47分 350,000元 渣打銀行公館分行000-00000000000000號(張賜賢) 54  (謝雯萱) 佯稱親友，以借錢為由，向被害人詐騙。 26 王季蘭 8月13日11時 8月14日11時25分 80,000元 台灣企銀南崁分行000-00000000000號     (劉珮羽) 63  (謝雯萱) 佯稱親友，以借錢為由，向被害人詐騙。 27 顏陳鳳琴 8月23日12時 8月23日12時41分 50,000元(供述未匯成，但有交易明細) 郵局000-00000000000000號(吳念芹) 75  (謝雯萱) 佯稱親友，以借錢為由，向被害人詐騙。 28 詹美雀 8月19日13時42分 8月20日09時26分 30,000元 郵局000-0000000000000000號(蕭榮麒) 79  (謝雯萱) 佯稱親友，以借錢為由，向被害人詐騙。 29 柯秀燕 8月17日10時19分 8月19日11時05分 30,000元 土地銀行000-000000000000號(黃美雲) 83 佯稱親友，以借錢為由，向被害人詐騙。 30 張杰富 8月22日 8月22日11時09分 30,000元 華南銀行000-000000000000號(徐瑜萍) 89  (謝雯萱) 佯稱親友，以借錢為由，向被害人詐騙。 31 黃四能 8月20日15時 8月22日15時05分 30,000元 華南銀行000-000000000000000號     (徐瑜萍) 89  (謝雯萱) 佯稱親友，以借錢為由，向被害人詐騙。 32 鄧月梅 8月20日 8月21日15時02分 200,000元 渣打銀行桃園分行000-00000000000000號(徐瑜萍) 90  (謝雯萱) 佯稱親友，以借錢為由，向被害人詐騙。 33 鄭秉揚 8月20日20時8分 8月20日20時58分 46,012元 新光銀行000-0000000000000號(陸衍章) 112  (謝雯萱) 佯稱網路購物，操作設定錯誤，導致重複扣款，要求解除設定。 34 李芳玲 8月21日13時41分 8月22日13時39分 15,000元 台中銀行000-000000000000號(陳雅婷) 113  (謝雯萱) 佯稱網路購物，操作設定錯誤，導致重複扣款，要求解除設定。 35 鄧清政 8月22日14時 8月22日 60,000元 郵局000-0000000000000000號(歐佩旼) 116  (謝雯萱) 佯稱親友，以借錢為由，向被害人詐騙。     40,000元 中國信託銀行000-0000000000000000號     (周宜信) 124   (謝雯萱)  36 陳英波 8月21日 8月26日15時46分 150,000元 台新銀行中壢分行000-00000000000000號(趙焉竹) 117  (謝雯萱) 佯稱親友，以借錢為由，向被害人詐騙。 37 陳盈蓁 12月7日16時37分 12月7日17時14分 99,987元 第一銀行000-000000000000號(蕭啟順) 128  (謝雯萱) 佯稱網路購物，操作設定錯誤，導致重複扣款，要求解除設定。 38 李佳巖 8月25日16時30分 8月26日11時29分 150,000元 土地銀行000-000000000000號(莊朝旭) 140  (謝雯萱) 佯稱親友，以借錢為由，向被害人詐騙。 39 呂紹安 8月23日20時38分 8月23日21時42分 29,999元 台灣銀行000-000000000000號(許博淳) 144  (謝雯萱) 佯稱網路購物，操作設定錯誤，導致重複扣款，要求解除設定。 40 游宜岑 8月23日21時12分 8月23日21時27分 29,985元 台灣銀行000-000000000000號(許博淳) 144  (謝雯萱) 佯稱網路購物，操作設定錯誤，導致重複扣款，要求解除設定。 41 陳君琇 8月24日14時19分 8月24日15時18分  7,123元 高雄銀行000-000000000000號(許博淳) 146  (謝雯萱) 佯稱網路購物，操作設定錯誤，導致重複扣款，要求解除設定。 42 洪舒維 8月25日19時55分 8月25日20時56分 6,123元 台北富邦銀行彰化分行000-000000000000號(盧勇吉) 153  (謝雯萱) 佯稱網路購物，操作設定錯誤，導致重複扣款，要求解除設定。 43 林月霞 8月25日20時 8月25日21時16分 29,987元 台北富邦銀行彰化分行000-000000000000號(盧勇吉) 153  (謝雯萱) 佯稱網路購物，操作設定錯誤，導致重複扣款，要求解除設定。 44 蕭錦瑜 8月25日17時44分 8月25日20時22分  8,504元 台北富邦銀行彰化分行000-000000000000號(盧勇吉) 153  (謝雯萱) 佯稱網路購物，操作設定錯誤，導致重複扣款，要求解除設定。 45 林寶鳳 8月26日 8月27日13時4分 100,000元 郵局000-00000000000000號(林仁傑) 173  (謝雯萱) 佯稱親友，以借錢為由，向被害人詐騙。 46 楊淑芬 8月26日16時30分 8月27日12時30分 138,000元 郵局000-00000000000000號(黃宇優) 174  (謝雯萱) 佯稱親友，以借錢為由，向被害人詐騙。 47 呂黛華 8月27日18時 8月27日20時43分 29,985元 京城銀行000-000000000000號(謝淋峰) 186  (謝雯萱) 佯稱網路購物，操作設定錯誤，導致重複扣款，要求解除設定。    8月27日20時57分 30,000元 中國信託銀行000-000000000000號(魏儀雯) 184  (謝雯萱)     8月27日21時  5,985元 中國信託銀行000-000000000000號(魏儀雯) 184  (謝雯萱)     8月27日21時05分 30,000元(該筆未有交易明細) 中國信託銀行000-000000000000號(魏儀雯) 184  (謝雯萱)     8月27日21時08分 20,000元(該筆未有交易明細) 中國信託銀行000-000000000000號(魏儀雯) 184  (謝雯萱)  48 呂芝潔 8月20日18時16分 8月20日19時5分 29,999元 國泰世華銀行000-000000000000號(穆建綱) 195  (陳盈臻) 佯稱網路購物，操作設定錯誤，導致重複扣款，要求解除設定。 49 任億嵐、任重 8月27日18時54分 8月28日12時 120,000元 土地銀行頭份分行0000000-000000000000號(林家瑄) 239  (陳盈臻) 佯稱親友，以借錢為由，向被害人詐騙。 50 李金綢 8月25日21時 8月30日14時30分 30,000元 彰化銀行000-0000000000000號(葉怡蘭) 252  (陳盈臻) 佯稱親友，以借錢為由，向被害人詐騙。 

附表五： 
編號 證據（附表三所示事實之證據） 主文 1 1.告訴人王夢蓮於警詢中之證述。(警三卷(二)第310至311頁) 2.王夢蓮之板南綜活儲存款明細照片4張。(警三卷(二)第312至312反頁) 3.潘昭成之郵局帳號000-00000000000000帳戶開戶資料暨交易明細1份。(警三卷(二)第313至315頁) 謝雯萱犯三人以上共同詐欺取財罪，處有期徒刑壹年壹月。 2 1.告訴人王綉珍於警詢中之證述。(警一卷第20至23頁)    2.王綉珍之郵政跨行匯款申請書1紙。(警三卷(二)第318頁) 3.方楚欣之中國信託銀行帳號000-000000000000號帳戶開戶資料暨交易明細1份。(警三卷(二)第319至320反頁) 謝雯萱犯三人以上共同詐欺取財罪，處有期徒刑壹年貳月。 3 1.告訴人朱承澔於警詢中之證述。(警三卷(二)第321至322頁) 2.朱承澔之中國信託銀行存簿內頁交易明細影本1份。(警三卷(二)第323頁) 3.王姝淇之華南銀行帳號000-000000000000帳戶開戶資料暨交易明細1份。(警三卷(二)第324至331頁) 謝雯萱犯三人以上共同詐欺取財罪，處有期徒刑壹年壹月。 4 1.告訴人江岳哲於警詢中之證述。(警三卷(二)第332至332反頁) 2.江岳哲之龍井區農會匯款申請書影本1紙。(警三卷(二)第333頁) 3.楊琮賢之中國信託銀行帳號000-000000000000帳戶開戶資料暨交易明細1份。(警三卷(二)第334至337反頁) 謝雯萱犯三人以上共同詐欺取財罪，處有期徒刑壹年壹月。 5 1.告訴人江美珠於警詢中之證述。(警三卷(二)第338至338頁反) 2.江美珠之郵局帳戶存簿封面及內頁交易明細1份。(警三卷(二)第339頁) 3.謝嘉倫之郵局帳號000-00000000000000帳戶開戶資料暨交易明細1份。(警三卷(二)第340至341頁) 謝雯萱犯三人以上共同詐欺取財罪，處有期徒刑壹年壹月。 6 1.告訴人余惠婷於警詢中之證述。(警三卷(一)第140至140反頁) 2.余惠婷之網路轉帳交易明細1紙。(警三卷(二)第343頁) 3.潘魏琪之郵局帳號000-00000000000000帳戶開戶資料暨交易明細1份。(警三卷(二)第344至345頁) 謝雯萱犯三人以上共同詐欺取財罪，處有期徒刑壹年壹月。 7 1.告訴人吳宛玲於警詢中之證述。(警三卷(二)第346至347反頁) 2.吳宛玲之永豐銀行自動櫃員機交易明細影本9張。(警三卷(二)第348至349頁) 3.謝和霖之彰化銀行帳號000-00000000000000帳戶開戶資料暨交易明細1份。(警三卷(二)第350至356頁) 4.藍唯甄之合作金庫銀行帳號000-0000000000000帳戶開戶資料暨交易明細1份。(警三卷(四)第1135至1141頁) 5.合作金庫商業銀行港都分行109年5月26日合金港都字第1090002020號函暨藍唯甄之帳號000-0000000000000於108年8月23日交易明細1紙。(偵五卷第85至87頁) 謝雯萱犯三人以上共同詐欺取財罪，處有期徒刑壹年壹月。 陳盈臻犯三人以上共同詐欺取財罪，處有期徒刑壹年壹月。 8 1.告訴人吳源泉於警詢中之證述。(警三卷(二)第357至358頁) 2.唐俊淇之郵局帳號000-00000000000000帳戶開戶資料暨交易明細1份。(警三卷(二)第359至360頁) 謝雯萱犯三人以上共同詐欺取財罪，處有期徒刑壹年壹月。 9 1.告訴人呂黛華於警詢中之證述。(警三卷(二)第361至362反頁) 2.呂黛華之國泰世華銀行、第一銀行、中國信託銀行自動櫃員機交易明細影本5張。(警三卷(二)第363至364頁) 3.魏儀雯之中國信託帳號000-000000000000帳戶開戶資料及交易明細1份。(警三卷(二)第365至380反頁) 4.謝雪梅之京城銀行帳號000-000000000000帳戶開戶資料及交易明細1份。(警三卷(二)第381至383頁) 謝雯萱犯三人以上共同詐欺取財罪，處有期徒刑壹年壹月。  10 1.告訴人李佩樺於警詢中之證述。(警三卷(二)第384至386頁) 2.李佩樺之郵政自動櫃員機交易明細表影本1紙。(警三卷(二)第387頁) 3.簡明君之彰化銀行帳號000-00000000000000帳戶開戶資料暨交易明細1份。(警三卷(二)第388至390反頁) 謝雯萱犯三人以上共同詐欺取財罪，處有期徒刑壹年壹月。  11 1.告訴人李宛芯於警詢中之證述。(警三卷(二)第391至391反頁) 2.李苑芯之中國信託帳號000-00000000000000、玉山銀行帳號000-0000000000000交易明細各1份。(警三卷(二)第392至392反頁) 3.黃筱雰之郵局帳號000-00000000000000、臺灣銀行000-000000000000帳戶開戶資料暨交易明細各1份。(警三卷(二)第393至394頁、第395至398頁) 4.魏儀雯之玉山銀行帳號000-0000000000000帳戶開戶資料暨交易明細1份。(警三卷(二)第399至401頁) 5.陳莉婷之郵局帳號000-00000000000000帳戶開戶資料暨交易明細1份。(警三卷(二)第402至403頁) 謝雯萱犯三人以上共同詐欺取財罪，處有期徒刑壹年參月。  12 1.告訴人李胡雄於警詢中之證述。(警三卷(二)第404至404反頁) 2.李明雄之萬丹鄉農會帳號00000000000000存摺封面暨內頁交易明細影本1份。(警三卷(二)第405頁) 3.李明雄之萬丹鄉農會匯款回條影本1紙。(警三卷(二)第406頁) 4.陳玉華之郵局帳號000-00000000000000帳戶開戶資料暨交易明細1份。(警三卷(二)第407至408頁) 謝雯萱犯三人以上共同詐欺取財罪，處有期徒刑壹年貳月。  13 1.告訴人李采恩於警詢中之證述。(警三卷(二)第409至409反頁) 2.李采恩之郵政跨行匯款申請書影本1紙。(警三卷(二)第410頁) 3.王志維之永豐銀行帳號000-00000000000000帳戶開戶資料暨交易明細1份。(警三卷(二)第411至414反頁) 謝雯萱犯三人以上共同詐欺取財罪，處有期徒刑壹年壹月。  14 1.告訴人孪金英於警詢中之證述。(警三卷(二)第415至416頁) 2.李金英之台新國際商業銀行國內匯款申請書影本1紙。(警三卷(二)第417頁) 3.蔡予加之彰化銀行帳號000-00000000000000帳戶開戶資料暨交易明細1份。(警三卷(二)第418至420反頁) 謝雯萱犯三人以上共同詐欺取財罪，處有期徒刑壹年壹月。  15 1.告訴人李秋姿於警詢中之證述。(警三卷(二)第421至423頁) 2.李秋涼之LINE通訊軟體對話紀錄截圖影本4張。(警三卷(二)第424至424反頁) 3.王志維之永豐銀行帳號000-00000000000000帳戶開戶資料暨交易明細1份。(警三卷(二)第411至414反頁) 謝雯萱犯三人以上共同詐欺取財罪，處有期徒刑壹年壹月。  16 1.告訴人李美金於警詢中之證述。(警三卷(二)第428至429頁) 2.李美金之合作金庫銀行存款憑條影本1紙。(警三卷(二)第430頁) 3.顏宏儒之合作金庫銀行帳號000-0000000000000帳戶開戶資料暨交易明細1份。(警三卷(二)第431至432頁) 謝雯萱犯三人以上共同詐欺取財罪，處有期徒刑壹年貳月。  17 1.告訴人李淑慧於警詢中之證述。(警三卷(二)第433至434反頁) 2.李淑慧之郵政自動櫃員機交易明細表2紙、中國信託自動櫃員機交易明細6紙。(警三卷(二)第435至436頁) 3.謝雪梅之京城銀行帳號000-000000000000帳戶開戶資料及交易明細1份。(警三卷(二)第381至383頁) 4.陳莉婷之郵局帳號000-00000000000000帳戶開戶資料暨交易明細1份。(警三卷(二)第402至403頁) 謝雯萱犯三人以上共同詐欺取財罪，處有期徒刑壹年貳月。  18 1.告訴人杜悅蓁於警詢中之證述。(警三卷(二)第442至443頁) 2.杜悅蓁之玉山銀行存款回條影本1紙。(警三卷(二)第444頁) 3.謝嘉倫之玉山銀行帳號000-0000000000000帳戶開戶資料暨交易明細1份。(警三卷(二)第445至446頁) 謝雯萱犯三人以上共同詐欺取財罪，處有期徒刑壹年壹月。  19 1.告訴人邢銘華於警詢中之證述。(警三卷(二)第447至447反頁) 2.刑銘華之彰化銀行匯款回條聯影本1紙。(警三卷(二)第448頁) 3.周宜信之玉山銀行帳號000-0000000000000帳戶開戶資料暨交易明細1份。(警三卷(二)第449至450頁) 謝雯萱犯三人以上共同詐欺取財罪，處有期徒刑壹年參月。  20  1.告訴人林芸萍於警詢中之證述。(警三卷(二)第451至452頁) 2.林芸萍之合作金庫銀行網路交易明細表1份。(警三卷(二)第453至454頁) 3.林芸萍之合作金庫帳號000-0000000000000存簿封面暨內頁交易明細影本1份。(警三卷(二)第454反頁) 4.蔡千輝之上海商業儲蓄銀行帳號000-00000000000000帳戶開戶資料暨交易明細1份。(警三卷(二)第455至463頁) 謝雯萱犯三人以上共同詐欺取財罪，處有期徒刑壹年壹月。  21 1.告訴人林垣百於警詢中之證述。(警三卷(二)第464至465頁) 2.劉華文之合作金庫銀行帳號000-0000000000000帳戶開戶資料暨交易明細1份。(警三卷(二)第466至469頁) 謝雯萱犯三人以上共同詐欺取財罪，處有期徒刑壹年貳月。  22 1.告訴人林秋蓉於警詢中之證述。(警三卷(二)第470至471頁) 2.林秋蓉之中國信託自動櫃員機交易明細影本3張。(警三卷(二)第472頁) 3.謝雪梅之京城銀行帳號000-000000000000帳戶開戶資料及交易明細1份。(警三卷(二)第381至383頁) 謝雯萱犯三人以上共同詐欺取財罪，處有期徒刑壹年壹月。  23 1.告訴人林庭宇於警詢中之證述。(警三卷(二)第476至477頁) 2.林庭宇之中國信託自動櫃員機交易明細影本4張。(警三卷(二)第478頁) 3.張鉯雯之中國信託銀行帳號000-000000000000帳戶開戶資料暨交易明細1份。(警三卷(二)第479至481反頁) 謝雯萱犯三人以上共同詐欺取財罪，處有期徒刑壹年壹月。  24 1.告訴人林珮瓔於警詢中之證述。(警三卷(二)第482至482反頁) 2.林珮瓔之中國信託銀行網路轉帳交易明細影本1紙。(警三卷(二)第483頁) 3.陳彥章之郵局帳號000-00000000000000帳戶開戶資料暨交易明細1份。(警三卷(二)第484至485頁) 謝雯萱犯三人以上共同詐欺取財罪，處有期徒刑壹年壹月。  25  1.告訴人林嘉喜於警詢中之證述。(警三卷(二)第486至486反頁) 2.林嘉喜之郵政自動櫃員機交易明細影本1紙。(警三卷(二)第487頁) 3.歐佩旼之郵局帳號000-00000000000000帳戶開戶資料暨交易明細1份。(警三卷(二)第488至489頁) 謝雯萱犯三人以上共同詐欺取財罪，處有期徒刑壹年壹月。  26 1.告訴人林慧筑於警詢中之證述。(警三卷(二)第490至491頁) 2.林慧筑之屏東縣南州地區農會存摺存款對帳單影本1紙。(警三卷(二)第492頁) 3.段介員之元大銀行帳號000-00000000000000帳戶開戶資料暨交易明細1份。(警三卷(二)第493至495頁) 謝雯萱犯三人以上共同詐欺取財罪，處有期徒刑壹年壹月。  27 1.告訴人邱偉宸於警詢中之證述。(警三卷(二)第496至498頁) 2.邱偉宸之台新銀行、國泰世華銀行自動櫃員機交易明細影本各1紙。(警三卷(二)第499頁) 3.林怡君之郵局帳號000-00000000000000號帳戶開戶資料暨交易明細1份。(警三卷(二)第500至501頁) 謝雯萱犯三人以上共同詐欺取財罪，處有期徒刑壹年壹月。  28 1.告訴人邱彩綿於警詢中之證述。(警三卷(二)第502至502反頁) 2.邱彩綿之郵政入戶匯款申請書影本1紙。(警三卷(二)第503頁) 3.蔡僑生之郵局帳號000-00000000000000帳戶開戶資料暨交易明細1份。(警三卷(二)第504至505頁) 謝雯萱犯三人以上共同詐欺取財罪，處有期徒刑壹年貳月。  29 1.告訴人邱麗妃於警詢中之證述。(警三卷(二)第506至507頁) 2.邱麗妃之國泰世華銀行匯出匯款憑證影本1紙。(警三卷(二)第508頁) 3.林家瑄之合作金庫銀行帳號000-0000000000000帳戶開戶資料暨交易明細1份。(警三卷(二)第509至511頁) 謝雯萱犯三人以上共同詐欺取財罪，處有期徒刑壹年參月。  30 1.告訴人姜麗纓於警詢中之證述。(警三卷(二)第512至513頁) 2.姜麗纓之華泰銀行跨行匯款回單影本1紙。(警三卷(二)第514頁) 3.趙焉竹之彰化銀行帳號000-00000000000000帳戶開戶資料暨多幣別帳號存款交易查詢單1份。(警三卷(二)第515至521頁) 謝雯萱犯三人以上共同詐欺取財罪，處有期徒刑壹年壹月。  31 1.告訴人洪芳玲於警詢中之證述。(警三卷(二)第522至523頁) 2.洪芳玲之合作金庫銀行存款憑條影本1紙。(警三卷(二)第524頁) 3.謝嘉倫之合作金庫銀行帳號000-0000000000000帳戶開戶資料暨交易明細1份。(警三卷(二)第525至528頁) 謝雯萱犯三人以上共同詐欺取財罪，處有期徒刑壹年壹月。  32 1.告訴人洪嘉苹於警詢中之證述。(警三卷(二)第529至530反頁) 2.洪嘉苹之玉山銀行、永豐銀行、中國信託、第一銀行、台新銀行自動櫃員機交易明細影本11張。(警三卷(二)第531至532頁) 3.江姿儀之中國信託銀行帳號000-000000000000帳戶開戶資料暨交易明細1份。(警三卷(二)第532-1至532-4頁) 4.臺北富邦商業銀行股份有限公司109年5月18日北富銀集作字第1090002321號函暨帳號000-0000000000000000、000-000000000000交易明細1份。(偵五卷第119至121頁) 5.高雄銀行楠梓分行109年5月18日高銀密楠字第1090000035號函暨許博淳之帳號000-0000000000000000交易明細1份。(偵五卷第135至137頁) 6.李岑阜之郵局帳號000-0000000000000000帳戶開戶資料暨交易明細1份。(警三卷(二)第533至534頁) 7.林耀銘之玉山銀行帳號000-0000000000000帳戶開戶資料暨交易明細1份。(警三卷(二)第535至536頁) 謝雯萱犯三人以上共同詐欺取財罪，處有期徒刑壹年貳月。 陳盈臻犯三人以上共同詐欺取財罪，處有期徒刑壹年壹月。  33 1.告訴人洪錦絲於警詢中之證述。(警三卷(二)第537至538頁) 2.洪錦絲之第一銀行匯款申請書回條影本2紙。(警三卷(二)第539頁) 3.臺北富邦商業銀行股份有限公司109年5月18日北富銀集作字第1090002321號函暨帳號000-0000000000000000、000-000000000000交易明細1份。(偵五卷第119至121頁) 4.戴達有之臺灣中小企業銀行帳號000-00000000000帳戶開戶資料暨交易明細1份。(警三卷(二)第540至544反頁) 謝雯萱犯三人以上共同詐欺取財罪，處有期徒刑壹年參月。  34 1.告訴人胡志國於警詢中之證述。(警三卷(二)第545至546頁) 2.胡志國之台新銀行臺活存明細影本1紙。(警三卷(二)第547至547反頁) 3.張紋婷之兆豐銀行帳號000-00000000000帳戶開戶資料暨交易明細1份。(警三卷(二)第548至550反頁) 謝雯萱犯三人以上共同詐欺取財罪，處有期徒刑壹年壹月。  35 1.告訴人胡維政於警詢中之證述。(警三卷(二)第551至552反頁) 2.胡維政之台新銀行自動櫃員機交易明細影本3張。(警三卷(二)第553頁) 3.臺北富邦商業銀行股份有限公司109年5月18日北富銀集作字第1090002321號函暨帳號000-0000000000000000、000-000000000000交易明細1份。(偵五卷第119至121頁) 4.李岑阜之郵局帳號000-00000000000000帳戶開戶資料暨交易明細1份。(警三卷(二)第533至534頁) 謝雯萱犯三人以上共同詐欺取財罪，處有期徒刑壹年貳月。 陳盈臻犯三人以上共同詐欺取財罪，處有期徒刑壹年壹月。  36 1.告訴人范陸經於警詢中之證述。(警三卷(二)第556至556反頁) 2.范陸經之郵政跨行匯款申請書影本1紙。(警三卷(二)第557頁) 3.林士超之中國信託帳號000-000000000000帳戶開戶資料暨交易明細1份。(警三卷(二)第558至559頁) 謝雯萱犯三人以上共同詐欺取財罪，處有期徒刑壹年壹月。  37 1.告訴人袁雅慧於警詢中之證述(警三卷(二)第560至561反頁)、告訴人袁秀琴於警詢中之證述。(警三卷(二)第562至563頁) 2.袁雅慧之中國信託銀行轉帳交易結果通知影本4張。(警三卷(二)第564至564反頁) 3.郭偉宏之上海銀行帳號000-00000000000000帳戶開戶資料暨交易明細1份。(警三卷(二)第565至571頁) 謝雯萱犯三人以上共同詐欺取財罪，處有期徒刑壹年壹月。  38 1.告訴人高玉女於警詢中之證述。(警三卷(二)第572至574頁) 2.汪楷倫之郵局帳號000-00000000000000帳戶開戶資料暨交易明細1份。(警三卷(二)第575至576反頁) 謝雯萱犯三人以上共同詐欺取財罪，處有期徒刑壹年參月。  39 1.告訴人高振鵬於警詢中之證述。(警三卷(二)第577至577反頁) 2.高振鵬之網路銀行匯款紀錄影本2張。(警三卷(二)第578頁) 3.呂嘉蓉之郵局帳號000-00000000000000帳戶開戶資料暨交易明細1份。(警三卷(二)第579至580頁) 謝雯萱犯三人以上共同詐欺取財罪，處有期徒刑壹年壹月。  40 1.告訴人張秋琴於警詢中之證述。(警三卷(二)第581至582頁) 2.張秋琴之臺北富邦銀行帳號000-000000000000存摺封面、郵局帳號000-00000000000000存摺封面、內頁交易明細影本各1紙。(警三卷(二)第583至585頁) 3.蕭榮麒之彰化銀行帳號000-00000000000000帳戶開戶資料暨交易明細1份。(警三卷(二)第586至590反頁) 謝雯萱犯三人以上共同詐欺取財罪，處有期徒刑壹年貳月。  41 1.告訴人張淑美於警詢中之證述。(警三卷(三)第591至591反頁) 2.張淑美之台北富邦銀行行動銀行臺幣轉帳交易成功通知書影本1份。(警三卷(三)第592至592反頁) 3.林俊旻之兆豐銀行帳號000-00000000000帳戶開戶資料暨交易明細1份。(警三卷(三)第653至656頁) 4.張宜晨之郵局帳號000-00000000000000帳戶開戶資料暨交易明細1份。(警三卷(五)第1432至1433頁) 謝雯萱犯三人以上共同詐欺取財罪，處有期徒刑壹年壹月。 陳盈臻犯三人以上共同詐欺取財罪，處有期徒刑壹年壹月。  42 1.告訴人梁祐寳於警詢中之證述。(警三卷(三)第596至597頁) 2.梁祐寶之玉山銀行、郵政自動櫃員機交易明細表影本3張。(警三卷(三)第598頁) 3.梁祐寶之玉山銀行帳號000-0000000000000、郵局帳號000-00000000000000存摺封面影本各1份。(警三卷(三)第598反頁) 4.侯郁琳之彰化銀行帳號000-00000000000000帳戶開戶資料暨交易明細1份。(警三卷(三)第599至600反頁) 謝雯萱犯三人以上共同詐欺取財罪，處有期徒刑壹年壹月。  43 1.告訴人莊菀婷於警詢中之證述。(警三卷(三)第601至601反頁) 2.莊菀婷之郵政跨行匯款申請書影本1紙。(警三卷(三)第602頁) 3.蕭博文之合作金庫銀行帳號000-0000000000000帳戶開戶資料暨交易明細1份。(警三卷(三)第603至607反頁) 謝雯萱犯三人以上共同詐欺取財罪，處有期徒刑壹年貳月。  44 1.告訴人莊雅雯於警詢中之證述。(警三卷(三)第608至609頁) 2.簡明君之彰化銀行帳號000-00000000000000帳戶開戶資料暨交易明細1份。(警三卷(二)第388至390反頁) 3.侯郁琳之彰化銀行帳號000-00000000000000帳戶開戶資料暨交易明細1份。(警三卷(三)第599至600反頁) 謝雯萱犯三人以上共同詐欺取財罪，處有期徒刑壹年壹月。  45 1.告訴人許力友於警詢中之證述。(警三卷(三)第616至618頁) 2.許力友之華南銀行自動櫃員機交易明細影本1紙。(警三卷(三)第619頁) 3.賴延育之聯邦銀行帳號000-000000000000帳戶開戶資料暨交易明細1份。(警三卷(三)第620至626頁) 謝雯萱犯三人以上共同詐欺取財罪，處有期徒刑壹年壹月。  46 1.告訴人許秘決於警詢中之證述。(警三卷(三)第627至628頁) 2.許秘決之渣打銀行國內（跨行）匯款交易明細影本1紙。(警三卷(三)第629頁) 3.許秘決之存簿內頁交易明細影本1紙。(警三卷(三)第629反頁) 4.郭偉宏之玉山銀行帳號000-0000000000000帳戶開戶資料暨交易明細1份。(警三卷(三)第630至631頁) 謝雯萱犯三人以上共同詐欺取財罪，處有期徒刑壹年貳月。 47 1.證人詹娥於警詢中之證述。(警三卷(三)第632至633頁)、告訴人郭妙珍於警詢中之證述。(警三卷(三)第634至635頁) 2.詹娥（郭妙珍之家屬）之郵局帳號000-00000000000000存摺封面暨內頁交易明細影本1份。(警三卷(三)第636至636反頁) 3.詹娥（郭妙珍之家屬）之郵政跨行匯款申請書影本1紙。(警三卷(三)第637頁) 4.謝嘉倫之合作金庫銀行帳號000-0000000000000帳戶開戶資料暨交易明細1份。(警三卷(二)第525至528頁) 謝雯萱犯三人以上共同詐欺取財罪，處有期徒刑壹年貳月。  48 1.告訴人郭昀潔於警詢中之證述。(警三卷(三)第643至644頁) 2.王志維之臺灣銀行帳號000-000000000000帳戶開戶資料暨交易明細1份。(警三卷(三)第645至649頁) 謝雯萱犯三人以上共同詐欺取財罪，處有期徒刑壹年壹月。  49 1.告訴人郭洪寶來於警詢中之證述。(警三卷(三)第650至651頁) 2.郭洪寶來之中國信託銀行自動櫃員機交易明細影本1紙。(警三卷(三)第652頁) 3.郭洪寶來之通話紀錄截圖、LINE通訊軟體對話紀錄截圖影本4張。(警三卷(三)第652頁反) 4.林俊旻之兆豐銀行帳號000-00000000000帳戶開戶資料暨交易明細1份。(警三卷(三)第653至656頁) 謝雯萱犯三人以上共同詐欺取財罪，處有期徒刑壹年壹月。  50 1.告訴人郭美君於警詢中之證述。(警三卷(三)第657至658頁) 2.郭美君之網路銀行匯款紀錄截圖影本2張。(警三卷(三)第659頁) 3.趙焉竹之聯邦銀行帳號000-000000000000帳戶開戶資料暨交易明細1份。(警三卷(三)第660至665頁) 謝雯萱犯三人以上共同詐欺取財罪，處有期徒刑壹年壹月。  51 1.告訴人陳元嬌於警詢中之證述。(警三卷(三)第666至666反頁) 2.陳元嬌之郵政跨行匯款申請書影本1紙。(警三卷(三)第667頁) 3.陳元嬌之郵局帳號000-00000000000000存摺封面暨內頁交易明細1份。(警三卷(三)第667頁反) 4.王志維之臺灣銀行帳號000-000000000000帳戶開戶資料暨交易明細1份。(警三卷(三)第645至649頁) 謝雯萱犯三人以上共同詐欺取財罪，處有期徒刑壹年貳月。  52  1.告訴人陳世民於警詢中之證述。(警三卷(三)第673至674頁) 2.陳世民之台北富邦銀行自動櫃員機交易明細、金融卡正、反面影本各1紙。(警三卷(三)第675至675反頁) 3.陳世民之網路銀行交易紀錄影本1紙。(警三卷(三)第676頁) 4.段介員之元大銀行帳號000-00000000000000帳戶開戶資料暨交易明細1份。(警三卷(二)第493至495頁) 謝雯萱犯三人以上共同詐欺取財罪，處有期徒刑壹年貳月。  53 1.告訴人陳安泓於警詢中之證述。(警三卷(三)第680至681頁) 2.陳安泓之合作金庫銀行存款憑條影本1紙。(警三卷(三)第682頁) 3.王彤薇之合作金庫銀行帳號000-0000000000000帳戶開戶資料暨交易明細1份。(警三卷(三)第683至685頁) 謝雯萱犯三人以上共同詐欺取財罪，處有期徒刑壹年參月。  54 1.告訴人陳佳媚於警詢中之證述。(警三卷(三)第680至687反頁) 2.陳佳媚之網路銀行交易紀錄截圖影本9張。(警三卷(三)第688至690頁) 3.邱子瑋之郵局帳號000-00000000000000帳戶開戶資料暨交易明細1份。(警三卷(三)第691至692頁) 4.臺灣銀行營業部109年5月14日營存密字第10950051521號函暨許博淳之帳號000-000000000000交易明細1份。(偵五卷第147至149頁) 謝雯萱犯三人以上共同詐欺取財罪，處有期徒刑壹年貳月。  55 1.告訴人陳來成於警詢中之證述。(警三卷(三)第693至694頁) 2.陳來成之華南商業銀行匯款回條聯影本1紙。(警三卷(三)第695頁) 3.陳歆之國泰世華銀行帳號000-000000000000號帳戶開戶資料暨交易明細1份。(警三卷(三)第696至700頁) 謝雯萱犯三人以上共同詐欺取財罪，處有期徒刑壹年壹月。  56 1.告訴人陳信誠於警詢中之證述。(警三卷(三)第701至702頁) 2.陳信誠之彰化銀行匯款回條聯影本2紙。(警三卷(三)第703至703反頁) 3.曾士軒之臺灣銀行帳號000-000000000000帳戶開戶資料暨交易明細1份。(警三卷(三)第704至706反頁) 4.王冠淳之臺灣銀行帳號000-000000000000帳戶開戶資料暨交易明細1份。(警三卷(四)第1017-1至1017-6反頁) 謝雯萱犯三人以上共同詐欺取財罪，處有期徒刑壹年壹月。 陳盈臻犯三人以上共同詐欺取財罪，處有期徒刑壹年壹月。  57 1.告訴人陳建廷於警詢中之證述。(警三卷(三)第707至709頁) 2.陳建廷之網路銀行交易紀錄、通話紀錄截圖影本2紙。(警三卷(三)第710頁) 3.謝麗雲之台新銀行帳號000-00000000000000帳戶開戶資料暨交易明細1份。(警三卷(三)第711至712頁) 謝雯萱犯三人以上共同詐欺取財罪，處有期徒刑壹年壹月。  58 1.告訴人陳柏羽於警詢中之證述。(警三卷(三)第713至714頁) 2.陳柏羽之土地銀行自動櫃員機交易明細影本4紙。(警三卷(三)第715頁) 3.方楚欣之國泰世華銀行帳號000-000000000000帳戶開戶資料暨交易明細1份。(警三卷(三)第716至720頁) 4.張紋婷之兆豐銀行帳號000-00000000000帳戶開戶資料暨交易明細1份。(警三卷(二)第548至550反頁) 謝雯萱犯三人以上共同詐欺取財罪，處有期徒刑壹年壹月。  59 1.告訴人陳若澄於警詢中之證述。(警三卷(三)第724至726頁) 2.陳若澄之網路銀行交易紀錄截圖影本12張。(警三卷(三)第727至729反頁) 3.宋沛樺之郵局帳號000-00000000000000帳戶開戶資料暨交易明細1份。(警三卷(三)第730至731頁) 4.呂承翰之郵局帳號000-00000000000000帳戶開戶資料暨交易明細1份。(警三卷(五)第1368至1369頁) 5.陳宜柔之郵局帳號000-00000000000000帳戶開戶資料暨交易明細1份。(警三卷(五)第1370至1371頁) 謝雯萱犯三人以上共同詐欺取財罪，處有期徒刑壹年壹月。 陳盈臻犯三人以上共同詐欺取財罪，處有期徒刑壹年貳月。  60  1.告訴人陳雪倍於警詢中之證述。(警三卷(三)第732至733頁) 2.陳雪倍之國泰世華銀行、郵政自動櫃員機交易明細影本9紙。(警三卷(三)第734至735頁) 3.王志維之臺灣銀行帳號000-000000000000帳戶開戶資料暨交易明細1份。(警三卷(三)第645至649頁) 4.陳佳琪之國泰世華銀行帳號000-000000000000帳戶開戶資料暨交易明細1份。(警三卷(三)第741至746頁) 謝雯萱犯三人以上共同詐欺取財罪，處有期徒刑壹年壹月。  61 1.告訴人陳琬臻於警詢中之證述。(警三卷(三)第747至748頁) 2.陳琬臻之中國信託銀行臺幣轉帳交易結果通知郵件影本1紙。(警三卷(三)第749頁) 3.張鉯雯之中國信託銀行帳號000-000000000000帳戶開戶資料暨交易明細1份。(警三卷(二)第479至481反頁) 謝雯萱犯三人以上共同詐欺取財罪，處有期徒刑壹年壹月。  62 1.告訴人陳賢修於警詢中之證述。(警三卷(三)第752至753頁) 2.陳賢修之台新銀行自動櫃員機交易明細影本6紙。(警三卷(三)第754至754反頁) 3.黃美雲之玉山銀行帳號000-0000000000000帳戶開戶資料暨交易明細1份。(警三卷(三)第755至756頁) 謝雯萱犯三人以上共同詐欺取財罪，處有期徒刑壹年壹月。  63 1.告訴人陳靜好於警詢中之證述。(警三卷(三)第757至758頁) 2.陳靜好之臺灣銀行匯款申請書回條聯、合作金庫銀行存款憑條影本各1紙。(警三卷(三)第759至759反頁) 3.馬嘉璐之郵局帳號000-00000000000000帳戶開戶資料暨交易明細1份。(警三卷(三)第760至761頁) 4.劉珮羽之合作金庫銀行帳號000-0000000000000帳戶開戶資料暨交易明細1份。(警三卷(三)第762至765頁) 謝雯萱犯三人以上共同詐欺取財罪，處有期徒刑壹年參月。  64 1.告訴人陳靜怡於警詢中之證述。(警三卷(三)第766至767反頁) 2.告訴人陳靜怡於警詢中之證述。(警三卷(三)第768至768反頁) 3.陳靜怡之中國信託銀行自動櫃員機交易明細影本4紙。(警三卷(三)第769頁) 4.陳靜怡之合作金庫帳號000-0000000000000存摺封面暨內頁交易明細影本1份。(警三卷(三)第770至770反頁) 5.李弘翔之板信商業銀行帳號000-00000000000000帳戶開戶資料暨交易明細表1份。(警三卷(三)第771至773反頁) 謝雯萱犯三人以上共同詐欺取財罪，處有期徒刑壹年壹月。  65 1.告訴人陸景和於警詢中之證述。(警三卷(三)第774至774反頁) 2.陸景和之上海銀行存簿封面暨內頁交易明細影本1份。(警三卷(三)第775頁) 3.劉奕嫻之臺灣銀行帳號000-000000000000帳戶開戶資料暨交易明細1份。(警三卷(三)第776至778頁) 謝雯萱犯三人以上共同詐欺取財罪，處有期徒刑壹年貳月。  66 1.告訴人單定閎於警詢中之證述。(警三卷(三)第779至781反頁) 2.單定閎之郵政跨行匯款申請書影本1紙。(警三卷(三)第782頁) 3.林宗毅之上海銀行帳號000-00000000000000帳戶開戶資料暨交易明細1份。(警三卷(三)第784至789反頁) 謝雯萱犯三人以上共同詐欺取財罪，處有期徒刑壹年壹月。  67 1.告訴人彭孟慈於警詢中之證述。(警三卷(三)第790至792頁) 2.告訴人彭孟慈於警詢中之證述。(警三卷(三)第793至794反頁) 3.彭孟慈之土地銀行自動櫃員機交易明細影本3紙、台灣企銀帳號000-00000000000、玉山銀行帳號000-0000000000000交易明細影本2紙。(警三卷(三)第795、796頁) 4.臺灣中小企業銀行國內作業中心109年5月11日109忠法查密字第CU27526號函暨帳號000-00000000000交易明細1份。(偵五卷第107至109頁) 5.臺灣土地銀行股份有限公司109年5月12日總業存字第1090050042號函暨帳號000-000000000000交易明細1份。(偵五卷第113至116頁) 6.黃美雲之玉山銀行帳號000-0000000000000帳戶開戶資料暨交易明細1份。(警三卷(三)第755至756頁) 謝雯萱犯三人以上共同詐欺取財罪，處有期徒刑壹年壹月。  68 1.告訴人彭翊芸於警詢中之證述。(警三卷(三)第798至799頁) 2.彭翊芸之郵政跨行匯款申請書影本2紙。(警三卷(三)第800至800反頁) 3.林俊旻之兆豐銀行帳號000-00000000000帳戶開戶資料暨交易明細1份。(警三卷(三)第653至656頁) 謝雯萱犯三人以上共同詐欺取財罪，處有期徒刑壹年壹月。  69  1.告訴人曾子竛於警詢中之證述。(警三卷(三)第805至807頁) 2.曾子竛之第一銀行存摺封面暨內頁交易明細、網路銀行交易紀錄影本各1份。(警三卷(三)第808至809頁) 3.蕭榮麒之臺灣銀行帳號000-000000000000帳戶開戶資料暨交易明細1份。(警三卷(三)第810至815頁) 謝雯萱犯三人以上共同詐欺取財罪，處有期徒刑壹年壹月。  70 1.告訴人曾柏凱於警詢中之證述。(警三卷(三)第816至816反頁) 2.曾柏凱之合作金庫銀行、臺北富邦銀行、臺灣銀行自動櫃員機交易明細影本7紙、臺北富邦銀行存簿內頁交易明細影本1紙。(警三卷(三)第817至818頁) 3.蔡易昇之合作金庫銀行帳號000-0000000000000帳戶開戶資料暨交易明細1份。(警三卷(三)第819至821頁) 4.戴達有之郵局帳號000-00000000000000帳戶開戶資料暨交易明細1份。(警三卷(三)第822至823頁) 謝雯萱犯三人以上共同詐欺取財罪，處有期徒刑壹年貳月。  71 1.告訴人曾慶財於警詢中之證述。(警三卷(三)第824至825頁) 2.曾慶財之第一銀行存款存根聯影本1紙。(警三卷(三)第826頁) 3.張柏翰之第一銀行帳號000-00000000000帳戶開戶資料暨交易明細1份。(警三卷(三)第830至839頁) 謝雯萱犯三人以上共同詐欺取財罪，處有期徒刑壹年壹月。  72 1.告訴人黃雅英於警詢中之證述。(警三卷(三)第840至841頁) 2.黃雅英之土地銀行存摺封面暨內頁交易明細影本1份。(警三卷(三)第842至842反頁) 3.謝麗雲之國泰世華銀行帳號000-000000000000帳戶開戶資料暨交易明細1份。(警三卷(三)第843至847頁) 謝雯萱犯三人以上共同詐欺取財罪，處有期徒刑壹年壹月。  73 1.告訴人楊明富於警詢中之證述。(警三卷(三)第848至849頁) 2.楊明富之郵政入戶匯款申請書影本1紙。(警三卷(三)第850頁) 3.林怡君之郵局帳號000-00000000000000號帳戶開戶資料暨交易明細1份。(警三卷(二)第500至501頁) 謝雯萱犯三人以上共同詐欺取財罪，處有期徒刑壹年壹月。  74 1.告訴人楊寶源於警詢中之證述。(警三卷(三)第853至854頁) 2.楊寶源之燕巢區農會匯款回條影本、存摺封面影本各1份。(警三卷(三)第855至855反頁) 3.劉奕嫻之臺灣銀行帳號000-000000000000帳戶開戶資料暨交易明細1份。(警三卷(三)第776至778頁) 謝雯萱犯三人以上共同詐欺取財罪，處有期徒刑壹年貳月。  75 1.告訴人葉素珠於警詢中之證述。(警三卷(三)第859至860頁) 2.葉素珠之郵政存簿封面影本、郵政入戶匯款申請書影本各1紙。(警三卷(三)第861頁) 3.劉淑芳之郵局帳號000-00000000000000帳戶開戶資料暨交易明細1份。(警三卷(三)第862至863頁) 謝雯萱犯三人以上共同詐欺取財罪，處有期徒刑壹年貳月。  76 1.告訴人詹秋霞於警詢中之證述。(警三卷(三)第864至865頁) 2.徐鴻洋之臺灣銀行帳號000-000000000000帳戶開戶資料暨交易明細1份。(警三卷(三)第867至872反頁) 謝雯萱犯三人以上共同詐欺取財罪，處有期徒刑壹年壹月。  77  1.告訴人雷雅雯於警詢中之證述。(警三卷(三)第873至876頁) 2.雷雅雯之中國信託銀行自動櫃員機交易明細影本15張。(警三卷(三)第877至878反頁) 3.葉宜軒之郵局帳號000-00000000000000帳戶開戶資料暨交易明細1份。(警三卷(三)第879至880頁) 4.羅志豪之台新銀行000-00000000000000帳戶開戶資料暨交易明細1份。(警三卷(三)第880-1至880-2反頁) 謝雯萱犯三人以上共同詐欺取財罪，處有期徒刑壹年壹月。  陳盈臻犯三人以上共同詐欺取財罪，處有期徒刑壹年壹月。  78 1.告訴人廖民英於警詢中之證述。(警三卷(四)第881至881反頁) 2.廖民英之臺灣銀行匯款申請書回條聯影本1紙。(警三卷(四)第882頁) 3.謝嘉倫之玉山銀行帳號000-0000000000000帳戶開戶資料暨交易明細1份。(警三卷(二)第445至446頁) 謝雯萱犯三人以上共同詐欺取財罪，處有期徒刑壹年壹月。  79 1.告訴人廖建成於警詢中之證述。(警三卷(四)第884至885反頁) 2.廖建成之郵局存款人收執聯影本4紙、郵政跨行匯款申請書影本2紙。(警三卷(四)第886至887反頁) 3.江姿儀之郵局帳號000-00000000000000帳戶開戶資料暨交易明細1份。(警三卷(四)第888至889頁) 4.徐珮珊之合作金庫銀行帳號000-0000000000000帳戶開戶資料暨交易明細1份。(警三卷(四)第889-1至889-4頁) 5.連彩容之郵局帳號000-00000000000000帳戶開戶資料暨交易明細1份。(警三卷(五)第1397至1398反頁) 6.中華郵政股份有限公司109年5月13日儲字第1090116170號函暨帳號000-00000000000000交易明細1份。(偵五卷第141至143頁) 謝雯萱犯三人以上共同詐欺取財罪，處有期徒刑壹年貳月。  陳盈臻犯三人以上共同詐欺取財罪，處有期徒刑壹年貳月。  80 1.告訴人廖素滋於警詢中之證述。(警三卷(四)第890至890反頁) 2.廖素滋之郵局存款人收執聯影本1份。(警三卷(四)第891頁) 3.楊詠智之郵局帳號000-00000000000000帳戶開戶資料暨交易明細1份。(警三卷(四)第892至893頁) 謝雯萱犯三人以上共同詐欺取財罪，處有期徒刑壹年壹月。  81  1.告訴人廖詠芳於警詢中之證述。(警三卷(四)第894至894反頁) 2.鄧雅綺之郵局帳號000-00000000000000帳戶開戶資料暨交易明細1份。(警三卷(四)第896至897頁) 謝雯萱犯三人以上共同詐欺取財罪，處有期徒刑壹年壹月。  82 1.告訴人趙文祥於警詢中之證述。(警三卷(四)第898至898反頁) 2.趙文祥之日盛銀行匯款申請書收執聯影本1紙。(警三卷(四)第900頁) 3.歐佩旼之郵局帳號000-00000000000000帳戶開戶資料暨交易明細1份。(警三卷(二)第488至489頁) 謝雯萱犯三人以上共同詐欺取財罪，處有期徒刑壹年參月。  83 1.告訴人劉明達於警詢中之證述。(警三卷(四)第903至904反頁) 2.劉明達之中國信託銀行自動櫃員機交易明細影本4張。(警三卷(四)第905至905反頁) 3.謝和霖之彰化銀行帳號000-00000000000000帳戶開戶資料暨交易明細1份。(警三卷(二)第350至356頁) 謝雯萱犯三人以上共同詐欺取財罪，處有期徒刑壹年壹月。  84 1.告訴人劉雪娥於警詢中之證述。(警三卷(四)第913至914頁) 2.劉雪娥之三信銀行匯款回條影本1紙。(警三卷(四)第915頁) 3.王志維之永豐銀行帳號000-00000000000000帳戶開戶資料暨交易明細1份。(警三卷(二)第411至414反頁) 謝雯萱犯三人以上共同詐欺取財罪，處有期徒刑壹年壹月。  85 1.告訴人劉碧純於警詢中之證述。(警三卷(四)第919至920頁) 2.劉碧純之臺灣土地銀行匯款申請書影本1紙。(警三卷(四)第921頁) 3.葉韋享之郵局帳號000-00000000000000帳戶開戶資料暨交易明細1份。(警三卷(四)第922至923頁) 謝雯萱犯三人以上共同詐欺取財罪，處有期徒刑壹年壹月。  86 1.告訴人劉豐綺於警詢中之證述。(警三卷(四)第924至924反頁) 2.劉豐綺之高雄市小港區農會存簿封面暨內頁交易明細影本、郵局存簿封面暨內頁交易明細影本各1份。(警三卷(四)第925至926反頁) 3.劉豐綺之合作金庫銀行自動櫃員機交易明細影本2紙。(警三卷(四)第927頁) 4.魏儀雯之玉山銀行帳號000-0000000000000帳戶開戶資料暨交易明細1份。(警三卷(二)第399至401頁) 謝雯萱犯三人以上共同詐欺取財罪，處有期徒刑壹年壹月。  87 1.告訴人蔡沛涵於警詢中之證述。(警三卷(四)第931至931反頁) 2.蔡沛涵之網路銀行交易紀錄截圖影本2張。(警三卷(四)第932頁) 3.月郁翔之臺灣銀行帳號000-000000000000帳戶開戶資料暨交易明細1份。(警三卷(四)第933至936頁) 謝雯萱犯三人以上共同詐欺取財罪，處有期徒刑壹年壹月。  88 1.告訴人蔡昀庭於警詢中之證述。(警三卷(四)第937至938反頁) 2.蔡昀庭之第一銀行存簿封面暨內頁交易明細影本2份。(警三卷(四)第939至940反頁) 3.李岑阜之郵局帳號000-00000000000000帳戶開戶資料暨交易明細1份。(警三卷(二)第533至534頁) 4.葉宜軒之郵局帳號000-00000000000000帳戶開戶資料暨交易明細1份。(警三卷(三)第879至880頁) 5.林耀銘之玉山銀行帳號000-0000000000000帳戶開戶資料暨交易明細1份。(警三卷(二)第535至536頁) 6.姚嘉翔之玉山銀行帳號000-0000000000000帳戶開戶資料暨交易明細1份。(警三卷(四)第945-1至945-1反頁) 謝雯萱犯三人以上共同詐欺取財罪，處有期徒刑壹年貳月。  陳盈臻犯三人以上共同詐欺取財罪，處有期徒刑壹年貳月。  89 1.告訴人蔡淑貞於警詢中之證述。(警三卷(四)第946至947頁) 2.蔡淑貞之元大銀行匯入匯款單據影本1紙。(警三卷(四)第948頁) 3.陳歆之元大銀行帳號000-00000000000000帳戶開戶資料暨交易明細1份。(警三卷(四)第949至950頁) 謝雯萱犯三人以上共同詐欺取財罪，處有期徒刑壹年貳月。  90 1.告訴人蔡燦煌於警詢中之證述。(警三卷(四)第951至952頁) 2.蔡燦煌之郵政入戶匯款申請書影本1紙。(警三卷(四)第953頁) 3.歐佩旼之郵局帳號000-00000000000000帳戶開戶資料暨交易明細1份。(警三卷(二)第488至489頁) 謝雯萱犯三人以上共同詐欺取財罪，處有期徒刑壹年壹月。  91 1.告訴人鄧志芬於警詢中之證述。(警三卷(四)第956至957頁) 2.鄧志芬之網路銀行交易紀錄截圖影本2張。(警三卷(四)第958至958反頁) 3.詹鈞皓之郵局帳號000-00000000000000帳戶開戶資料暨交易明細1份。(警三卷(四)第959至960頁) 4.鄭振寬之郵政跨行匯款申請書影本3紙。(警三卷(四)第963至964頁) 5.陳歆之臺北富邦銀行帳號000-000000000000帳戶開戶資料暨交易明細1份。(警三卷(四)第965至970頁) 謝雯萱犯三人以上共同詐欺取財罪，處有期徒刑壹年壹月。  92  1.告訴人鄭振寬於警詢中之證述。(警三卷(四)第961至962頁) 2.鄭振寬之郵政跨行匯款申請書影本3紙。（警三卷(四)第963至964頁） 謝雯萱犯三人以上共同詐欺取財罪，處有期徒刑壹年壹月。  93 1.告訴人鄭貴香於警詢中之證述。(警三卷(四)第971至972頁) 2.鄭貴香之郵政跨行匯款申請書影本、存款人收執聯影本各1紙。(警三卷(四)第973至973反頁) 3.賴延育之聯邦銀行帳號000-000000000000帳戶開戶資料暨交易明細1份。(警三卷(三)第620至626頁) 謝雯萱犯三人以上共同詐欺取財罪，處有期徒刑壹年壹月。  94  1.告訴人蕭金柱於警詢中之證述。(警三卷(四)第978至979頁) 2.蕭金柱之臺灣銀行網路銀行交易明細表影本1紙。(警三卷(四)第980頁) 3.徐瑜苹之華南銀行帳號000-000000000000帳戶開戶資料暨交易明細1份。(警三卷(四)第981至986頁) 謝雯萱犯三人以上共同詐欺取財罪，處有期徒刑壹年壹月。  95 1.告訴人蕭建男於警詢中之證述。(警三卷(四)第987至987反頁) 2.蕭建男之郵局存款人收執聯影本1紙。(警三卷(四)第988頁) 3.楊詠智之郵局帳號000-00000000000000帳戶開戶資料暨交易明細1份。(警三卷(四)第892至893頁) 謝雯萱犯三人以上共同詐欺取財罪，處有期徒刑壹年壹月。  96 1.告訴人蕭秋月於警詢中之證述。(警三卷(四)第991至992頁) 2.蕭秋月之聯邦銀行存簿內頁交易明細影本、客戶收執聯影本各1紙。(警三卷(四)第993至994頁) 3.盧勇吉之合作金庫銀行帳號000-0000000000000帳戶開戶資料暨交易明細1份。(警三卷(四)第995至996頁) 謝雯萱犯三人以上共同詐欺取財罪，處有期徒刑壹年參月。  97 1.告訴人蕭詠瑜於警詢中之證述。(警三卷(四)第997至998反頁) 2.謝嘉倫之郵局帳號000-00000000000000帳戶開戶資料暨交易明細1份。(警三卷(二)第340至341頁) 謝雯萱犯三人以上共同詐欺取財罪，處有期徒刑壹年壹月。  98 1.告訴人蕭雅馨於警詢中之證述。(警三卷(四)第1002至1003反頁) 2.蕭雅馨之玉山銀行存款交易明細查詢影本2紙。(警三卷(四)第1004至1005頁) 3.蕭雅馨之郵政入戶匯款申請書影本1紙。(警三卷(四)第1006頁) 4.黃美雲之玉山銀行帳號000-0000000000000帳戶開戶資料暨交易明細1份。(警三卷(三)第755至756頁) 謝雯萱犯三人以上共同詐欺取財罪，處有期徒刑壹年壹月。  99 1.告訴人薛明生於警詢中之證述。(警三卷(四)第1008至1009頁) 2.薛明生之彰化銀行存款憑條影本1紙。(警三卷(四)第1010頁) 3.薛明生之郵政跨行匯款申請書影本1紙。(警三卷(四)第1010反頁) 4.謝和霖之彰化銀行帳號000-00000000000000帳戶開戶資料暨交易明細1份。(警三卷(二)第350至356頁) 5.王冠淳之臺灣銀行帳號000-000000000000帳戶開戶資料暨交易明細1份。(警三卷(四)第1017-1至1017-6反頁) 謝雯萱犯三人以上共同詐欺取財罪，處有期徒刑壹年貳月。  陳盈臻犯三人以上共同詐欺取財罪，處有期徒刑壹年貳月。  100 1.告訴人謝明雄於警詢中之證述。(警三卷(四)第1018至1019頁) 2.謝明雄之臺灣中小企業銀行匯款申請書影本1紙。(警三卷(四)第1020頁) 3.陳月卿之郵局帳號000-00000000000000帳戶開戶資料暨交易明細1份。(警三卷(四)第1021至1022頁) 謝雯萱犯三人以上共同詐欺取財罪，處有期徒刑壹年壹月。  101 1.告訴人謝麗娟於警詢中之證述。(警三卷(四)第1023至1023反頁) 2.謝麗娟之合作金庫銀行存款憑條影本、兆豐銀行新臺幣存摺類存款存款憑條副本聯影本各1份。(警三卷(四)第1024頁) 謝雯萱犯三人以上共同詐欺取財罪，處有期徒刑壹年壹月。  102 1.告訴人闕秀芸於警詢中之證述。(警三卷(四)第1032至1033頁) 2.闕秀芸之匯款、轉帳交易明細截圖影本4張。(警三卷(五)第1579至1580頁) 3.闕秀芸國泰世華銀行匯款回條影本1紙。(警三卷(五)第1581頁) 4.吳政維之玉山銀行帳號000-0000000000000帳戶開戶資料暨交易明細1份。(警三卷(四)第1038-1至1038-2頁) 謝雯萱犯三人以上共同詐欺取財罪，處有期徒刑壹年貳月。  陳盈臻犯三人以上共同詐欺取財罪，處有期徒刑壹年壹月。  103 1.告訴人顏珮鈞於警詢中之證述。(警三卷(四)第1039至1040頁) 2.顏珮鈞之網路銀行交易紀錄截圖影本1紙。(警三卷(四)第1041頁) 3.趙焉竹之彰化銀行帳號000-00000000000000帳戶開戶資料暨多幣別帳號存款交易查詢單1份。(警三卷(二)第515至521頁) 謝雯萱犯三人以上共同詐欺取財罪，處有期徒刑壹年壹月。  104 1.告訴人關惠文於警詢中之證述。(警三卷(四)第1046至1047頁) 2.關惠文之中國信託銀行存摺封面暨內頁交易明細影本1份。(警三卷(四)第1048至1049頁) 3.魏儀雯之中國信託帳號000-000000000000帳戶開戶資料及交易明細1份。(警三卷(二)第365至380反頁) 4.陳莉婷之郵局帳號000-00000000000000帳戶開戶資料暨交易明細1份。(警三卷(二)第402至403頁) 5.黃聖文之兆豐銀行帳號000-00000000000帳戶開戶資料暨交易明細1份。(警三卷(四)第1067-1至1067-3頁) 謝雯萱犯三人以上共同詐欺取財罪，處有期徒刑壹年壹月。  陳盈臻犯三人以上共同詐欺取財罪，處有期徒刑壹年貳月。  105 1.告訴人鐘慧玫於警詢中之證述。(警三卷(四)第1068至1069頁) 2.鐘慧玫之郵局存款人收執聯影本1紙。(警三卷(四)第1070頁) 3.詹鈞皓之郵局帳號000-00000000000000帳戶開戶資料暨交易明細1份。(警三卷(四)第959至960頁) 謝雯萱犯三人以上共同詐欺取財罪，處有期徒刑壹年壹月。  106 1.告訴人王定良於警詢中之證述。(警三卷(四)第1073至1074反頁) 2.王定良之合作金庫銀行匯款申請書代收人收據影本1紙。(警三卷(四)第1075頁) 3.王定良之第一銀行、永豐銀行網路交易紀錄截圖影本各1紙。(警三卷(四)第1076至1076反頁) 4.宋捷之中國信託銀行帳號000-000000000000帳戶開戶資料暨交易明細1份。(警三卷(四)第1077至1079反頁) 陳盈臻犯三人以上共同詐欺取財罪，處有期徒刑壹年壹月。  107 1.告訴人包清河於警詢中之證述。(警三卷(四)第1080至1081頁) 2.包清河之土地銀行匯款回條聯影本、存簿封面影本各1份。(警三卷(四)第1082頁) 3.徐珮珊之合作金庫銀行帳號000-0000000000000帳戶開戶資料暨交易明細1份。(警三卷(四)第889-1至889-4頁) 陳盈臻犯三人以上共同詐欺取財罪，處有期徒刑壹年貳月。  108 1.告訴人石澍糧於警詢中之證述。(警三卷(四)第1088至1088反頁) 2.石澍糧之網路銀行轉帳交易記錄影本、國泰世華銀行自動櫃員機交易明細影本各1份。(警三卷(四)第1089頁) 3.李家輝之土地銀行帳號000-00000000000000帳戶開戶資料暨交易明細1份。(警三卷(四)第1090至1093頁) 陳盈臻犯三人以上共同詐欺取財罪，處有期徒刑壹年壹月。  109 1.告訴人任憶嵐於警詢中之證述。(警三卷(四)第1096至1097反頁) 2.任重之郵政跨行匯款申請書影本、郵局存簿封面暨內頁交易明細影本各1份。(警三卷(四)第1098至1099頁) 3.林家瑄之土地銀行帳號000-000000000000帳戶開戶資料及交易明細1份。(警三卷(四)第1100至1101反頁) 陳盈臻犯三人以上共同詐欺取財罪，處有期徒刑壹年貳月。  110 1.告訴人何采甯於警詢中之證述。(警三卷(四)第1102至1103頁) 2.袁振祥之聯邦銀行帳號000-000000000000帳戶開戶資料暨交易明細1份。(警三卷(四)第1104至1108頁) 3.國泰世華商業銀行存匯作業管理部109年5月12日國世存匯作業字第1090063380號函暨帳號000-000000000000、000-000000000000交易明細1份。(偵五卷第125至131頁) 陳盈臻犯三人以上共同詐欺取財罪，處有期徒刑壹年壹月。  111 1.告訴人何碧微於警詢中之證述。(警三卷(四)第1109至1109反頁) 2.何碧微之郵政跨行匯款申請書影本1紙。(警三卷(四)第1110頁) 3.葉怡蘭之彰化銀行帳號000-00000000000000帳戶開戶資料暨交易明細1份。(警三卷(四)第1111至1119頁) 陳盈臻犯三人以上共同詐欺取財罪，處有期徒刑壹年參月。  112 1.告訴人吳沛欣於警詢中之證述。(警三卷(四)第1120至1121頁) 2.吳沛欣之臺灣銀行自動櫃員機交易明細影本1紙。(警三卷(四)第1122頁) 3.李威德之土地銀行帳號000-000000000000帳戶開戶資料暨交易明細1份。(警三卷(四)第1123至1126反頁) 陳盈臻犯三人以上共同詐欺取財罪，處有期徒刑壹年壹月。  113 1.告訴人吳侑利於警詢中之證述。(警三卷(四)第1127至1128頁) 2.羅志豪之台新銀行000-00000000000000帳戶開戶資料暨交易明細1份。(警三卷(三)第880-1至880-2反頁) 陳盈臻犯三人以上共同詐欺取財罪，處有期徒刑壹年壹月。  114 1.告訴人吳柏農於警詢中之證述。(警三卷(四)第1142至1142反頁) 2.吳柏農之網路銀行交易紀錄截圖影本1紙。(警三卷(四)第1143頁) 3.閻勇仁之新光銀行帳號000-0000000000000帳戶開戶資料暨交易明細1份。(警三卷(四)第1144至1148頁) 陳盈臻犯三人以上共同詐欺取財罪，處有期徒刑壹年壹月。  115 1.告訴人吳玲玲於警詢中之證述。(警三卷(四)第1149至1150反頁) 2.吳玲玲之郵政跨行匯款申請書影本1紙。(警三卷(四)第1151頁) 3.林家瑄之土地銀行帳號000-000000000000帳戶開戶資料及交易明細1份。(警三卷(四)第1100至1101反頁) 陳盈臻犯三人以上共同詐欺取財罪，處有期徒刑壹年壹月。  116 1.告訴人吳鳳麗於警詢中之證述。(警三卷(四)第1154至1155頁) 2.吳鳳麗之聯邦銀行匯款申請書客戶收執聯影本2紙。(警三卷(四)第1158頁) 3.簡夆家之建華銀行帳號000-00000000000000帳戶開戶資料暨交易明細1份。(警三卷(四)第1159至1162反頁) 4.馬金龍之郵局帳號000-00000000000000帳戶開戶資料暨交易明細1份。(警三卷(四)第1163至1164頁) 陳盈臻犯三人以上共同詐欺取財罪，處有期徒刑壹年貳月。  117 1.告訴人李佳珍於警詢中之證述。(警三卷(四)第1165至1166反頁) 2.李佳珍之郵政自動櫃員機交易明細影本2張。(警三卷(四)第1167頁) 3.李佳珍之臺灣企銀存簿封面影本、郵政存簿封面暨內頁交易明細影本各1份。(警三卷(四)第1167反至1168反頁) 4.黃章雅之日盛銀行帳號000-00000000000000帳戶開戶資料暨交易明細1份。(警三卷(四)第1169至1171頁) 陳盈臻犯三人以上共同詐欺取財罪，處有期徒刑壹年壹月。  118 1.告訴人李怡瑩於警詢中之證述。(警三卷(四)第1172至1172反頁) 2.李怡瑩之永豐銀行自動櫃員機交易明細影本1紙。(警三卷(四)第1173頁) 3.羅佳瑋之華南銀行帳號000-000000000000帳戶開戶資料暨交易明細1份。(警三卷(四)第1174至1182頁) 陳盈臻犯三人以上共同詐欺取財罪，處有期徒刑壹年壹月。  119 1.告訴人李品嫺於警詢中之證述。(警三卷(四)第1183至1184頁) 2.李品嫺之中國信託銀行存款交易明細、存簿封面影本各1份。(警三卷(四)第1185、1187反頁) 3.李品嫺之郵局帳戶查詢已印摺交易詳情影本、存簿封面暨內頁交易明細影本各1份。(警三卷(四)第1185反至1187頁) 4.江姿儀之中國信託銀行帳號000-000000000000帳戶開戶資料暨交易明細1份。(警三卷(二)第532-1至532-4頁) 5.王清吉之郵局帳號000-00000000000000帳戶開戶資料暨交易明細1份。(警三卷(四)第1192至1193頁) 6.姚嘉翔之玉山銀行帳號000-0000000000000帳戶開戶資料暨交易明細1份。(警三卷(四)第945-1至945-1反頁) 陳盈臻犯三人以上共同詐欺取財罪，處有期徒刑壹年貳月。  120 1.告訴人李美珠於警詢中之證述。(警三卷(四)第1196至1196反頁) 2.李美珠之國泰世華銀行存簿封面暨內頁交易明細影本1份。(警三卷(四)第1197至1197反頁) 3.戴君玲之國泰世華銀行帳號000-000000000000帳戶開戶資料暨交易明細1份。(警三卷(四)第1198至1204頁) 陳盈臻犯三人以上共同詐欺取財罪，處有期徒刑壹年壹月。  121 1.告訴人李國鐘於警詢中之證述。(警三卷(四)第1205至1206頁) 2.李國鐘之臺灣銀行存簿封面暨內頁交易明細、無摺存入憑條存根影本1份。(警三卷(四)第1207至1208頁) 3.王冠淳之臺灣銀行帳號000-000000000000帳戶開戶資料暨交易明細1份。(警三卷(四)第1017-1至1017-6反頁) 陳盈臻犯三人以上共同詐欺取財罪，處有期徒刑壹年壹月。  122 1.告訴人李寶燕於警詢中之證述。(警三卷(五)第1216至1217反頁) 2.李寶燕之基隆市第二信用合作社跨行匯款回條聯影本2紙、第一銀行存款存根聯影本1紙、臺灣銀行存款存根聯影本1紙。(警三卷(五)第1218至1219反頁) 3.李瑞堯之上海銀行帳號000-00000000000000帳戶開戶資料暨交易明細1份。(警三卷(五)第1220至1222反頁) 4.國泰世華商業銀行存匯作業管理部109年5月12日國世存匯作業字第1090063380號函暨帳號000-000000000000、000-000000000000交易明細1份。(偵五卷第125至131頁) 陳盈臻犯三人以上共同詐欺取財罪，處有期徒刑壹年肆月。  123 1.告訴人汪筱君於警詢中之證述。(警三卷(五)第1223至1224反頁) 2.李威德之土地銀行帳號000-000000000000帳戶開戶資料暨交易明細1份。(警三卷(四)第1123至1126反頁) 陳盈臻犯三人以上共同詐欺取財罪，處有期徒刑壹年壹月。  124 1.告訴人沈云涵於警詢中之證述。(警三卷(五)第1230至1230反頁) 2.沈云涵之網路銀行交易記錄截圖影本1紙。(警三卷(五)第1231頁) 3.沈云涵之玉山銀行存簿封面暨內頁交易明細影本1份。(警三卷(五)第1231反頁) 4.黃聖文之兆豐銀行帳號000-00000000000帳戶開戶資料暨交易明細1份。(警三卷(四)第1067-1至1067-3頁) 　 陳盈臻犯三人以上共同詐欺取財罪，處有期徒刑壹年壹月。  125 1.告訴人周宏諺於警詢中之證述。(警三卷(五)第1235至1236頁) 2.周宏諺之合作金庫銀行自動櫃員機交易明細影本5張。(警三卷(五)第1237至1237反頁) 3.陳龍泉之合作金庫銀行帳號000-0000000000000帳戶開戶資料暨交易明細1份。(警三卷(五)第1238至1240反頁) 陳盈臻犯三人以上共同詐欺取財罪，處有期徒刑壹年貳月。  126 1.告訴人周依苓於警詢中之證述。(警三卷(五)第1241至1242頁) 2.周依苓之網路銀行交易記錄截圖影本3張。(警三卷(五)第1243頁) 3.黃章雅之日盛銀行帳號000-00000000000000帳戶開戶資料暨交易明細1份。(警三卷(四)第1169至1171頁) 陳盈臻犯三人以上共同詐欺取財罪，處有期徒刑壹年壹月。  127 1.告訴人林秀香於警詢中之證述。(警三卷(五)第1247至1248頁) 2.林秀香之郵政跨行匯款申請書影本1紙。(警三卷(五)第1249頁) 3.陵俊杰之台新銀行帳號000-00000000000000帳戶開戶資料暨交易明細1份。(警三卷(五)第1250至1251頁) 陳盈臻犯三人以上共同詐欺取財罪，處有期徒刑壹年貳月。  128 1.告訴人林芳如於警詢中之證述。(警三卷(五)第1252至1253反頁) 2.林芳如之郵政、國泰世華自動櫃員機交易明細影本6張。(警三卷(五)第1254至1255頁) 3.胡先爵之郵局帳號000-00000000000000帳戶開戶資料暨交易明細1份。(警三卷(五)第1256至1257頁) 陳盈臻犯三人以上共同詐欺取財罪，處有期徒刑壹年壹月。  129 1.告訴人林彥志於警詢中之證述。(警三卷(五)第1258至1259頁) 2.林彥志之網路銀行交易紀錄截圖影本2紙。(警三卷(五)第1260至1261頁) 3.葉怡蘭之彰化銀行帳號000-00000000000000帳戶開戶資料暨交易明細1份。(警三卷(四)第1111至1119頁) 陳盈臻犯三人以上共同詐欺取財罪，處有期徒刑壹年壹月。  130 1.告訴人林瑞琴於警詢中之證述。(警三卷(五)第1266至1267頁) 2.林瑞琴之元大銀行國內匯款申請書影本1紙。(警三卷(五)第1268頁) 3.陳信憲之臺北富邦銀行帳號000-000000000000帳戶開戶資料暨交易明細1份。(警三卷(五)第1269至1271頁) 陳盈臻犯三人以上共同詐欺取財罪，處有期徒刑壹年壹月。  131 1.告訴人段雯琪於警詢中之證述。(警三卷(五)第1272至1272反頁) 2.段雯琪之LINE對話紀錄、網路銀行交易紀錄截圖影本4張。(警三卷(五)第1273頁) 3.閻勇仁之新光銀行帳號000-0000000000000帳戶開戶資料暨交易明細1份。(警三卷(四)第1144至1148頁) 陳盈臻犯三人以上共同詐欺取財罪，處有期徒刑壹年壹月。  132 1.告訴人洪吳彩雲於警詢中之證述。(警三卷(五)第1277至1277反頁) 2.洪吳彩雲之郵政入戶匯款申請書影本1紙。(警三卷(五)第1278頁) 3.呂志嘉之郵局帳號000-00000000000000帳戶開戶資料暨交易明細1份。(警三卷(五)第1279至1280頁) 陳盈臻犯三人以上共同詐欺取財罪，處有期徒刑壹年貳月。  133 1.告訴人紀亞璇於警詢中之證述。(警三卷(五)第1289至1290頁) 2.紀亞璇之臺灣企銀網路交易查詢記錄截圖影本4張。(警三卷(五)第1291頁) 3.林家瑄之土地銀行帳號000-000000000000帳戶開戶資料及交易明細1份。(警三卷(四)第1100至1101反頁) 陳盈臻犯三人以上共同詐欺取財罪，處有期徒刑壹年壹月。  134 1.告訴人徐碧岑於警詢中之證述。(警三卷(五)第1294至1297頁) 2.黃章雅之日盛銀行帳號000-00000000000000帳戶開戶資料暨交易明細1份。(警三卷(四)第1169至1171頁) 陳盈臻犯三人以上共同詐欺取財罪，處有期徒刑壹年壹月。  135 1.告訴人翁欽隆於警詢中之證述。(警三卷(五)第1302至1302反頁) 2.翁欽隆之汐止區農會匯款申請書影本1紙。(警三卷(五)第1303頁) 3.徐珮珊之合作金庫銀行帳號000-0000000000000帳戶開戶資料暨交易明細1份。(警三卷(四)第889-1至889-4頁) 陳盈臻犯三人以上共同詐欺取財罪，處有期徒刑壹年壹月。  136 1.告訴人張文茂於警詢中之證述。(警三卷(五)第1307至1307反頁) 2.張文茂之新竹市農會匯款申請書影本1紙。(警三卷(五)第1308頁) 3.葉怡蘭之彰化銀行帳號000-00000000000000帳戶開戶資料暨交易明細1份。(警三卷(四)第1111至1119頁) 陳盈臻犯三人以上共同詐欺取財罪，處有期徒刑壹年貳月。  137 1.告訴人張育韶於警詢中之證述。(警三卷(五)第1314至1315頁) 2.張育韶之國泰世華銀行存簿封面暨內頁交易明細影本、匯出匯款憑證影本各1份。(警三卷(五)第1316至1317頁) 3.楊美能之郵局帳號000-00000000000000帳戶開戶資料暨交易明細1份。(警三卷(五)第1318至1319頁) 陳盈臻犯三人以上共同詐欺取財罪，處有期徒刑壹年貳月。  138 1.告訴人張雅恩於警詢中之證述。(警三卷(五)第1324至1325頁) 2.張雅恩之中國信託銀行轉帳交易結果通知書影本2張。(警三卷(五)第1326頁) 3.陳妙羚之新光銀行帳號000-0000000000000帳戶開戶資料暨交易明細1份。(警三卷(五)第1327至1331頁) 陳盈臻犯三人以上共同詐欺取財罪，處有期徒刑壹年壹月。  139 1.告訴人許建國於警詢中之證述。(警三卷(五)第1332至1334頁) 2.許建國之郵政跨行匯款申請書影本2份。(警三卷(五)第1335至1335反頁) 3.宋捷之中國信託銀行帳號000-000000000000帳戶開戶資料暨交易明細1份。(警三卷(四)第1077至1079反頁) 陳盈臻犯三人以上共同詐欺取財罪，處有期徒刑壹年貳月。  140  1.告訴人許淑娟於警詢中之證述。(警三卷(五)第1339至1339反頁) 2.許淑娟之永豐銀行匯款交易明細、LINE通訊軟體對話紀錄各1張。(警三卷(五)第1340頁) 3.閻勇仁之新光銀行帳號000-0000000000000帳戶開戶資料暨交易明細1份。(警三卷(四)第1144至1148頁) 陳盈臻犯三人以上共同詐欺取財罪，處有期徒刑壹年壹月。  141 1.告訴人許雪卿於警詢中之證述。(警三卷(五)第1344至1345頁) 2.閻勇仁之新光銀行帳號000-0000000000000帳戶開戶資料暨交易明細1份。(警三卷(四)第1144至1148頁) 陳盈臻犯三人以上共同詐欺取財罪，處有期徒刑壹年壹月。  142 1.告訴人連振裕於警詢中之證述。(警三卷(五)第1349至1349反頁) 2.連振裕之網路銀行轉帳交易明細影本1份。(警三卷(五)第1350頁) 3.閻勇仁之新光銀行帳號000-0000000000000帳戶開戶資料暨交易明細1份。(警三卷(四)第1144至1148頁) 陳盈臻犯三人以上共同詐欺取財罪，處有期徒刑壹年壹月。  143 1.告訴人陳富麗於警詢中之證述。(警三卷(五)第1372至1372反頁) 2.陳富麗之第一銀行存簿封面暨內頁交易明細影本1份。(警三卷(五)第1373頁) 3.陳富麗之網路銀行存款帳戶查詢-交易明細影本1份。(警三卷(五)第1374頁) 4.簡夆家之建華銀行帳號000-00000000000000帳戶開戶資料暨交易明細1份。(警三卷(四)第1159至1162反頁) 陳盈臻犯三人以上共同詐欺取財罪，處有期徒刑壹年壹月。  144 1.告訴人彭秋香於警詢中之證述。(警三卷(五)第1378至1378反頁) 2.彭秋香之郵政跨行匯款申請書影本1紙。(警三卷(五)第1379頁) 3.簡夆家之建華銀行帳號000-00000000000000帳戶開戶資料暨交易明細1份。(警三卷(四)第1159至1162反頁) 陳盈臻犯三人以上共同詐欺取財罪，處有期徒刑壹年壹月。  145 1.告訴人黃怡瑄於警詢中之證述。(警三卷(五)第1383至1383反頁) 2.黃怡瑄之網路銀行交易明細照片影本2張。(警三卷(五)第1384頁) 3.黃怡瑄之中國信託銀行自動櫃員交易明細影本5張。(警三卷(五)第1385至1385反頁) 4.陳玉婷之日盛銀行帳號000-00000000000000帳戶開戶資料暨交易明細1份。(警三卷(五)第1386至1388頁) 陳盈臻犯三人以上共同詐欺取財罪，處有期徒刑壹年壹月。  146 1.告訴人黃茂發於警詢中之證述。(警三卷(五)第1389至1390頁) 2.黃茂發之華南銀行匯款回條聯影本1紙。(警三卷(五)第1391頁) 3.林家瑄之土地銀行帳號000-000000000000帳戶開戶資料及交易明細1份。(警三卷(四)第1100至1101反頁) 陳盈臻犯三人以上共同詐欺取財罪，處有期徒刑壹年壹月。  147 1.告訴人黃家菱於警詢中之證述。(警三卷(五)第1394至1395頁) 2.黃家菱之郵政入戶匯款申請書影本1紙。(警三卷(五)第1396頁) 3.連彩容之郵局帳號000-00000000000000帳戶開戶資料暨交易明細1份。(警三卷(五)第1397至1398反頁) 4.中華郵政股份有限公司109年5月13日儲字第1090116170號函暨帳號000-00000000000000交易明細1份。(偵五卷第141至143頁) 陳盈臻犯三人以上共同詐欺取財罪，處有期徒刑壹年壹月。  148 1.告訴人楊仕鴻於警詢中之證述。(警三卷(五)第1399至1399反頁) 2.楊仕鴻之土地銀行、玉山銀行、臺灣銀行存簿內頁交易明細影本各1份。(警三卷(五)第1400至1401反頁) 3.楊仕鴻之網路銀行交易紀錄影本8張。(警三卷(五)第1402、1403反頁) 4.楊仕鴻之郵政、中國信託銀行自動櫃員機交易明細影本各1紙。(警三卷(五)第1403頁) 5.江姿儀之中國信託銀行帳號000-000000000000帳戶開戶資料暨交易明細1份。(警三卷(二)第532-1至532-4頁) 6.臺北富邦商業銀行股份有限公司109年5月18日北富銀集作字第1090002321號函暨帳號000-0000000000000000、000-000000000000交易明細1份。(偵五卷第119至121頁) 謝雯萱犯三人以上共同詐欺取財罪，處有期徒刑壹年壹月。  陳盈臻犯三人以上共同詐欺取財罪，處有期徒刑壹年貳月。  149 1.告訴人葉美君於警詢中之證述。(警三卷(五)第1408至1410頁) 2.葉美君之國泰世華銀行、中國信託銀行自動櫃員機交易明細影本3紙。(警三卷(五)第1411頁) 3.王清吉之郵局帳號000-00000000000000帳戶開戶資料暨交易明細1份。(警三卷(四)第1192至1193頁) 陳盈臻犯三人以上共同詐欺取財罪，處有期徒刑壹年貳月。  150 1.告訴人董言祥於警詢中之證述。(警三卷(五)第1418至1419反頁) 2.董言祥之安泰銀行匯款委託書影本1紙、第一銀行匯款申請書回條與代收款項收款證明暨手續費收據影本各1紙、國泰世華銀行匯出匯款憑證影本2紙。(警三卷(五)第1420至1420反頁) 3.董言祥國泰世華銀行存簿封面暨內頁交易明細影本1份。(警三卷(五)第1421至1421反頁) 4.李家輝之土地銀行帳號000-00000000000000帳戶開戶資料暨交易明細1份。(警三卷(四)第1090至1093頁) 陳盈臻犯三人以上共同詐欺取財罪，處有期徒刑壹年壹月。  151 1.告訴人詹克成於警詢中之證述。(警三卷(五)第1424至1425頁) 2.詹克成之郵局存款人收執聯影本1份。(警三卷(五)第1426頁) 3.古晉安之郵局帳號000-00000000000000帳戶開戶資料暨交易明細1份。(警三卷(五)第1427至1428頁) 陳盈臻犯三人以上共同詐欺取財罪，處有期徒刑壹年貳月。  152 1.告訴人詹素霞於警詢中之證述。(警三卷(五)第1429至1430頁) 2.詹素霞之國泰世華銀行匯出匯款憑證影本、存簿封面影本各1紙。(警三卷(五)第1431至1431反頁) 3.張宜晨之郵局帳號000-00000000000000帳戶開戶資料暨交易明細1份。(警三卷(五)第1432至1433頁) 陳盈臻犯三人以上共同詐欺取財罪，處有期徒刑壹年壹月。  153 1.告訴人廖守鈞於警詢中之證述。(警三卷(五)第1452至1453頁) 2.廖守鈞之網路銀行交易紀錄截圖影本1份。(警三卷(五)第1454頁) 3.胡先爵之郵局帳號000-00000000000000帳戶開戶資料暨交易明細1份。(警三卷(五)第1256至1257頁) 陳盈臻犯三人以上共同詐欺取財罪，處有期徒刑壹年壹月。  154 1.告訴人劉玉國於警詢中之證述。(警三卷(五)第1466至1467頁) 2.劉玉國之郵局存簿暨內頁交易紀錄影本1份。(警三卷(五)第1468至1468反頁) 3.林家瑄之土地銀行帳號000-000000000000帳戶開戶資料及交易明細1份。(警三卷(四)第1100至1101反頁) 陳盈臻犯三人以上共同詐欺取財罪，處有期徒刑壹年壹月。  155 1.告訴人劉怡君於警詢中之證述。(警三卷(五)第1471至1472頁) 2.劉怡君之台新銀行自動櫃員機交易明細影本1紙。(警三卷(五)第1473頁) 3.羅志豪之台新銀行000-00000000000000帳戶開戶資料暨交易明細1份。(警三卷(三)第880-1至880-2反頁) 陳盈臻犯三人以上共同詐欺取財罪，處有期徒刑壹年壹月。  156 1.告訴人劉陳花於警詢中之證述。(警三卷(五)第1481至1482頁) 2.劉陳花之郵政跨行匯款申請書影本1紙。(警三卷(五)第1483頁) 3.戴君玲之國泰世華銀行帳號000-000000000000帳戶開戶資料暨交易明細1份。(警三卷(四)第1198至1204頁) 陳盈臻犯三人以上共同詐欺取財罪，處有期徒刑壹年壹月。  157 1.告訴人蔡明璇於警詢中之證述。(警三卷(五)第1496至1497頁) 2.蔡明璇之國泰銀行、玉山銀行存簿內頁交易明細影本2紙。(警三卷(五)第1498、1499反頁) 3.蔡明璇之台新銀行、國泰世華銀行自動櫃員機交易明細影本2紙。(警三卷(五)第1498反至1499頁) 4.林順良之臺灣銀行帳號000-000000000000帳戶開戶資料暨交易明細1份。(警三卷(五)第1500至1502反頁) 陳盈臻犯三人以上共同詐欺取財罪，處有期徒刑壹年貳月。  158 1.告訴人蔡郡純於警詢中之證述。(警三卷(五)第1503至1504反頁) 2.蔡郡純之合作金庫銀行自動櫃員機交易明細影本4紙。(警三卷(五)第1505頁) 3.蔡郡純高雄銀行、玉山銀行金融卡正反面影本各1份。(警三卷(五)第1505反面) 4.黃聖文之兆豐銀行帳號000-00000000000帳戶開戶資料暨交易明細1份。(警三卷(四)第1067-1至1067-3頁) 5.陳宜柔之郵局帳號000-00000000000000帳戶開戶資料暨交易明細1份。(警三卷(五)第1370至1371頁) 陳盈臻犯三人以上共同詐欺取財罪，處有期徒刑壹年壹月。  159 1.告訴人蕭仲欽於警詢中之證述。(警三卷(五)第1511至1511反頁) 2.蕭仲欽之中國信託銀行網路交易明細影本1紙。(警三卷(五)第1512至1512反頁) 3.姚嘉翔之玉山銀行帳號000-0000000000000帳戶開戶資料暨交易明細1份。(警三卷(四)第945-1至945-1反頁) 陳盈臻犯三人以上共同詐欺取財罪，處有期徒刑壹年壹月。  160 1.告訴人蕭建華於警詢中之證述。(警三卷(五)第1514至1514反頁) 2.蕭建華之土地銀行自動櫃員機交易明細影本1紙。(警三卷(五)第1515頁) 3.宋捷之第一銀行帳號000-00000000000帳戶開戶資料暨交易明細1份。(警三卷(五)第1516至1523反頁) 陳盈臻犯三人以上共同詐欺取財罪，處有期徒刑壹年壹月。  161 1.告訴人謝少芳於警詢中之證述。(警三卷(五)第1533至1534頁) 2.李瑞堯之板信銀行帳號000-00000000000000帳戶開戶資料暨交易明細1份。(警三卷(五)第1535至1536反頁) 陳盈臻犯三人以上共同詐欺取財罪，處有期徒刑壹年壹月。  162 1.告訴人謝宜佑於警詢中之證述。(警三卷(五)第1537至1537反頁) 2.謝宜佑之中國信託銀行自動櫃員機交易明細影本1紙。(警三卷(五)第1538頁) 3.謝宜佑之郵局存簿暨內頁交易明細影本1份。(警三卷(五)第1538反至1539頁) 4.羅佳瑋之華南銀行帳號000-000000000000帳戶開戶資料暨交易明細1份。(警三卷(四)第1174至1182頁) 陳盈臻犯三人以上共同詐欺取財罪，處有期徒刑壹年參月。  163 1.告訴人謝珮琪於警詢中之證述。(警三卷(五)第1545至1546頁) 2.藍唯甄之合作金庫銀行帳號000-0000000000000帳戶開戶資料暨交易明細1份。(警三卷(四)第1135至1141頁) 3.合作金庫商業銀行港都分行109年5月26日合金港都字第1090002020號函暨藍唯甄之帳號000-0000000000000於108年8月23日交易明細1紙。(偵五卷第85至87頁) 陳盈臻犯三人以上共同詐欺取財罪，處有期徒刑壹年壹月。  164 1.告訴人簡于婷於警詢中之證述。(警三卷(五)第1556至1557反頁) 2.告訴人簡于婷於警詢中之證述。(警三卷(五)第1558至1558反頁) 3.簡于婷之中國信託銀行、國泰世華銀行自動櫃員機交易明細影本5紙。(警三卷(五)第1560至1562反頁) 4.陳宜柔之郵局帳號000-00000000000000帳戶開戶資料暨交易明細1份。(警三卷(五)第1370至1371頁) 陳盈臻犯三人以上共同詐欺取財罪，處有期徒刑壹年壹月。  165 1.告訴人簡志傑於警詢中之證述。(警三卷(五)第1565至1566頁) 2.簡志傑之網路銀行交易明細表影本1份。(警三卷(五)第1567至1571頁) 3.宋捷之第一銀行帳號000-00000000000帳戶開戶資料暨交易明細1份。(警三卷(五)第1516至1523反頁) 陳盈臻犯三人以上共同詐欺取財罪，處有期徒刑壹年壹月。  166 1.告訴人羅美珠於警詢中之證述。(警三卷(五)第1584至1585反頁) 2.羅美珠之華南銀行匯款回條聯影本3紙、存簿內頁交易明細影本1紙。(警三卷(五)第1586至1586反頁) 3.閻勇仁之臺灣銀行帳號000-000000000000帳戶開戶資料暨交易明細1份。(警三卷(五)第1587至1590頁) 陳盈臻犯三人以上共同詐欺取財罪，處有期徒刑壹年貳月。 
 
附表六：
編號 證據（附表四所示事實之證據） 主文 1 1.告訴人廖碧綢於警詢中之證述。(追警二卷第943至946頁) 2.台灣中小企業銀行大甲分行109年3月11日大甲字第1098000230號函暨函附李俊昌之帳戶基本資料及交易明細表1份。(追警一卷第163至169頁) 謝雯萱犯三人以上共同詐欺取財罪，處有期徒刑壹年壹月。 2 1.告訴人劉芷嫣於警詢中之證述。(追警二卷第951至956頁) 2.國泰世華商業銀行存匯作業管理部109年3月5日國世存匯作業字第1090024095號函暨函附方楚欣之帳戶基本資料及交易明細1份。(追警一卷第171至175頁) 謝雯萱犯三人以上共同詐欺取財罪，處有期徒刑壹年壹月。   3 1.告訴人王綉珍於警詢中之證述。(追警二卷第957至961頁) 2.方楚欣申設之中國信託銀行仁德簡易分行000-000000000000號帳戶之基本資料暨交易明細1份。(追警一卷第177至180頁) 3.王綉珍之郵政匯款申請書1紙。(追警二卷第962頁) 公訴不受理   4 1.告訴人李秋姿、李秋涼於警詢中之證述。 2.王志維申設之永豐銀行帳號000-00000000000000號帳戶之基本資料及交易明細1份。(追警一卷第191至194頁) 謝雯萱犯三人以上共同詐欺取財罪，處有期徒刑壹年壹月。   5 1.告訴人傅步雲於警詢中之證述。(追警二卷第983至986頁) 業經撤回起訴。   6 1.告訴人吳文愷於警詢中之證述。(追警二卷第999至1001頁) 2.臺灣土地銀行北港分行109年03月11日北港字第1090000693號函暨函附陳慧玉之帳號000-000000000000號帳戶基本資料及交易明細1份。(追警一卷第199至208頁) 謝雯萱犯三人以上共同詐欺取財罪，處有期徒刑壹年壹月。   7 1.告訴人林殷吉於警詢中之證述。(追警三卷第1003至1005頁) 2.臺灣土地銀行北港分行109年03月11日北港字第1090000693號函暨函附陳慧玉之帳號000-000000000000號帳戶基本資料及交易明細1份。(追警一卷第199至208頁) 謝雯萱犯三人以上共同詐欺取財罪，處有期徒刑壹年壹月。   8 1.告訴人劉慶應於警詢中之證述。(追警三卷第1007至1009頁) 2.臺灣土地銀行北港分行109年03月11日北港字第1090000693號函暨函附陳慧玉之帳號000-000000000000號帳戶基本資料及交易明細1份。(追警一卷第199至208頁) 謝雯萱犯三人以上共同詐欺取財罪，處有期徒刑壹年貳月。   9 1.告訴人鍾美雲於警詢中之證述。(追警三卷第1025至1026頁) 2.臺灣土地銀行沙鹿分行109年3月10日沙鹿字第1090000650號函暨函附洪緯騰之帳號000-000000000000號帳戶基本資料及交易明細1份。(追警一卷第213至217頁) 謝雯萱犯三人以上共同詐欺取財罪，處有期徒刑壹年壹月。  10 1.告訴人張麗書於警詢中之證述。(追警三卷第1039至1041頁) 2.楊詠智申設之郵局帳號000-00000000000000號帳戶基本資料及交易明細1份。(追警一卷第225至227頁) 謝雯萱犯三人以上共同詐欺取財罪，處有期徒刑壹年壹月。  11 1.告訴人吳淑芬於警詢中之證述。(追警三卷第1043至1045頁) 2.楊詠智申設之兆豐銀行宜蘭分行帳號000-00000000000號帳戶基本資料及交易明細1份。(追警一卷第229至231頁) 謝雯萱犯三人以上共同詐欺取財罪，處有期徒刑壹年壹月。  12  1.告訴人葉天來於警詢中之證述。(追警三卷第1047至1049頁) 2.楊詠智申設之兆豐銀行宜蘭分行帳號000-00000000000號帳戶基本資料及交易明細1份。(追警一卷第229至231頁) 謝雯萱犯三人以上共同詐欺取財罪，處有期徒刑壹年壹月。  13 1.告訴人黃克敏於警詢中之證述。(追警三卷第1051至1053頁) 2.楊詠智申設之兆豐銀行宜蘭分行帳號000-00000000000號帳戶基本資料及交易明細1份。(追警一卷第229至231頁) 謝雯萱犯三人以上共同詐欺取財罪，處有期徒刑壹年壹月。  14 1.告訴人蔡勝芳於警詢中之證述。(追警三卷第1059至1062頁) 2.高雄銀行股份有限公109年3月18日高銀密營運字第1090000298號函暨函附黃峰志之帳號000-000000000000號帳戶基本資料及交易明細1份。(追警一卷第237至239頁) 謝雯萱犯三人以上共同詐欺取財罪，處有期徒刑壹年參月。  15 1.告訴人鄭碧麗於警詢中之證述。(追警三卷第1063至1066頁) 2.張姒雯申設之臺灣土地銀行頭份分行帳號000-000000000000號帳戶基本資料及交易明細1份。(追警一卷第241至243頁) 謝雯萱犯三人以上共同詐欺取財罪，處有期徒刑壹年參月。  16 1.告訴人邱家欣於警詢中之證述。(追警三卷第1109至1111頁) 2.藍靖睿申設之台中銀行南陽分行帳號000-000000000000號帳戶開戶申請書及交易明細1份。(追警一卷第271至273頁) 謝雯萱犯三人以上共同詐欺取財罪，處有期徒刑壹年壹月。  17 1.告訴人張海蘭於警詢中之證述。(追警三卷第1113至1115頁) 2.藍靖睿申設之台中銀行南陽分行帳號000-000000000000號帳戶開戶申請書及交易明細1份。(追警一卷第271至273頁) 謝雯萱犯三人以上共同詐欺取財罪，處有期徒刑壹年壹月。  18 1.告訴人謝妍儒於警詢中之證述。(追警三卷第1117至1119頁) 2.藍靖睿申設之台中銀行南陽分行帳號000-000000000000號帳戶開戶申請書及交易明細1份。(追警一卷第271至273頁) 謝雯萱犯三人以上共同詐欺取財罪，處有期徒刑壹年壹月。  19 1.告訴人傅慧妃於警詢中之證述。(追警三卷第1121至1123頁) 2.藍靖睿申設之台中銀行南陽分行帳號000-000000000000號帳戶開戶申請書及交易明細1份。(追警一卷第271至273頁) 謝雯萱犯三人以上共同詐欺取財罪，處有期徒刑壹年壹月。  20 1.告訴人陳慧娟於警詢中之證述。(追警三卷第1129至1133頁) 2.陳彥章申設之郵局帳號000-00000000000000號帳戶基本資料及交易明細 (追警一卷第279至281頁) 謝雯萱犯三人以上共同詐欺取財罪，處有期徒刑壹年參月。  21 1.告訴人李鴻鑫於警詢中之證述。(追警三卷第1135至1138頁) 2.第一商業銀行員林分行109年3月18日一員林字第74號函暨函附張庭瑜之帳號1份。(追警一卷第335至338頁) 3.板信商業銀行作業服務部109年5月5日板信作服字第1097408948號函暨函附林黃芯之交易明細表1份。(追警一卷第283至285頁) 4.徐瑜萍申設之國泰世華銀行帳號000-000000000000號帳戶基本資料及交易明細1份。(追警一卷第421至423頁) 謝雯萱犯三人以上共同詐欺取財罪，處有期徒刑壹年參月。  22 1.告訴人陳弘毅於警詢中之證述。(追警三卷第1139至1141頁) 2.臺灣土地銀行北港分行109年03月11日北港字第1090000693號暨函附嚴升宏之帳號000-000000000000號帳戶基本資料及交易明細1份。(追警一卷第287至295頁) 謝雯萱犯三人以上共同詐欺取財罪，處有期徒刑壹年壹月。  23  1.告訴人陳稚於警詢中之證述。(追警三卷第1161至1164頁) 2.白鴻毅申設之郵局帳號000-00000000000000號帳戶基本資料及交易明細1份。(追警一卷第309至311頁) 謝雯萱犯三人以上共同詐欺取財罪，處有期徒刑壹年壹月。  24 1.告訴人鄭克強於警詢中之證述。(追警三卷第1179至1182頁) 2.吳昕螢申設之郵局帳號000-00000000000000號帳戶基本資料及交易明細1份。(追警一卷第325至329頁) 謝雯萱犯三人以上共同詐欺取財罪，處有期徒刑壹年參月。  25 1.告訴人鍾順美於警詢中之證述。(追警三卷第1183至1185頁) 2.張賜賢申設之渣打銀行公館分行帳號000-00000000000000號帳戶基本資料及交易明細1份。(追警一卷第329至333頁) 謝雯萱犯三人以上共同詐欺取財罪，處有期徒刑壹年參月。  26 1.告訴人王季蘭於警詢中之證述。(追警三卷第1215至1217頁) 2.華南銀行高雄桂林分行000-000000000000號(洪嘉宏) 3.台灣企銀南崁分行000-00000000000號(劉珮羽) 4.臺灣中小企業銀行南崁分行109年3月10日南崁字第1098500026號函暨函附劉珮羽之帳號000-00000000000號帳戶開戶基本資料及交易明細1份。(追警一卷第357至363頁) 謝雯萱犯三人以上共同詐欺取財罪，處有期徒刑壹年壹月。  27 1.告訴人顏陳鳳琴於警詢中之證述。(追警三卷第1239至1241頁) 2.吳念芹申設之郵局帳號000-00000000000000號帳戶基本資料及交易明細1份。(追警一卷第389至391頁) 謝雯萱犯三人以上共同詐欺取財罪，處有期徒刑壹年壹月。  28 1.告訴人詹美雀於警詢中之證述。(追警三卷第1249至1251頁) 2.蕭榮麒申設之郵局帳號000-0000000000000000號帳戶基本資料暨交易明細1份。(追警一卷第395至397頁) 謝雯萱犯三人以上共同詐欺取財罪，處有期徒刑壹年壹月。  29 1.告訴人柯秀燕於警詢中之證述。(追警三卷第1267至1269頁) 2.臺灣土地銀行三重分行109年3月11日三重字第1090000713號函暨函附黃美雲之帳號000-000000000000號帳戶交易明細1份。(追警一卷第409至413頁) 謝雯萱犯三人以上共同詐欺取財罪，處有期徒刑壹年壹月。  30  1.告訴人張杰富於警詢中之證述。(追警三卷第1297至1300頁) 2.徐瑜萍申設之華南銀行帳號000-000000000000號帳戶基本資料及交易明細1份。(追警一卷第421至429頁) 謝雯萱犯三人以上共同詐欺取財罪，處有期徒刑壹年壹月。  31 1.告訴人黃四能於警詢中之證述。(追警三卷第1301至1302頁) 2.徐瑜萍申設之華南銀行帳號000-000000000000號帳戶基本資料及交易明細1份。(追警一卷第421至429頁) 謝雯萱犯三人以上共同詐欺取財罪，處有期徒刑壹年壹月。  32 1.告訴人鄧月梅於警詢中之證述。(追警三卷第1303至1305頁) 2.徐瑜萍申設之渣打銀行桃園分行帳號000-00000000000000號帳戶基本資料及交易明細1份。(追警一卷第431至433頁) 謝雯萱犯三人以上共同詐欺取財罪，處有期徒刑壹年貳月。  33 1.告訴人鄭秉揚於警詢中之證述。(追警三卷第1365至1369頁) 2.陸衍璋申設之新光銀行帳號000-0000000000000號帳戶基本資料及交易明細1份。(追警一卷第495至497頁) 謝雯萱犯三人以上共同詐欺取財罪，處有期徒刑壹年壹月。  34 1.告訴人李芳玲於警詢中之證述。(追警三卷第1371至1373頁) 2.陳雅婷申設之台中銀行帳號000-000000000000號帳戶交易明細1份。(追警一卷第497至499頁) 謝雯萱犯三人以上共同詐欺取財罪，處有期徒刑壹年壹月。  35 1.告訴人鄧清政於警詢中之證述。(追警三卷第1397至1398頁) 2.歐佩旼申設之郵局帳號000-0000000000000000號帳戶基本資料及交易明細1份。(追警二卷第507至509頁) 3.周宜信申設之中國信託銀行帳號000-0000000000000000號帳戶基本資料及交易明細1份。(追警二卷第525至528頁) 謝雯萱犯三人以上共同詐欺取財罪，處有期徒刑壹年壹月。  36 1.告訴人陳英波於警詢中之證述。(追警三卷第1399至1401頁) 2.趙焉竹申設之台新銀行中壢分行帳號000-00000000000000號帳戶基本資料及交易明細1份。(追警二卷第511至513頁) 謝雯萱犯三人以上共同詐欺取財罪，處有期徒刑壹年貳月。  37 1.告訴人陳盈蓁於警詢中之證述。(追警三卷第1421至1423頁) 2.第一商業銀行新莊分行109年3月17日一新莊字第00031號函暨函附蕭啟順之帳號000-000000000000號帳戶開戶基本資料及交易明細1份。(追警二卷第537至543頁) 謝雯萱犯三人以上共同詐欺取財罪，處有期徒刑壹年壹月。  38 1.告訴人李佳巖於警詢中之證述。(追警三卷第1453至1454頁) 2.臺灣土地銀行南崁分行109年3月11日南崁字第1090000637號函暨函附莊朝旭之帳號000-000000000000號帳戶基本資料及交易明細1份。(追警二卷第573至579頁) 謝雯萱犯三人以上共同詐欺取財罪，處有期徒刑壹年貳月。  39 1.告訴人呂紹安於警詢中之證述。(追警三卷第1471至1475頁) 2.許博淳申設之台灣銀行000-000000000000號帳戶基本資料及交易明細1份。(追警二卷第591至594頁) 謝雯萱犯三人以上共同詐欺取財罪，處有期徒刑壹年壹月。  40 1.告訴人游宜岑於警詢中之證述。(追警三卷第1477至1479頁) 2.許博淳申設之台灣銀行000-000000000000號帳戶基本資料及交易明細1份。(追警二卷第591至594頁) 謝雯萱犯三人以上共同詐欺取財罪，處有期徒刑壹年壹月。  41 1.告訴人陳君琇於警詢中之證述。(追警三卷第1481至1483頁) 2.高雄銀行股份有限公司109年3月8日高銀密營運字第1090000298號函暨函附許博淳之開戶基本資料及交易明細1份。(追警二卷第595至599頁) 謝雯萱犯三人以上共同詐欺取財罪，處有期徒刑壹年壹月。  42 1.告訴人洪舒維於警詢中之證述。(追警四卷第1517至1521頁) 2.盧勇吉申設之台北富邦銀行彰化分行帳號000-000000000000號帳戶之基本資料及交易明細1份。(追警二卷第617至617反頁) 謝雯萱犯三人以上共同詐欺取財罪，處有期徒刑壹年壹月。  43 1.告訴人林月霞於警詢中之證述。(追警四卷第1523至1524頁) 2.盧勇吉申設之台北富邦銀行彰化分行帳號000-000000000000號帳戶之基本資料及交易明細1份。(追警二卷第617至617反頁) 謝雯萱犯三人以上共同詐欺取財罪，處有期徒刑壹年壹月。  44 1.告訴人蕭錦瑜於警詢中之證述。(追警四卷第1525至1526頁) 2.盧勇吉申設之台北富邦銀行彰化分行帳號000-000000000000號帳戶之基本資料及交易明細1份。(追警一卷第617至617反頁) 謝雯萱犯三人以上共同詐欺取財罪，處有期徒刑壹年壹月。  45 1.告訴人林寶鳳於警詢中之證述。(追警四卷第1591至1593頁) 2.林仁傑申設之郵局帳號000-00000000000000號帳戶基本資料及及交易明細1份。(追警二卷第663至665頁) 謝雯萱犯三人以上共同詐欺取財罪，處有期徒刑壹年壹月。  46 1.告訴人楊淑芬於警詢中之證述。(追警四卷第1595至1596頁) 2.黃宇優申設之郵局帳號000-00000000000000號帳戶基本資料及及交易明細1份。(追警二卷第667至669頁) 謝雯萱犯三人以上共同詐欺取財罪，處有期徒刑壹年壹月。  47 1.告訴人呂黛華於警詢中之證述。(追警四卷第1637至1640頁) 2.京城商業銀行股份有限公司109年3月13日京城數業字第1090001622號函暨函附謝淋峰之帳號000-000000000000號帳戶基本資料及交易明細1份。(追警二卷第697至701頁) 3.魏儀雯申設之中國信託銀行帳號000-000000000000號帳戶基本資料及交易明細1份。(追警二卷第689至691頁) 謝雯萱犯三人以上共同詐欺取財罪，處有期徒刑壹年壹月。  48 1.告訴人呂芝潔於警詢中之證述。(追警四卷第1663至1665頁) 2.穆建綱申設之國泰世華銀行帳號000-000000000000號帳戶基本資料及交易明細1份。(追警四卷第1713至1715頁) 陳盈臻犯三人以上共同詐欺取財罪，處有期徒刑壹年壹月。  49 1.告訴人任億嵐、任重於警詢中之證述。(追警四卷第1857至1860頁) 2.林家瑄申設之土地銀行頭份分行帳號000-0000000000000000號帳戶基本資料及交易明細1份。(追警二卷第839至841頁) 陳盈臻犯三人以上共同詐欺取財罪，處有期徒刑壹年貳月。  50 1.告訴人李金綢於警詢中之證述。(追警四卷第1951至1961頁) 2.彰化商業銀新營分行109年3月10日彰新營字第00000000A號函暨函附葉怡蘭之帳號000-0000000000000號帳戶基本資料及交易明細1份。(追警二卷第885至899頁) 陳盈臻犯三人以上共同詐欺取財罪，處有期徒刑壹年壹月。 

附表七：
編號 扣押物品 數量 所有人 備註 1 中國信託銀行帳號000000000000號存款存摺(戶名謝雯萱） 1本  謝雯萱 不沒收 2 IPhone8 Plus行動電話（含門號0000000000號SIM卡）（序號：000000000000000） 1支 謝雯萱  沒收  3 中國信託銀行帳號000000000000號存款存摺（戶名陳盈臻） 1本 陳盈臻 不沒收 4 合作金庫銀行帳號0000000000000號綜合存款存摺（戶名劉士毅） 1本  不沒收 5 合作金庫銀行帳號0000000000000號金融卡 1張  不沒收 6 IPhone8 Plus行動電話（含門號0000000000號SIM卡1枚）（序號：000000000000000) 1支  陳盈臻  沒收 


附表八                        編號 被害人 109.09 109.10月 109.11 109.12 110.01 110.02 110.03 110.04 110.05 110.06 110.07 110.08 110.09 110.10月 110.11 110.12 111.01 111.02 111.03 111.04 個人總計 調解金額 1 洪錦絲 1,500 1,500 1,500 1,500 1,500 1,500 1,500 1,500 1,500 1,500 1,500 1,500 1,500 1,500 1,500 1,500 750 750 750 750 27,000 75,000 2 梁祐寶 1,500 1,500 1,500 1,500 1,500 1,500 1,500 1,500 1,500 1,500 　 　 　 　 　 　 　 　 　 　 15,000 15,000 3 曾柏凱 1,500 1,500 1,500 1,500 1,500 1,500 1,500 1,500 1,500 1,500 1,500 1,500 1,500 1,500 1,500 1,500 750 750 750 750 27,000 44,000 4 劉明達 800 800 800 800 800 800 800 800 800 800 800 800 800 800 800 800 600 　 　 　 13,400 14,000 5 劉豐綺 800 800 800 800 800 800 800 1,400 　 　 　 　 　 　 　 　 　 　 　 　 7,000 7,000 6 石澍糧 1,300 1,300 1,300 1,300 1,300 1,300 1,700 　 　 　 　 　 　 　 　 　 　 　 　 　 9,500 9,500 7 沈云涵 700 700 1,100 　 　 　 　 　 　 　 　 　 　 　 　 　 　 　 　 　 2,500 2,500 8 張育韶 1,500 1,500 1,500 1,500 1,500 1,500 1,500 1,500 1,500 1,500 1,500 1,500 1,500 1,500 1,500 1,500 750 750 750 750 27,000 45,000 9 劉碧純 1,500 1,500 1,500 1,500 1,500 1,500 1,500 1,500 1,500 1,500 1,500 1,500 1,500 1,500 1,500 1,500 　 　 　 　 24,000 25,000 10 蕭秋月 1,500 1,500 1,500 1,500 1,500 1,500 1,500 1,500 1,500 1,500 1,500 1,500 1,500 1,500 1,500 1,500 750 750 750 750 27,000 55,000 11 蔡郡純 　 　 1,000 1,000 1,500 1,000 1,000 1,000 1,000 1,000 1,000 1,000 1,000 1,000 1,000 　 　 　 　 750 14,250 13,000 12 張雅恩 　 　 1,200 1,500 1,200 1,200 1,200 1,200 1,200 1,200 1,200 1,200 1,200 1,200 1,200 1,200 600 600 　 　 18,300 25,000 13 李品嫻 　 　 1,500 1,500 1,500 1,500 1,500 1,500 1,500 1,500 1,500 1,500 1,500 1,500 1,500 　 750 750 750 750 22,500 52,000 14 羅美珠 　 　 1,300 1,300 1,300 1,300 1,300 1,300 1,300 1,300 1,300 1,300 1,300 1,300 1,300 1,300 650 650 650 650 20,800 35,000 15 李鴻鑫 　 　 　 　 　 1,500 1,500 1,500 1,500 1,500 1,500 1,500 1,500 1,500 1,500 1,500 750 750 750 750 19,500 　 16 王季蘭 　 　 　 　 　 1,300 1,300 1,300 1,300 1,300 1,300 1,300 1,300 1,300 1,300 1,300 650 650 650 650 16,900 　 17 陳盈蓁 　 　 　 　 　 1,200 1,200 1,200 1,200 1,200 1,200 1,200 1,200 1,200 1,200 1,200 600 600 600 600 15,600 　 18 陳君琇 　 　 　 　 　 1,000 1,000 1,000 　 　 　 　 　 　 　 　 　 　 　 　 307,250 　 19 鄭振寬 111.05.05 15,000 　 　 　 　 　 　 　 　 　 　 　 　 　 　 　 　 　 　 　 　 20 簡志傑 111.06.16 2,000 　 　 　 　 　 　 　 　 　 　 　 　 　 　 　 　 　 總計 324,250